【裁判字號】    94,上訴,2591
【裁判日期】    950302
【裁判案由】    違反著作權法等
【裁判全文】
臺灣高等法院臺中分院刑事判決        94年度上訴字第2591號
上  訴  人
即  被  告  子○○
上列上訴人因違反著作權法等案件，不服臺灣臺中地方法院91年
度訴字第2954號中華民國 94年9月21日第一審判決（起訴案號：
臺灣臺中地方法院檢察署 91年度偵字第22773號；移送併辦案號
：臺灣高雄地方法院檢察署 91年度偵字第23244號、臺灣苗栗地
方法院檢察署92年度偵字第1969、2936號），提起上訴，本院判
決如下：
    主  文
原判決撤銷。
子○○共同連續意圖供行使之用，而偽造信用卡，處有期徒刑肆
年陸月。附表三所示之物及署押均沒收。
    事  實
一、緣王建中（經原審通緝中）計畫以製造偽造信用卡，再僱人
    持所偽造之信用卡前往不特定之信用卡特約商店刷卡消費之
    方式，詐取財物，因欠缺偽造信用卡之人手，乃徵詢具有機
    械工程專長之友人子○○之意願，子○○因失業缺款花用，
    遂應允之。王建中與子○○均明知如附件一至三所示之商標
    圖樣，分別係美商．維信國際服務公司、美商．維信國際服
    務公司、美商．萬事達卡國際股份有限公司分別向我國經濟
    部中央標準局（民國八十八年一月二十六日改制為經濟部智
    慧財產局）申請註冊，就所指定之商品或服務，經核准取得
    商標權之商標圖樣，均仍在商標權期間內；亦明知王建中向
    他人購得與如附件一至三所示圖樣相同之標籤，均係仿冒商
    標。詎渠二人竟未經上開商標權人之同意，即共同基於意圖
    供行使之用而偽造信用卡、意圖欺騙他人於同一商品使用相
    同於他人註冊商標圖樣、行使偽造私文書之概括犯意聯絡，
    自九十年一月間某日起至九十一年七月間某日止，由王建中
    購入打凸字機、螞蟻機、燙金機、熱合機、燒錄機等製造偽
    卡之機器工具設備，及向劉芳義、綽號「小陳」之陳時雨等
    人，以每張新臺幣（下同）三百五十元至四百元不等之價格
    ，購入偽卡犯罪圈內稱為「白卡」（指已印妥卡別及銀行別
    於偽卡卡面，惟尚未將卡號及內碼燒錄於偽卡卡背電磁條碼
    內者）之偽卡半成品，另以不詳管道購得信用卡之塑膠板、
    仿冒如附件一至三所示商標圖樣之標籤等物，交由子○○放
    置在臺中市○○街一一六巷六弄十八號子○○租住處，並由
    王建中先以每片偽造信用卡給付報酬一百元，之後改為每月
    薪資（含金）三萬五千元至六萬元不等之代價，僱用子○
    ○負責下列加工製造偽卡之製程：(一)在「白卡」上打印偽卡
    背面簽名條上之十九碼（舊版卡）或七碼（新版卡）數字、
    打印偽卡正面四組卡號中第一組卡號大字下方之四碼小字、
    打印偽卡正面四組（每組四位阿拉伯數字）十六碼數字、燙
    金等工作；(二)將製作信用卡之塑膠板、仿冒如附件一至三所
    示商標圖樣之標籤等材料壓合、切割、印簽名條，燙印偽卡
    正面雷射標籤等工作，共同連續於如附件一至三所示商標權
    人享有商標權之信用卡同一商品，使用與如附件一至三所示
    相同之註冊商標。王建中另向陳時雨及綽號「沙仔」、「小
    春」、「小王」等姓名年籍不詳之成年人以每組三千元至五
    千元及九千元至一萬六千元不等之價格，購入偽卡犯罪圈內
    稱為「料」（指自銀行內部竊出之信用卡卡號及內碼或使用
    側錄機、側錄晶片竊錄所得之信用卡卡號及內碼）之製造偽
    卡重要原料約九百餘組，並於子○○完成上開製程後，由王
    建中在自己位在臺中市○○路二號四樓之一之租賃處，將購
    入之信用卡持卡人卡號及內碼資料燒錄於偽卡卡背電磁條碼
    內，製造成偽卡成品。之後，再將之交予所僱請並有共同行
    使偽造信用卡、行使偽造私文書概括犯意聯絡之「車手」（
    即持偽造之信用卡至商家詐騙刷卡購物之人），由各該「車
    手」分別在如附表一所示之偽造信用卡之背面簽名欄內，偽
    簽廖良哲及其他相同如附表一「簽帳單偽造署押情形」欄所
    示各被害人簽名署押各一枚（即一卡偽造被害人簽名署押一
    枚），連續偽造完成表彰廖良哲及其他被偽造署押者在各該
    張信用卡有效期限內有權使用各該信用卡之私文書，足以生
    損害於各該被偽造署押者及各該信用卡之發卡銀行。繼之，
    各該「車手」即分別連續持如附表一所列之信用卡前往商店
    消費、購物，並將各該偽造信用卡交付予各商店已滿十八歲
    之店員，佯稱係各該被偽造署押之本人，欲以各該信用卡付
    款，而行使各該偽造之信用卡及信用卡背面之前開私文書，
    致使各該商店店員陷於錯誤，誤以該偽造之信用卡為真正及
    前來消費之「車手」即係各該信用卡背面簽名欄所示署押之
    本人，且有意支付買賣價金，而應允之，並以各該信用卡刷
    卡各該「車手」所欲購買物品之金額，財團法人聯合信用卡
    處理中心於接獲各該筆刷卡消費之信息後，亦誤以為確係各
    該信用卡背面簽名欄所示署押之本人親自持卡消費，乃透過
    各該商店之刷卡處理機，列印一式二聯或一式三聯之簽帳單
    ，各該「車手」即在各該份簽帳單第一聯之持卡人簽名欄下
    偽造相同如所持各該信用卡背面簽名欄所示署押各一枚，並
    因複寫作用，而在簽帳單第二聯，若有第三聯併在第三聯之
    持卡人簽名欄下另偽造同一署押各一枚，或僅在簽帳單存根
    聯持卡人簽名欄下偽造被害人署押一枚（詳如附表一「簽帳
    單偽造署押情形」欄所示），而偽造完成表彰係由各該被偽
    造署押者消費如表列金額之商品內容，性質上屬於私文書之
    簽帳單，各該「車手」再將偽造之簽帳單持交給各該店員，
    主張確認以上開刷卡方式支付價款之意思，而連續行使偽造
    之簽帳單私文書，各該店員乃將各該「車手」詐購之商品交
    付之，足以生損害於被偽造署押者、各該商店、各信用卡發
    卡銀行及財團法人聯合信用卡處理中心對信用卡管理之正確
    性。之後，各該「車手」再將所詐購之商品交予王建中，王
    建中則以成功刷卡金額之二至三成作為「車手」之報酬，並
    將所收受之各該商品，以市價五至七折轉賣得款，總計王建
    中以前述方式僱請「車手」行使偽造信用卡、行使偽造私文
    書詐購商品再轉售之獲利達五千萬元左右。嗣於九十一年七
    月十三日二十時許，內政部警政署刑事警察局會同臺中市警
    察局第二分局等單位人員，持原審法院核發之搜索票，前往
    臺中市○○○路一九八號執行搜索，當場扣得子○○與王建
    中共同偽造如附表二之一編號１至所示之信用卡。復經王
    建中於同日二十三時三十分許，主動帶同警方前往其位在臺
    中市○○路二號四樓之一之租住處，又扣得子○○與王建中
    共同偽造如附表二之二編號１至所示之信用卡、編號、
    所示之偽造信用卡原料、編號號至所示之偽造信用卡
    之器械或原料。之後，臺灣高等法院高雄分院檢察署暨臺灣
    高雄地方法院檢察署共同指揮法務部調查局高雄縣調查站及
    內政部警政署航空警察局高雄分局等單位人員於同年月十四
    日中午十二時四十分許，前往臺中市○○區○○街一一六巷
    六弄十八號（即子○○租賃處）拘提子○○到案，並當場扣
    得如附表二之三編號１至２、４至、、、至所示
    之偽造信用卡之器械或原料、王建中所有供與子○○共同偽
    造信用卡所用如附表二之三編號所示之物。於同年月十四
    日十八時二十分許，又在臺中市○○路二號四樓之一王建中
    租住處，搜索扣得如附表二之四編號１至４、７至９、、
    、所示之偽造信用卡之器械或原料。
二、詎王建中仍不知悛悔，復思以同一偽造信用卡之手法，偽造
    信用卡，並僱請「車手」至不特定特約商店詐購商品，且於
    九十二年一、二月間某日，又商請子○○負責同前所述製作
    偽造信用卡（即前述加工製造偽卡製程(一)(二)所示）之工作，
    子○○因經濟拮据，遂應允之，並共同承前同一之概括犯意
    聯絡，由王建中提供製造偽造信用卡所需之所有器械、原料
    ，放置在臺中市○區○○路一段一八三巷八號六樓子○○租
    賃處，由子○○負責：(一)在「白卡」上打印偽卡背面簽名條
    上之十九碼（舊版卡）或七碼（新版卡）數字、打印偽卡正
    面四組卡號中第一組卡號大字下方之四碼小字、打印偽卡正
    面四組（每組四位阿拉伯數字）十六碼數字、燙金等工作；
    (二)將製作信用卡之塑膠板材料壓合、切割、印簽名條，燙印
    偽卡正面雷射標籤等加工製造偽卡之工作，而以同前所述方
    式，未經商標權人同意，即共同連續於商標權人享有商標權
    之信用卡同一商品，使用與如附件一至三所示相同之註冊商
    標，並將所偽造之信用卡交付給王建中，但因子○○此次所
    製造之偽造信用卡品質不佳，無法使用，王建中並未持交所
    僱請之「車手」前往信用卡特約商店刷卡詐購商品。嗣於九
    十二年五月六日上午八時四十分許，內政部警政署刑事警察
    局偵查員持臺灣苗栗地方法院核發之搜索票，前往臺中市○
    區○○路一段一八三巷八號六樓執行搜索時，當場扣得王建
    中所有如附表二之五編號１至、所示之偽造信用卡之器
    械或原料。及於同日上午九時許，在臺中縣太平市○○街三
    十七巷二十一號王建中之租住處，搜索扣得王建中所有供與
    子○○犯罪所用如附表二之六編號１、２所示之物、編號５
    所示之子○○與王建中共同偽造之信用卡編號６所示用以偽
    造信用卡之器械或原料。
三、案經法務部調查局高雄縣調查站移送台灣高雄地方法院檢察
    署呈請台灣高等法院檢察署核轉台灣台中地方法院檢察署檢
    察官偵查起訴；及由台灣高雄、苗栗地方法院檢察署移請原
    審併案審理。
    理  由
一、訊據上訴人即被告子○○對於上開事實，坦稱有上開偽造信
    用卡等犯行，惟另辯稱：其所偽造信用卡之數量應該沒有那
    麼多，有些可能是王建中另外向別人拿的云云。惟查：(一)上
    開事實迭據被告子○○於法務部調查局高雄縣調查站詢問、
    警詢、偵查、原審準備程序及審理時自白不諱；並經同案被
    告王建中於法務部調查局高雄縣調查站詢問、警詢、偵查，
    及於原審準備程序時供述明確；復經證人即車手陳俊豪、王
    木峰於警詢時、證人林承鈞（向王建中收購商品之人）於警
    詢、偵查中，證人黃舒瑜（王建中同居女友）於警詢供證在
    卷。(二)並經ＶＩＳＡ辰○○○○○大中華區台灣地區專案經
    理黃紹理、玉山銀行風險管制組人員劉興家、富邦銀行風險
    管制組人員林明經、華僑銀行風險管制組人員李誠益、華信
    安泰信用卡公司風險管制組人員李俊忠、慶豐銀行風險管制
    組人員沈家弘、國泰銀行風險管制組人員傅振韋、上海商業
    儲蓄銀行風險管制組人員林金言、中華商業儲蓄銀行風險管
    制組人員陳素華、遠東國際商業儲蓄銀行風險管制組人員吳
    明芳、台北銀行風險管制組人員陳國華、聯邦銀行風險管制
    組人員陳文傑分別於警詢時之指訴，被害人黃○○○負責人
    王惠雅（「車手」持偽造信用卡至黃○○○刷卡詐購財物）
    於警詢時指述明確。(三)復有臺中市警察局第二分局搜索扣押
    筆錄暨扣押物品目錄表、法務部調查局高雄縣調查站搜索扣
    押筆錄暨扣押物品目錄表、內政部警政署刑事警察局搜索扣
    押筆錄暨扣押物品目錄表、如附件一至三所示之商標證明文
    件、信用卡發卡銀行、卡別、卡號資料、照片、信用卡真正
    持卡人聲明書、信用卡消費明細資料、被偽造信用卡卡號及
    內碼資料、財團法人聯合信用卡處理中心黃○○○偽卡交易
    明細、簽帳單、財團法人聯合信用卡處理中心信用卡交易明
    細資料、各銀行回函暨受損明細在卷可稽。(四)並有扣押如附
    表二之一編號１至、附表二之二、附表二之三編號１至２
    、４至、至、至、附表二之四編號１至４、７至
    ９、、、、如附表二之五編號１至、、附表二之
    六編號１、２、５、６所示之物扣押可佐。(五)而被告子○○
    未經如附表一被偽造署押人之同意或授權，由「車手」在各
    該偽造信用卡背面持卡人簽名欄及各該簽帳單上冒名偽簽署
    押，自已妨害各該被偽造署押者是否要以各該信用卡刷卡購
    物之自主權及決定權，並使被偽造署押人受有被追償消費額
    而誤為清償，或因未清償而影響信用之危險，權益自受有損
    害。而如附表一所示之特約商店因誤以為各該「車手」係合
    法之持卡人並有支付價款之意願及能力，同意以刷卡方式交
    易，進而交付各該商品，顯然對各該店家在決定是否與「車
    手」為買賣交易及交付財物之判斷上，均造成妨害。而各該
    「車手」在行使附表一所示各偽造信用卡及偽造簽帳單後，
    亦造成財團法人聯合信用卡處理中心在接受該項消費訊息及
    審核各該筆簽帳單時，均誤信係有付款意願之合法持卡人所
    消費，除在電腦系統予以登錄外，並依各該項消費紀錄支付
    款項予各特約商店，自足以妨害財團法人聯合信用卡處理中
    心對信用卡資料管理之正確性。此外，如附表一所示之消費
    並非真正持卡人所為，則致使各該發卡銀行無從對真正持卡
    人追償，而有須自行承擔損失之損害或風險。據上，被告子
    ○○上開所為，顯足以生損害於如附表一被偽造署押者、各
    特約商店、各發卡銀行及財團法人聯合信用卡處理中心。本
    案事證已臻明確，被告上開辯解無非圖減輕刑責之詞，不足
    採信，其犯行堪以認定，自應依法論科。末按：現行刑事訴
    訟法第一百五十九條等相關證據能力之修正條文，係於九十
    二年二月六日經總統公佈，並於九十二年九月一日施行，依
    刑事訴訟法施行法第七條之三但書：「修正刑事訴訟法施行
    前已依法定程序進行之訴訟程序，其效力不受影響」規定，
    如被告以外之人於該條文施行前已依當時之法定程序陳述，
    其陳述自具有證據能力，不受九十二年九月一日始施行之修
    正後刑事訴訟法之影響（最高法院九十三年度台上字第四一
    三七號、九十三年度台上字第六一一○號刑事判決意旨參照
    ）。上開理由(一)所引諸人之供述既均係依陳述當時之法定程
    序為之，該等陳述應仍有證據能力，自不受九十二年九月一
    日始施行之修正後刑事訴訟法之影響。退步言之，縱依修正
    後之刑事訴訟法有關證據能力之規定，上開諸人於警詢之陳
    述未經當事人於言詞辯論終結前聲明異議，視為同意作為證
    據，且各該警詢筆錄亦經渠等親閱後簽名捺印，本院認為適
    當，得為證據，具有證據能力；至渠等於偵查時所為之陳述
    ，並無「顯有不可信之情況」，亦得為證據，具有證據能力
    。
二、核被告子○○所為，係犯修正後商標法八十一條第一款未得
    商標權人同意，於同一商品使用相同之註冊商標之違反商標
    法罪、（修正後）刑法第二百零一條之一第一項之意圖供行
    使之用，而偽造信用卡罪、第二百十六條行使第二百十條之
    行使偽造私文書罪。查：
  (一)商標法經總統於九十二年五月二十八日以華總一義字第○九
    二○○○○九五九九○號令公佈，依該法第九十四條規定，
    修正後之法律自公佈日起六個月後施行。被告之行為在商標
    法經修正施行前，依修正後第八十一條第一款規定：未得商
    標權人或團體商標權人同意，有下列情形之一者，處三年以
    下有期徒刑、拘役或科或併科新臺幣二十萬元以下罰金：一
    、於同一商品或服務，使用相同之註冊商標或團體商標者」
    。而修正前商標法第六十二條第一款則規定：「意圖欺騙他
    人，有左列情事之一者，處三年以下有期徒刑、拘役或科或
    併科新臺幣二十萬元以下罰金：一、於同一商品或類似商品
    ，使用相同或近似於他人註冊商標之圖樣者」。被告違反商
    標法之犯行，均合於修正前商標法第六十三條、修正後商標
    法第八十二條之處罰規定；比較新、舊法，新法較之舊法，
    對被告並無不利之處，依刑法第二條第一項前段規定，自應
    適用新修正商標法第八十一條第一款之規定處罰（公訴人係
    於九十一年十二月六日起訴，未及引用修正後之規定，併此
    敘明）。
  (二)次按信用卡，係發卡機構將持卡人之姓名、出生年月日等個
    人相關資料儲存於卡片背面之磁條中，藉以令特約第三人辨
    識持卡人之真實性並表彰發卡機構授權持卡人得持卡向特約
    第三人消費，而不須當場支付現金，僅須嗣後依約向發卡機
    構付款之意思內容之卡片。卡片背面之磁條中，儲存以電子
    、磁性或其他無法以人之知覺直接認識之方式所製成之紀錄
    ，而供電腦處理之用，性質上為電磁紀錄，原屬於刑法第二
    百二十條第二項之準文書。惟刑法於九十年六月二十日修正
    增訂第二百零一條之一之規定，於同月二十二日生效，處罰
    偽造信用卡及行使偽造信用卡之犯行。是以在刑法修正生效
    前偽造信用卡持以行使詐騙商品之行為，本應構成刑法第二
    百十六條、第二百二十條第二項、第二百十條之行使偽造準
    私文書罪及第三百三十九條第一項之詐欺取財罪；惟該法修
    正生效後之相同行為則成立刑法第二百零一條之一第一項之
    罪。然以連續數行為而犯同一之罪名者，以一罪論，刑法第
    五十六條定有明文，則當連續犯罪之際，遇刑法有變更時，
    其一部涉及舊法，一部涉及新法者，即應依最後行為時之法
    律處斷，最高法院二十九年上字第三八六六號判例可資參照
    。是以被告先後偽造信用卡之行為應成立（修正後）刑法第
    二百零一條之一第一項意圖供行使之用而偽造信用卡罪。
  (三)又在信用卡背面持卡人處簽署姓名，乃不待依據習慣或特約
    ，單從形式上觀察，即足以表示信用卡為簽名署押之人所申
    請使用之旨，應屬私文書。被告子○○所屬集團中之「車手
    」在信用卡背面持卡人處偽造被害人簽名並持以行使之行為
    ，係犯刑法第二百十六條、第二百十條之行使偽造私文書罪
    。又各該「車手」在簽帳單持卡人簽名欄偽造被害人署押後
    持交店員而行使該簽帳單之行為，亦係犯刑法第二百十六條
    、第二百十條之行使偽造私文書罪。
  (四)被告子○○偽造信用卡後，由集團中有犯意聯絡之「車手」
    持以行使，行使之低度行為為偽造之高度行為所吸收，不另
    論罪。「車手」於信用卡背面持卡人簽名欄偽造被害人之署
    押而偽造完成表彰持卡人即各該被偽造署押者在各該張信用
    卡有效期限內有權使用該信用卡之私文書，及「車手」於刷
    卡消費後，在簽帳單上偽造被害人之署押而偽造完成表彰係
    由各該被偽造署押者刷卡消費如簽帳單內容之私文書，各該
    偽造署押之行為為各該偽造私文書之部分行為；而「車手」
    將各該偽造之私文書持交各商店店員而行使，各該偽造私文
    書之低度行為為高度之行使行為所吸收，均不另論罪。又行
    使偽造信用卡，當然含有詐欺之本質，亦毋庸再論以詐欺罪
    （臺灣高等法院暨所屬法院九十年法律座談會彙編第二六六
    至二七一頁、最高法院九十三年度台上字第四○三號裁判可
    參）。
  (五)按：「共同正犯之意思聯絡，原不以數人間直接發生者為限
    ，即有間接之聯絡者，亦包括在內。如甲分別邀約乙、丙犯
    罪，雖乙、丙間彼此並無直接之聯絡，亦無礙於其為共同正
    犯之成立」（最高法院77年台上字第2135號判例意旨參照）
    。被告子○○與同案被告王建中間就上開犯行，有犯意聯絡
    、行為分擔，均為共同正犯；另基上說明，被告與各該車手
    間就其中如事實欄一之行使偽造信用卡、行使偽造私文書犯
    行，亦成立共同正犯關係。被告子○○多次意圖供行使之用
    而偽造信用卡、違反商標法、行使偽造私文書之犯行，各時
    間緊接，方法相同，分別觸犯構成要件相同之罪名，皆顯係
    基於概括犯意為之，均應依連續犯之規定以一罪論，並均依
    法加重其刑。被告子○○所犯上開三罪，有手段、目的之牽
    連犯關係，應從一重之意圖供行使之用而偽造信用卡罪處斷
    。公訴意旨雖未敘及被告所為如事實欄二之犯行，然被告此
    部分犯行與經起訴之犯行間分別有連續犯或牽連犯之裁判上
    一罪關係，為起訴效力所及，本院自得併予審理。再，起訴
    書及移送併辦之犯罪事實欄均未記載關於被告子○○有違反
    著作權法第九十四條之犯行，卻於起訴書所犯法條欄記載被
    告子○○另犯著作權法第九十四條之常業侵害著作權罪，顯
    係贅載，併予敘明。
三、原審認被告犯罪事證明確，予以論罪科刑，固非無見。惟附
    表一之一部分經原審調閱簽帳單結果並無所獲，自不能證明
    被告所屬集團之車手有各該筆盜刷之消費交易行為，原審併
    認被告有共犯此部分行為，即有未洽；又原判決未就附表三
    編號二三所示偽造之信用卡、偽造之署押諭知沒收，亦有未
    合。被告上訴意旨認原審量刑過重，指摘原判決不當，並請
    求判處有期徒刑三年，雖無理由，惟原判決既有上述可議之
    處，即屬無可維持，自應由本院將原判決撤銷改判。爰審酌
    被告曾於八十九年間因侵占案件，經原審法院判處有期徒刑
    八月，緩刑三年確定，有臺灣高等法院被告全國前案紀錄表
    可按；其於緩刑期間不知珍惜緩刑給予改過自新之機會而再
    犯罪，且其正值壯年，具機械專才，卻不思以正常途徑謀生
    ，僅因生活拮据，為圖牟私利，即在未經如附件一至三所示
    商標權人之同意下，擅自使用與附件一至三圖樣相同之商標
    ，偽造信用卡，犯罪之時間甚長，偽造之數量龐大，且由集
    團中之「車手」持偽卡詐購商品，侵害他人權益並妨害如附
    件一至三所示商標權人之商譽，增加信用卡交易成本，非僅
    破壞我國致力於智慧財產權保護之國際聲譽，更嚴重危害社
    會金融秩序，犯罪情節重大；惟考之被告子○○係受僱於同
    案被告王建中，在以上述犯罪計畫中係分擔負責製造偽卡之
    環節，犯罪參與程度較王建中為輕，且係按件或按月獲取報
    酬，所得利益非鉅，大部分之利得均係同案被告王建中取得
    ；另於九十二年一、二月間起雖有再次偽造信用卡之犯行，
    但所偽造之數量非多，且均未流入市面供交易使用；再者，
    被告子○○於違犯上開犯行後，於原審能坦認犯行，於本院
    亦坦認大部分犯行，且為求贖罪，乃配合檢察官、調查局調
    查員之辦案需要，助警查獲劉芳義偽造身分證犯罪集團，非
    無悔悟之心（原審法院九十四年度訴字第一一四二號刑事判
    決可參）；另參以被告子○○現需扶養二名稚小子女（一為
    八十一年次，一為八十三年次）等一切情狀，量處如主文第
    二項所示之刑，以示懲儆。檢察官於起訴書中雖具體求刑有
    期徒刑十年，惟參酌上開被告子○○之素行、參與犯罪之程
    度、所生危害、所得利益、犯後態度等一切情狀，檢察官所
    為求刑，洵屬過重，本院依前揭所應斟酌之事項，認以量處
    如主文第二項所示之刑為妥適，附此說明。
四、扣押物之處理：
  (一)沒收之宣告：
    1.扣案如附表二之一編號１至、如附表二之二編號１至
      、如附表二之六編號５所示之信用卡，均係被告子○○與
      共犯王建中共同偽造之信用卡；如附表二之三編號１至２
      、４至、、、至，及如附表二之五編號１至
      、所示之物，則係被告子○○自共犯王建中處收受用以
      偽造信用卡之器械或原料；如附表二之二編號、所示
      之物，係被告子○○製作完成並交付予共犯王建中之偽造
      信用卡原料；如附表二之二編號至，如附表二之四編
      號１至４、７至９、、、，及如附表二之六編號６
      所示之物，均係共犯王建中收受自他人處用以偽造信用卡
      之器械或原料，均應依刑法第二百零五規定宣告沒收。
    2.扣案如附表二之三編號，如附表二之六編號１、２所示
      之物，均係共犯王建中所有並供與被告子○○共同犯罪所
      用之物，爰依刑法第三十八條第一項第二款規定，諭知沒
      收。
    3.被告與共犯王建中所偽造如附表一偽卡卡號所示之信用卡
      ，應依刑法第二百零五條規定諭知沒收。另在信用卡背面
      簽名欄處偽簽如附表一所示被害人廖良哲及其他相同如該
      表「簽帳單偽造署押情形」欄所示各被害人簽名署押各一
      枚（即一卡一枚署押），均應依刑法第二百十九條規定諭
      知沒收。再被告與共犯王建中集團所僱請之「車手」於附
      表一所示時、地偽造簽帳單，其上所偽造之被害人簽名署
      押如附表一「應沒收之偽造署押」欄所示，亦應依刑法第
      二百十九條規定諭知沒收。
  (二)不為沒收之宣告：
    1.扣案如附表二之一編號至，及如附表二之四編號５、
      ６所示之物，均係共犯王建中僱請「車手」以偽造之信用
      卡刷卡詐購而得之物，被告等並未因此取得所有權，爰不
      予宣告沒收。
    2.扣案如附表二之三編號３、、、，如附表二之四編
      號１０、，如附表二之五編號、，及如附表二之六編
      號３、４、７至９所示之物，均無證據證明與上開犯行有
      直接關聯，核與刑法第三十八條沒收之規定不合，爰不諭
      知沒收。
據上論結，應依刑事訴訟法第三百六十九條第一項前段、第三百
六十四條、第二百九十九條第一項前段，修正後商標法第八十一
條第一款，刑法第十一條前段、第二十八條、第五十六條、第二
百零一條之一第一項、第二百十六條、第二百十條、第五十五條
、第二百零五條、第二百十九條、第三十八條第一項第二款，判
決如主文。
本案經檢察官申○○到庭執行職務。
中    華    民    國    95    年    3     月    2     日
              刑事第四庭  審判長法  官  洪  耀  宗
                                法  官  劉  登  俊
                                法  官  江  德  千
上列正本證明與原本無異。
如不服本判決應於收受送達後十日內向本院提出上訴書狀，其未
敘述上訴之理由者並得於提起上訴後十日內向本院補提理由書（
均須按他造當事人之人數附繕本）。
                                書記官  吳  麗  琴
中    華    民    國    95    年    3     月    3     日
【附錄論罪科刑法條】
修正後商標法第八十一條第一款：
未得商標權人或團體商標權人同意，有下列情形之一者，處三年
以下有期徒刑、拘役或科或併科新臺幣二十萬元以下罰金：
一  於同一商品或服務，使用相同之註冊商標或團體商標者。
刑法第二百零一條之一：
意圖供行使之用，而偽造、變造信用卡、金融卡、儲值卡或其他
相類作為簽帳、提款、轉帳或支付工具之電磁紀錄物者，處一年
以上七年以下有期徒刑，得併科三萬元以下罰金。
行使前項偽造、變造之信用卡、金融卡、儲值卡或其他相類作為
簽帳、提款、轉帳或支付工具之電磁紀錄物，或意圖供行使之用
，而收受或交付於人者，處五年以下有期徒刑，得併科三萬元以
下罰金。
刑法第二百十條：
偽造、變造私文書，足以生損害於公眾或他人者，處五年以下有
期徒刑。
刑法第二百十六條：
行使第二百十條至第二百十五條之文書者，依偽造、變造文書或
登載不實事項或使登載不實事項之規定處斷。
附表一（本判決將原審判決附表一分為附表一、附表一之一兩部
        分，為清楚對照起見，未重新整理編號。另原審判決附
        表一原無編號26、27號，併予敘明）
┌───┬────┬─────┬────┬─────────────┬───────┬───────┐
│編  號│偽卡卡號│發卡銀行／│原持卡人│       盜  刷  情  形     │簽 帳 單 偽 造│應  沒  收  之│
│      │        │偽卡行    │        │                          │署  押  情  形│偽  造  署  押│
├───┼────┼─────┼────┼─────────────┼───────┼───────┤
│01    │00000000│慶豐銀行  │林姍慧  │91年6月20日5時51分在台中市│「廖良哲」署押│同左          │
│      │00000000│          │        │大墩十一街418號1-2樓黃金橘│二枚          │              │
│      │        │          │        │子商行盜刷20000元並在簽帳 │原審一卷146   │              │
│      │        │          │        │單上偽造廖良哲簽名        │              │              │
├───┼────┼─────┼────┼─────────────┼───────┼───────┤
│02    │同上    │同上      │同上    │91年6月20日6時23分在台中市│「廖良哲」署押│同左          │
│      │        │          │        │河南路35號己○○○○盜刷72│二枚          │              │
│      │        │          │        │0元並在簽帳單上偽造廖良哲 │原審一卷147   │              │
│      │        │          │        │簽名                      │              │              │
├───┼────┼─────┼────┼─────────────┼───────┼───────┤
│03    │同上    │同上      │同上    │91年6月21日2時54分在興農股│「廖良哲」署押│同左          │
│      │        │          │        │份有限公司台中縣霧峰鄉育群│二枚          │              │
│      │        │          │        │路25號盜刷1949元並在簽帳單│原審一卷148   │              │
│      │        │          │        │上偽造廖良哲簽名          │              │              │
├───┼────┼─────┼────┼─────────────┼───────┼───────┤
│04    │同上    │同上      │同上    │91年6月21日1時34分在南投縣│「廖良哲」署押│同左          │
│      │        │          │        │草屯鎮○○路1132號盛光企業│二枚          │              │
│      │        │          │        │股份有限公司盜刷700元並在 │原審一卷149   │              │
│      │        │          │        │簽帳單上偽造廖良哲簽名    │              │              │
├───┼────┼─────┼────┼─────────────┼───────┼───────┤
│05    │00000000│慶豐銀行  │張正吉  │91年6月6日在台中市○○路40│「李進發」署押│同左          │
│      │00000000│          │        │7-1號丙○○○○○盜刷14097元 │二枚          │              │
│      │        │          │        │並在簽帳單上偽造李進發簽名│原審一卷153   │              │
├───┼────┼─────┼────┼─────────────┼───────┼───────┤
│06    │同上    │同上      │同上    │91年6月6日16時08分在台中市│「李進發」署押│同左          │
│      │        │          │        │昌平路一段95號庚○○○昌平│二枚          │              │
│      │        │          │        │加油站盜刷700元並在簽帳單 │原審一卷154   │              │
│      │        │          │        │上偽造李進發簽名          │              │              │
├───┼────┼─────┼────┼─────────────┼───────┼───────┤
│07    │同上    │同上      │同上    │91年6月6日在台中市○○路二│「李進發」署押│同左          │
│      │        │          │        │段188號乙○○○盜刷8858元 │二枚          │              │
│      │        │          │        │並在簽帳單上偽造李進發簽名│原審一卷155   │              │
├───┼────┼─────┼────┼─────────────┼───────┼───────┤
│08    │00000000│安信信用卡│熊天錦  │91年6月2日13時40分在高雄縣│「鐘益利」署押│同左          │
│      │00000000│（股）公司│        │岡山鎮○○路354號華瑋商行 │二枚          │              │
│      │        │          │        │盜刷16000元並在簽帳單上偽 │原審一卷162   │              │
│      │        │          │        │造鐘益利簽名              │              │              │
├───┼────┼─────┼────┼─────────────┼───────┼───────┤
│09    │00000000│台新銀行  │        │91年7月9日在台中市○○路35│「周家豪」署押│同左          │
│      │00000000│          │        │之25號甲○○○○盜刷800元 │二枚          │              │
│      │        │          │        │並在簽帳單上偽造周家豪簽名│原審二卷255   │              │
├───┼────┼─────┼────┼─────────────┼───────┼───────┤
│13    │00000000│同上      │        │91年7月9日在高雄市鹽埕區府│「吳文森」署押│同左          │
│      │00000000│          │        │北里興華街19號亥○○○○盜│二枚          │              │
│      │        │          │        │刷800元並在簽帳單上偽造吳 │原審二卷256   │              │
│      │        │          │        │文森簽名                  │              │              │
├───┼────┼─────┼────┼─────────────┼───────┼───────┤
│14    │同上    │同上      │        │91年7月9日在高雄市鹽埕區府│「吳文森」署押│同左          │
│      │        │          │        │北里興華街19號亥○○○○盜│二枚          │              │
│      │        │          │        │刷1600元並在簽帳單上偽造吳│原審二卷257   │              │
│      │        │          │        │文森簽名                  │              │              │
├───┼────┼─────┼────┼─────────────┼───────┼───────┤
│15    │00000000│同上      │        │91年5月10日在桃園縣平鎮市 │「張毅全」署押│同左          │
│      │00000000│          │        │延平路2段323號卯○○○○盜│二枚          │              │
│      │        │          │        │刷70元並在簽帳單上偽造張毅│原審二卷258   │              │
│      │        │          │        │全簽名                    │              │              │
├───┼────┼─────┼────┼─────────────┼───────┼───────┤
│16    │同上    │同上      │        │91年5月10日在彰化縣彰化市 │「張毅全」署押│同左          │
│      │        │          │        │金馬路1段269號辛○○○○盜│二枚          │              │
│      │        │          │        │刷900元並在簽帳單上偽造張 │原審二卷259   │              │
│      │        │          │        │毅全簽名                  │              │              │
├───┼────┼─────┼────┼─────────────┼───────┼───────┤
│17    │同上    │同上      │        │91年5月11日在台中市○○路 │「張毅全」署押│同左          │
│      │        │          │        │195-1號員村中清加油站盜刷 │二枚          │              │
│      │        │          │        │800元並在簽帳單上偽造張毅 │原審二卷260   │              │
│      │        │          │        │全簽名                    │              │              │
├───┼────┼─────┼────┼─────────────┼───────┼───────┤
│25    │同上    │同上      │        │91年5月11日在台中市○○路3│「張毅全」署押│同左          │
│      │        │          │        │段86-2號漢萊商務旅館盜刷20│二枚          │              │
│      │        │          │        │00元並在簽帳單上偽造張毅全│原審二卷265   │              │
│      │        │          │        │簽名                      │              │              │
├───┼────┼─────┼────┼─────────────┼───────┼───────┤
│32    │00000000│富邦商銀  │張天佑  │90年3月12日15時58分在高楠 │「林大芳」署押│同左          │
│      │00000000│          │        │加油站盜刷711元並在簽帳單 │二枚          │              │
│      │        │          │        │上偽造林大芳簽名          │原審(四)卷178 │              │
├───┼────┼─────┼────┼─────────────┼───────┼───────┤
│33    │同上    │同上      │同上    │90年3月12日17時17分在寶雅 │「林大芳」署押│同左          │
│      │        │          │        │國際股份有限公司小北店盜刷│二枚          │              │
│      │        │          │        │9180元並在簽帳單上偽造林大│原審(四)卷174 │              │
│      │        │          │        │芳簽名                    │              │              │
├───┼────┼─────┼────┼─────────────┼───────┼───────┤
│34    │同上    │同上      │同上    │90年3月12日16時51分在寶雅 │「林大芳」署押│同左          │
│      │        │          │        │國際股份有限公司東寧店盜刷│二枚          │              │
│      │        │          │        │18000元並在簽帳單上偽造林 │原審(四)卷175 │              │
│      │        │          │        │大芳簽名                  │              │              │
├───┼────┼─────┼────┼─────────────┼───────┼───────┤
│35    │同上    │同上      │同上    │90年3月12日18時58分在喬之 │「林大芳」署押│同左          │
│      │        │          │        │亞企業股份有限公司（名佳美│二枚          │              │
│      │        │          │        │）盜刷18000元並在簽帳單上 │原審(四)卷176 │              │
│      │        │          │        │偽造林大芳簽名            │              │              │
├───┼────┼─────┼────┼─────────────┼───────┼───────┤
│36    │同上    │同上      │同上    │90年3月12日18時46分在喬之 │「林大芳」署押│同左          │
│      │        │          │        │亞企業股份有限公司（名佳美│二枚          │              │
│      │        │          │        │）文化分公司盜刷24300元並 │原審(四)卷177 │              │
│      │        │          │        │在簽帳單上偽造林大芳簽名  │              │              │
├───┼────┼─────┼────┼─────────────┼───────┼───────┤
│37    │00000000│富邦商銀  │李艾臻  │90年4月1日17時02分在明樣國│「May.May.C」 │同左          │
│      │00000000│          │        │際科技股份有限公司佳里營業│署押二枚      │              │
│      │        │          │        │所盜刷6950元並在簽帳單上偽│本院(四)卷184 │              │
│      │        │          │        │造右開簽名                │              │              │
├───┼────┼─────┼────┼─────────────┼───────┼───────┤
│38    │同上    │同上      │同上    │90年4月1日17時47分在飛訊服│「May.May.C」 │同左          │
│      │        │          │        │飾有限公司盜刷8310元並在簽│署押二枚      │              │
│      │        │          │        │帳單上偽造右開簽名        │本院(四)卷183 │              │
├───┼────┼─────┼────┼─────────────┼───────┼───────┤
│39    │同上    │同上      │同上    │90年4月1日18時37分在王子服│「May.May.C」 │同左          │
│      │        │          │        │飾盜刷8930元並在簽帳單上偽│署押一枚      │              │
│      │        │          │        │造右開簽名                │本院(四)卷182 │              │
├───┼────┼─────┼────┼─────────────┼───────┼───────┤
│40    │同上    │同上      │同上    │90年4月1日18時08分在莎娜服│「May.May.C」 │同左          │
│      │        │          │        │飾店盜刷6020元並在簽帳單上│署押一枚      │              │
│      │        │          │        │偽造右開簽名              │原審(四)卷181 │              │
├───┼────┼─────┼────┼─────────────┼───────┼───────┤
│41    │同上    │同上      │同上    │90年4月1日17時59分在景昌銀│「May.May.C」 │同左          │
│      │        │          │        │樓盜刷21800元並在簽帳單上 │署押一枚      │              │
│      │        │          │        │偽造右開簽名              │本院(四)卷180 │              │
├───┼────┼─────┼────┼─────────────┼───────┼───────┤
│42    │同上    │同上      │同上    │90年4月1日在大勢一至服裝名│「May.May.C」 │同左          │
│      │        │          │        │店盜刷12000元並在簽帳單上 │署押三枚      │              │
│      │        │          │        │偽造右開簽名              │本院(四)卷179 │              │
├───┼────┼─────┼────┼─────────────┼───────┼───────┤
│43    │00000000│富邦商銀  │羅淑菁  │90年4月8日23時38分在惠康百│「邰泉聯」署押│同左          │
│      │00000000│          │        │貨股份有限公司盜刷11417元 │二枚          │              │
│      │        │          │        │並在簽帳單上偽造邰泉聯簽名│本院(四)卷191 │              │
├───┼────┼─────┼────┼─────────────┼───────┼───────┤
│44    │同上    │同上      │同上    │90年4月8日23時08分在惠康百│「邰泉聯」署押│同左          │
│      │        │          │        │貨股份有限公司盜刷6572元並│二枚          │              │
│      │        │          │        │在簽帳單上偽造邰泉聯簽名  │原審(四)卷190 │              │
├───┼────┼─────┼────┼─────────────┼───────┼───────┤
│45    │同上    │同上      │同上    │90年4月8日22時54分在惠康百│「邰泉聯」署押│同左          │
│      │        │          │        │貨股份有限公司盜刷4550元並│二枚          │              │
│      │        │          │        │在簽帳單上偽造邰泉聯簽名  │原審(四)卷189 │              │
├───┼────┼─────┼────┼─────────────┼───────┼───────┤
│46    │同上    │同上      │同上    │90年4月8日20時19分在久茂商│「吳春鴻」署押│同左          │
│      │        │          │        │行盜刷13200元並在簽帳單上 │二枚          │              │
│      │        │          │        │偽造吳春鴻簽名            │原審(四)卷185 │              │
├───┼────┼─────┼────┼─────────────┼───────┼───────┤
│47    │同上    │同上      │同上    │90年4月8日21時18分在松青商│「邰泉聯」署押│同左          │
│      │        │          │        │業股份有限公司蘆洲店盜刷61│二枚          │              │
│      │        │          │        │06元並在簽帳單上偽造邰泉聯│原審(四)卷188 │              │
│      │        │          │        │簽名                      │              │              │
├───┼────┼─────┼────┼─────────────┼───────┼───────┤
│48    │同上    │同上      │同上    │90年4月8日22時19分在松青商│「邰泉聯」署押│同左          │
│      │        │          │        │業股份有限公司新生分公司盜│二枚          │              │
│      │        │          │        │刷422元並在簽帳單上偽造邰 │原審(四)卷187 │              │
│      │        │          │        │泉聯簽名                  │              │              │
├───┼────┼─────┼────┼─────────────┼───────┼───────┤
│49    │同上    │同上      │同上    │90年4月8日21時36分在松青商│「邰泉聯」署押│同左          │
│      │        │          │        │業股份有限公司三重店盜刷74│二枚          │              │
│      │        │          │        │66元並在簽帳單上偽造邰泉聯│原審(四)卷186 │              │
│      │        │          │        │簽名                      │              │              │
├───┼────┼─────┼────┼─────────────┼───────┼───────┤
│53    │00000000│富邦商銀  │陳志霖  │90年9月11日21時11分小林鐘 │「彭明泰」署押│同左          │
│      │00000000│          │        │錶眼鏡（股）台中美村門市盜│二枚          │              │
│      │        │          │        │刷28500元並在簽帳單上偽造 │原審(四)卷192 │              │
│      │        │          │        │彭明泰簽名                │              │              │
├───┼────┼─────┼────┼─────────────┼───────┼───────┤
│54    │00000000│富邦商銀  │黃建豪  │90年10月3日17時15分在惟真 │「李正德」署押│同左          │
│      │00000000│          │        │洋行有限公司盜刷15000元並 │二枚          │              │
│      │        │          │        │在簽帳單上偽造李正德簽名  │原審(四)卷193 │              │
├───┼────┼─────┼────┼─────────────┼───────┼───────┤
│55    │00000000│富邦商銀  │蔡忠衛  │90年11月15日19時14分在潤泰│「張瑋婷」署押│同左          │
│      │00000000│          │        │紡織股份有限公司盜刷30821 │二枚          │              │
│      │        │          │        │元並在簽帳單上偽造張瑋婷簽│原審(四)卷195 │              │
│      │        │          │        │名                        │              │              │
├───┼────┼─────┼────┼─────────────┼───────┼───────┤
│56    │同上    │同上      │同上    │90年11月15日19時21分在潤泰│「張瑋婷」署押│同左          │
│      │        │          │        │紡織股份有限公司盜刷25330 │二枚          │              │
│      │        │          │        │元並在簽帳單上偽造張瑋婷簽│原審(四)卷194 │              │
│      │        │          │        │名                        │              │              │
├───┼────┼─────┼────┼─────────────┼───────┼───────┤
│57    │00000000│富邦商銀  │許秀如  │91年5月16日15時27分在三商 │「詹世州」署押│同左          │
│      │00000000│          │        │行內壢分公司盜刷9780元並在│二枚          │              │
│      │        │          │        │簽帳單上偽造詹世州簽名    │原審(四)卷196 │              │
├───┼────┼─────┼────┼─────────────┼───────┼───────┤
│58    │同上    │同上      │同上    │91年5月16日15時31分在寶馬 │「詹世州」署押│同左          │
│      │        │          │        │加油站股份有限公司盜刷1340│二枚          │              │
│      │        │          │        │元並在簽帳單上偽造詹世州簽│原審(四)卷198 │              │
│      │        │          │        │名                        │              │              │
├───┼────┼─────┼────┼─────────────┼───────┼───────┤
│59    │同上    │同上      │同上    │91年5月16日15時40分在中國 │「詹世州」署押│同左          │
│      │        │          │        │石油中壢工業區站盜刷1680元│二枚          │              │
│      │        │          │        │並在簽帳單上偽造詹世州簽名│原審三卷210   │              │
├───┼────┼─────┼────┼─────────────┼───────┼───────┤
│60    │00000000│富邦商銀  │林盈穎  │91年5月16日在特力翠豐股份 │「詹世州」署押│同左          │
│      │00000000│          │        │股限公司平鎮分公司盜刷2080│二枚          │              │
│      │        │          │        │0元並在簽帳單上偽造詹世州 │原審(四)卷199 │              │
│      │        │          │        │簽名                      │              │              │
├───┼────┼─────┼────┼─────────────┼───────┼───────┤
│63    │00000000│富邦商銀  │楊桂枝  │91年5月27日04時15分在錢櫃 │「楊政憲」署押│同左          │
│      │00000000│          │        │企業股份有限公司台中中區分│二枚          │              │
│      │        │          │        │公司盜刷752元並在簽帳單上 │原審(四)卷200 │              │
│      │        │          │        │偽造楊政憲簽名            │              │              │
├───┼────┼─────┼────┼─────────────┼───────┼───────┤
│64    │同上    │同上      │同上    │91年5月27日17時29分在香港 │「楊政憲」署押│同左          │
│      │        │          │        │商捷時海外貿易有限公司（台│二枚          │              │
│      │        │          │        │灣）盜刷1270元並在簽帳單上│原審(四)卷203 │              │
│      │        │          │        │偽造楊政憲簽名            │              │              │
├───┼────┼─────┼────┼─────────────┼───────┼───────┤
│65    │00000000│富邦商銀  │史又卿  │91年6月7日15時33分在英屬維│「鐘義利」署押│同左          │
│      │00000000│          │        │京群島商漢登企業有限公司盜│二枚          │              │
│      │        │          │        │刷3232元並在簽帳單上偽造鐘│原審(四)卷204 │              │
│      │        │          │        │義利簽名                  │              │              │
├───┼────┼─────┼────┼─────────────┼───────┼───────┤
│66    │同上    │同上      │同上    │91年6月7日15時09分在特力翠│「鐘義利」署押│同左          │
│      │        │          │        │豐股份有限公司嘉義店盜刷22│二枚          │              │
│      │        │          │        │000元並在簽帳單上偽造鐘義 │原審三卷237   │              │
│      │        │          │        │利簽名                    │              │              │
├───┼────┼─────┼────┼─────────────┼───────┼───────┤
│67    │00000000│富邦商銀  │紀安悌  │91年6月6日16時31分在小中中│「許育誠」署押│同左          │
│      │00000000│          │        │有限公司（台南二店）盜刷71│二枚          │              │
│      │        │          │        │00元並在簽帳單上偽造許育誠│原審(四)卷207 │              │
│      │        │          │        │簽名                      │              │              │
├───┼────┼─────┼────┼─────────────┼───────┼───────┤
│68    │同上    │同上      │同上    │91年6月6日17時27分在年代服│「許育誠」署押│同左          │
│      │        │          │        │飾店盜刷13970元並在簽帳單 │一枚          │              │
│      │        │          │        │上偽造許育誠簽名          │原審(四)卷206 │              │
├───┼────┼─────┼────┼─────────────┼───────┼───────┤
│70    │00000000│富邦商銀  │張淑惠  │91年6月7日在庚○○○公益路│「李文忠」署押│同左          │
│      │00000000│          │        │站盜刷710元並在簽帳單上偽 │二枚          │              │
│      │        │          │        │造李文忠簽名              │原審三卷250   │              │
├───┼────┼─────┼────┼─────────────┼───────┼───────┤
│71    │00000000│富邦商銀  │游志強  │91年6月10日14時08分在惠康 │「廖哲良」署押│同左          │
│      │00000000│          │        │百貨股份有限公司中興分公司│二枚          │              │
│      │        │          │        │盜刷1986元並在簽帳單上偽造│原審(四)卷208 │              │
│      │        │          │        │廖哲良簽名                │              │              │
├───┼────┼─────┼────┼─────────────┼───────┼───────┤
│72    │同上    │同上      │同上    │91年6月10日15時11分在客延 │「廖哲良」署押│同左          │
│      │        │          │        │股份有限公司盜刷5489元並在│二枚          │              │
│      │        │          │        │簽帳單上偽造廖哲良簽名    │原審(四)卷209 │              │
├───┼────┼─────┼────┼─────────────┼───────┼───────┤
│73    │00000000│富邦商銀  │林伯勳  │91年6月10日13時08分在台塑 │「張毅全」署押│同左          │
│      │00000000│          │        │加油站股份有限公司豐原站盜│二枚          │              │
│      │        │          │        │刷1140元並在簽帳單上偽造張│原審(四)卷210 │              │
│      │        │          │        │毅全簽名                  │              │              │
├───┼────┼─────┼────┼─────────────┼───────┼───────┤
│74    │同上    │同上      │同上    │91年6月10日15時19分在桃園 │「李建發」署押│同左          │
│      │        │          │        │縣平鎮市○○路○段373號1-2│二枚          │              │
│      │        │          │        │樓大丹股份有限公司桃園平鎮│原審(四)卷211 │              │
│      │        │          │        │店盜刷19900元並在簽帳單上 │              │              │
├───┼────┼─────┼────┼─────────────┼───────┼───────┤
│78    │00000000│富邦商銀  │鄒美春  │91年6月16日16時42分在台中 │「何國彰」署押│同左          │
│      │00000000│          │        │市○○路488-1號1樓全國電子│二枚          │              │
│      │        │          │        │股份有限公司台中市第七分公│原審(四)卷213 │              │
│      │        │          │        │司盜刷19900元並在簽帳單上 │              │              │
├───┼────┼─────┼────┼─────────────┼───────┼───────┤
│79    │同上    │同上      │同上    │91年6月16日16時53分在台中 │「何國彰」署押│同左          │
│      │        │          │        │市燦坤3C文心店盜刷15500元 │二枚          │              │
│      │        │          │        │並在簽帳單上偽造何國彰簽名│原審(四)卷212 │              │
├───┼────┼─────┼────┼─────────────┼───────┼───────┤
│80    │00000000│富邦商銀  │蔡玉泉  │91年6月16日16時38分在大潤 │「張家誠」署押│同左          │
│      │00000000│          │        │發批發倉庫台中忠明店盜刷17│二枚          │              │
│      │        │          │        │880元並在簽帳單上偽造張家 │原審(四)卷215 │              │
│      │        │          │        │誠簽名                    │              │              │
├───┼────┼─────┼────┼─────────────┼───────┼───────┤
│81    │同上    │同上      │同上    │91年6月16日17時28分在台中 │「張家誠」署押│同左          │
│      │        │          │        │縣大里市○○路○段333、335│二枚          │              │
│      │        │          │        │號全國電子股份有限公司台中│原審(四)卷214 │              │
│      │        │          │        │縣第十五分公司盜刷8888元並│              │              │
├───┼────┼─────┼────┼─────────────┼───────┼───────┤
│82    │同上    │同上      │同上    │91年6月16日17時03分在特力 │「張家誠」署押│同左          │
│      │        │          │        │翠豐股份有限公司北屯店盜刷│二枚          │              │
│      │        │          │        │18800元並在簽帳單上偽造張 │原審(四)卷216 │              │
│      │        │          │        │家誠簽名                  │              │              │
├───┼────┼─────┼────┼─────────────┼───────┼───────┤
│83    │00000000│富邦商銀  │曹又仂  │91年6月16日15時58分在大潤 │「何國彰」署押│同左          │
│      │00000000│          │        │發批發倉庫台中忠明店盜刷12│二枚          │              │
│      │        │          │        │290元並在簽帳單上偽造何國 │原審(四)卷217 │              │
│      │        │          │        │彰簽名                    │              │              │
├───┼────┼─────┼────┼─────────────┼───────┼───────┤
│84    │同上    │同上      │同上    │91年6月16日17時45分在特力 │「何國彰」署押│同左          │
│      │        │          │        │翠豐股份有限公司台中店盜刷│二枚          │              │
│      │        │          │        │14820元並在簽帳單上偽造何 │原審(四)卷218 │              │
│      │        │          │        │國彰簽名                  │              │              │
├───┼────┼─────┼────┼─────────────┼───────┼───────┤
│85    │00000000│富邦商銀  │王白聖  │91年6月16日15時12分在特力 │「張家誠」署押│同左          │
│      │00000000│          │        │翠豐股份有限公司台中店盜刷│二枚          │              │
│      │        │          │        │11780元並在簽帳單上偽造張 │原審(四)卷220 │              │
│      │        │          │        │家誠簽名                  │              │              │
├───┼────┼─────┼────┼─────────────┼───────┼───────┤
│86    │同上    │同上      │同上    │91年6月16日19時42分在華鑫 │「張家誠」署押│同左          │
│      │        │          │        │圖書有限公司盜刷3969元並在│二枚          │              │
│      │        │          │        │簽帳單上偽造張家誠簽名    │原審(四)卷219 │              │
├───┼────┼─────┼────┼─────────────┼───────┼───────┤
│87    │同上    │同上      │同上    │91年6月16日19時42分在華鑫 │「張家誠」署押│同左          │
│      │        │          │        │圖書有限公司盜刷5185元並在│二枚          │              │
│      │        │          │        │簽帳單上偽造張家誠簽名    │原審(四)卷221 │              │
├───┼────┼─────┼────┼─────────────┼───────┼───────┤
│88    │00000000│富邦商銀  │賴英吉  │91年6月14日在苗栗市○○路4│「鐘義利」署押│同左          │
│      │00000000│          │        │46號庚○○○竹南加油站盜刷│二枚          │              │
│      │        │          │        │530元並在簽帳單上偽造鐘義 │原審(四)卷224 │              │
│      │        │          │        │利簽名                    │              │              │
├───┼────┼─────┼────┼─────────────┼───────┼───────┤
│89    │同上    │同上      │同上    │91年6月14日17時15分在集順 │「鐘義利」署押│同左          │
│      │        │          │        │水電材料有限公司永貞門市盜│二枚          │              │
│      │        │          │        │刷33179元並在簽帳單上偽造 │原審(四)卷222 │              │
│      │        │          │        │鐘義利簽名                │              │              │
├───┼────┼─────┼────┼─────────────┼───────┼───────┤
│90    │00000000│富邦商銀  │黃淑美  │91年6月14日在台中市西屯區 │「陳志豪」署押│同左          │
│      │00000000│          │        │福星路459號歐跑股份有限公 │一枚          │              │
│      │        │          │        │司逢甲店盜刷10900元並在簽 │原審(八) 152  │              │
│      │        │          │        │帳單上偽造陳志豪簽名      │              │              │
├───┼────┼─────┼────┼─────────────┼───────┼───────┤
│92    │00000000│富邦商銀  │李秋敏  │91年6月14日20時41分在屈臣 │「郭人豪」署押│同左          │
│      │00000000│          │        │氏百佳股份有限公司盜刷2631│二枚          │              │
│      │        │          │        │元並在簽帳單上偽造郭人豪簽│原審(四)卷226 │              │
│      │        │          │        │名                        │              │              │
├───┼────┼─────┼────┼─────────────┼───────┼───────┤
│93    │同上    │同上      │同上    │91年6月14日20時09分在香港 │「蔡松旺」署押│同左          │
│      │        │          │        │商新確國際有限公司台灣分公│二枚          │              │
│      │        │          │        │司盜刷2100元並在簽帳單上偽│原審(四)卷227 │              │
│      │        │          │        │造蔡松旺簽名              │              │              │
├───┼────┼─────┼────┼─────────────┼───────┼───────┤
│94    │同上    │同上      │同上    │91年6月14日19時28分在普來 │「郭人豪」署押│同左          │
│      │        │          │        │利實業股份有限公司新竹分公│一枚不詳      │              │
│      │        │          │        │司盜刷16489元並在簽帳單上 │原審(四)卷225 │              │
│      │        │          │        │偽造郭人豪簽名            │              │              │
├───┼────┼─────┼────┼─────────────┼───────┼───────┤
│95    │00000000│富邦商銀  │朱翠蓮  │91年6月14日20時42分在友一 │「蔡松旺」署押│同左          │
│      │00000000│          │        │藥局盜刷1000元並在簽帳單上│二枚          │              │
│      │        │          │        │偽造蔡松旺簽名            │原審(四)卷229 │              │
├───┼────┼─────┼────┼─────────────┼───────┼───────┤
│96    │同上    │同上      │同上    │91年6月14日21時36分在生活 │「蔡松旺」署押│同左          │
│      │        │          │        │工場中正門市盜刷4720元並在│一枚          │              │
│      │        │          │        │簽帳單上偽造蔡松旺簽名    │原審(四)卷231 │              │
├───┼────┼─────┼────┼─────────────┼───────┼───────┤
│97    │同上    │同上      │同上    │91年6月14日19時23分在普來 │「鐘義利」署押│同左          │
│      │        │          │        │利實業股份有限公司新竹分公│一枚          │              │
│      │        │          │        │司盜刷18486元並在簽帳單上 │原審(四)卷228 │              │
│      │        │          │        │偽造鐘義利簽名            │              │              │
├───┼────┼─────┼────┼─────────────┼───────┼───────┤
│98    │同上    │同上      │同上    │91年6月14日21時06分在漢登 │「蔡松旺」署押│同左          │
│      │        │          │        │（有）台灣分公司新竹站前盜│二枚          │              │
│      │        │          │        │刷1914元並在簽帳單上偽造蔡│原審(四)卷230 │              │
│      │        │          │        │松旺簽名                  │              │              │
├───┼────┼─────┼────┼─────────────┼───────┼───────┤
│102   │00000000│富邦商銀  │邱瑞菊  │91年6月14日17時15分在特力 │「張毅全」署押│同左          │
│      │00000000│          │        │翠豐股份有限公司（台中）盜│二枚          │              │
│      │        │          │        │刷21435元並在簽帳單上偽造 │原審三卷183   │              │
│      │        │          │        │張毅全簽名                │              │              │
├───┼────┼─────┼────┼─────────────┼───────┼───────┤
│103   │同上    │同上      │同上    │91年6月14日17時06分在錶藏 │「張毅全」署押│同左          │
│      │        │          │        │時計行盜刷3900元並在簽帳單│二枚          │              │
│      │        │          │        │上偽造張毅全簽名          │原審(四)卷232 │              │
├───┼────┼─────┼────┼─────────────┼───────┼───────┤
│104   │00000000│富邦商銀  │林素珍  │91年6月14日在特力翠豐股份 │「何國彰」署押│同左          │
│      │00000000│          │        │有限公司（北屯）盜刷17990 │二枚          │              │
│      │        │          │        │元並在簽帳單上偽造何國彰簽│原審(四)卷234 │              │
│      │        │          │        │名                        │              │              │
├───┼────┼─────┼────┼─────────────┼───────┼───────┤
│105   │00000000│富邦商銀  │蕭志杰  │91年6月17日14時37分在大買 │「盧宥瑞」署押│同左          │
│      │00000000│          │        │家量販店大里國光店精品區盜│二枚          │              │
│      │        │          │        │刷16990元並在簽帳單上偽造 │原審(四)卷235 │              │
│      │        │          │        │盧宥瑞簽名                │              │              │
├───┼────┼─────┼────┼─────────────┼───────┼───────┤
│106   │同上    │同上      │同上    │91年6月17日14時52分在大買 │「盧宥瑞」署押│同左          │
│      │        │          │        │家量販店大里國光店精品區盜│二枚          │              │
│      │        │          │        │刷13999元並在簽帳單上偽造 │原審(四)卷236 │              │
│      │        │          │        │盧宥瑞簽名                │              │              │
├───┼────┼─────┼────┼─────────────┼───────┼───────┤
│107   │同上    │同上      │同上    │91年6月17日13時42分在中國 │「盧宥瑞」署押│同左          │
│      │        │          │        │石油股份有限公司崇德路加油│二枚          │              │
│      │        │          │        │站盜刷500元並在簽帳單上偽 │原審(四)卷237 │              │
│      │        │          │        │造盧宥瑞簽名              │              │              │
├───┼────┼─────┼────┼─────────────┼───────┼───────┤
│108   │00000000│富邦商銀  │丁妃娟  │91年6月17日15時54分在台中 │「王文男」署押│同左          │
│      │00000000│          │        │市○○路○段108號燦坤3C復 │三枚          │              │
│      │        │          │        │興店16700元並在簽帳單上偽 │原審三卷161   │              │
│      │        │          │        │造王文男簽名              │              │              │
├───┼────┼─────┼────┼─────────────┼───────┼───────┤
│109   │同上    │同上      │同上    │91年6月17日在台中縣大里市 │「王文男」署押│同左          │
│      │        │          │        │中興路二段333、335號全國電│二枚          │              │
│      │        │          │        │子股份有限公司台中縣第十五│原審三卷228   │              │
│      │        │          │        │分公司盜刷16238元並在簽帳 │              │              │
├───┼────┼─────┼────┼─────────────┼───────┼───────┤
│110   │00000000│富邦商銀  │鄭忠志  │91年6月16日17時34分在金玉 │「張皓翔」署押│同左          │
│      │00000000│          │        │堂文具圖書社盜刷7680元並在│二枚          │              │
│      │        │          │        │簽帳單上偽造張皓翔簽名    │原審(四)卷240 │              │
├───┼────┼─────┼────┼─────────────┼───────┼───────┤
│111   │同上    │同上      │同上    │91年6月16日在精準鐘錶眼鏡 │「張皓翔」署押│同左          │
│      │        │          │        │行盜刷12800元並在簽帳單上 │三枚          │              │
│      │        │          │        │偽造張皓翔簽名            │原審(四)卷241 │              │
├───┼────┼─────┼────┼─────────────┼───────┼───────┤
│113   │00000000│富邦商銀  │黃彩晏  │91年6月17日在台中縣大里市 │「張家誠」署押│同左          │
│      │00000000│          │        │中興路二段333、335號全國電│二枚          │              │
│      │        │          │        │子股份有限公司台中縣第十五│原審三卷229   │              │
│      │        │          │        │分司盜刷22188元並在簽帳單 │              │              │
│      │        │          │        │上偽造張家誠簽名          │              │              │
├───┼────┼─────┼────┼─────────────┼───────┼───────┤
│114   │00000000│富邦商銀  │陳正能  │91年6月17日13時33分在家福 │「張家誠」署押│同左          │
│      │00000000│          │        │股份有限公司15900元並在簽 │二枚          │              │
│      │        │          │        │帳單上偽造張家誠簽名      │原審(四)卷243 │              │
├───┼────┼─────┼────┼─────────────┼───────┼───────┤
│115   │00000000│富邦商銀  │張正華  │91年6月16日20時49分在大買 │「李文忠」署押│同左          │
│      │00000000│          │        │家量販店大里國光店精品區盜│二枚          │              │
│      │        │          │        │刷16288元並在簽帳單上偽造 │原審(四)卷244 │              │
│      │        │          │        │李文忠簽名                │              │              │
├───┼────┼─────┼────┼─────────────┼───────┼───────┤
│116   │00000000│富邦商銀  │侯素真  │91年6月17日14時22分在大買 │「張家誠」署押│同左          │
│      │00000000│          │        │家量販店大里國光店精品區盜│二枚          │              │
│      │        │          │        │刷13900元並在簽帳單上偽造 │原審(四)卷245 │              │
│      │        │          │        │張家誠簽名                │              │              │
├───┼────┼─────┼────┼─────────────┼───────┼───────┤
│117   │00000000│富邦商銀  │李易興  │91年6月16日14時52分在遠百 │「張家誠」署押│同左          │
│      │00000000│          │        │企業（股）公司台中復興店盜│二枚          │              │
│      │        │          │        │刷4829元並在簽帳單上偽造張│原審(四)卷246 │              │
│      │        │          │        │家誠簽名                  │              │              │
├───┼────┼─────┼────┼─────────────┼───────┼───────┤
│118   │同上    │同上      │同上    │91年6月16日14時25分遠百企 │「張家誠」署押│同左          │
│      │        │          │        │業（股）公司台中復興店盜刷│二枚          │              │
│      │        │          │        │14015元並在簽帳單上偽造張 │原審(四)卷247 │              │
│      │        │          │        │家誠簽名                  │              │              │
├───┼────┼─────┼────┼─────────────┼───────┼───────┤
│119   │00000000│富邦商銀  │黃慧娟  │91年7月11日20時43分在新阿 │「黃美蓮」署押│同左          │
│      │00000000│          │        │杜香港風味茶樓盜刷6486元並│二枚          │              │
│      │        │          │        │在簽帳單上偽造黃美蓮簽名  │原審(四)卷248 │              │
├───┼────┼─────┼────┼─────────────┼───────┼───────┤
│120   │同上    │同上      │同上    │91年7月11日20時59分在中國 │「黃美蓮」署押│同左          │
│      │        │          │        │石油股份有限公司公益路站盜│二枚          │              │
│      │        │          │        │刷970元並在簽帳單上偽造黃 │原審(四)卷249 │              │
│      │        │          │        │美蓮簽名                  │              │              │
├───┼────┼─────┼────┼─────────────┼───────┼───────┤
│121   │同上    │同上      │同上    │91年7月11日22時35分在春社 │「蔡松旺」署押│同左          │
│      │        │          │        │加油站股份有限公司盜刷1000│二枚          │              │
│      │        │          │        │元並在簽帳單上偽造蔡松旺簽│原審(四)卷250 │              │
│      │        │          │        │名                        │              │              │
├───┼────┼─────┼────┼─────────────┼───────┼───────┤
│125   │00000000│中華商銀  │林依敏  │91年6月21日2時58分在台中市│「林益民」署押│同左          │
│      │00000000│          │        │北區○○路○段70號嘉華餐飲│二枚          │              │
│      │        │          │        │名店盜刷4280元並在簽帳單上│原審一卷173   │              │
│      │        │          │        │偽造林益民簽名            │              │              │
├───┼────┼─────┼────┼─────────────┼───────┼───────┤
│126   │同上    │同上      │同上    │91年6月22日3時1分在台中市 │「林益民」署押│同左          │
│      │        │          │        │南屯區○○路○段2號中油公 │二枚          │              │
│      │        │          │        │益路站盜刷460元並在簽帳單 │原審一卷174   │              │
│      │        │          │        │上偽造林益民簽名          │              │              │
├───┼────┼─────┼────┼─────────────┼───────┼───────┤
│127   │同上    │同上      │同上    │91年6月22日15時29分在台中 │「林益民」署押│同左          │
│      │        │          │        │縣霧峰鄉○○路1173巷31號永│三枚          │              │
│      │        │          │        │成汽車修配廠盜刷12000元並 │原審一卷174   │              │
│      │        │          │        │在簽帳單上偽造林益民簽名  │              │              │
├───┼────┼─────┼────┼─────────────┼───────┼───────┤
│128   │同上    │同上      │同上    │91年6月23日在台中市○○路 │「林益明」署押│同左          │
│      │        │          │        │一段281-3號長沖華業股份有 │二枚          │              │
│      │        │          │        │限公司（BUM）盜刷1994元並 │本卷一卷173   │              │
│      │        │          │        │在簽帳單上偽造林益明簽名  │              │              │
├───┼────┼─────┼────┼─────────────┼───────┼───────┤
│129   │同上    │同上      │同上    │90年11月28日21時49分在台北│「許煇志」署押│同左          │
│      │        │          │        │市○○○路○段129號中國石 │二枚          │              │
│      │        │          │        │油股份有限公司忠孝東路站  │原審一卷185   │              │
│      │        │          │        │盜刷710元並在簽帳單上偽造 │              │              │
├───┼────┼─────┼────┼─────────────┼───────┼───────┤
│130   │同上    │同上      │同上    │90年11月28日22時43分在台北│「許煇志」署押│同左          │
│      │        │          │        │市○○路108號B1青松超市民 │二枚          │              │
│      │        │          │        │生店盜刷1146元並在簽帳單上│原審一卷186   │              │
│      │        │          │        │偽造許煇志簽名            │              │              │
├───┼────┼─────┼────┼─────────────┼───────┼───────┤
│131   │同上    │同上      │同上    │90年11月28日22時31分在台北│「許煇志」署押│同左          │
│      │        │          │        │市○○路300號超速之星汽車 │一枚          │              │
│      │        │          │        │精品店盜刷16500元並在簽帳 │原審一卷187   │              │
│      │        │          │        │單上偽造許煇志簽名        │              │              │
├───┼────┼─────┼────┼─────────────┼───────┼───────┤
│132   │同上    │同上      │同上    │90年11月28日23時38分在台北│「許輝志」署押│同左          │
│      │        │          │        │市○○○路31號庚○○○股份│二枚          │              │
│      │        │          │        │有限公司復興北路站盜刷1000│原審一卷188   │              │
│      │        │          │        │元並在簽帳單上偽造許輝志簽│              │              │
│      │        │          │        │名                        │              │              │
├───┼────┼─────┼────┼─────────────┼───────┼───────┤
│134   │同上    │同上      │同上    │90年11月28日在台北市○○路│「許煇志」署押│同左          │
│      │        │          │        │16號華納威秀電影有限公司盜│一枚          │              │
│      │        │          │        │刷6000元並在簽帳單上偽造許│原審一卷189   │              │
│      │        │          │        │煇志簽名                  │              │              │
├───┼────┼─────┼────┼─────────────┼───────┼───────┤
│135   │同上    │同上      │同上    │90年11月29日在台北市敦化南│「許煇志」署押│同左          │
│      │        │          │        │路一段216號2樓京星港式飲茶│二枚          │              │
│      │        │          │        │盜刷4213元並在簽帳單上偽造│原審一卷190   │              │
│      │        │          │        │許煇志簽名                │              │              │
├───┼────┼─────┼────┼─────────────┼───────┼───────┤
│136   │00000000│聯邦銀行  │何科德  │90年9月26日05時26分在台北 │「黃洪如」署押│同左          │
│      │00000000│          │        │市○○○路○段162巷1號4樓 │二枚          │              │
│      │        │          │        │凱悅健身美容股份有限公司盜│原審一卷181   │              │
│      │        │          │        │刷13260元並在簽帳單上偽造 │              │              │
│      │        │          │        │黃洪如簽名                │              │              │
├───┼────┼─────┼────┼─────────────┼───────┼───────┤
│137   │00000000│聯邦銀行  │賴寶林  │90年10月2日13時0分在台北市│「陳雅芬」署押│同左          │
│      │00000000│          │        │忠孝東路四段330號1樓潤泰紡│二枚          │              │
│      │        │          │        │織股份有限公司盜刷4113元  │原審一卷182   │              │
│      │        │          │        │並在簽帳單上偽造陳雅芬簽名│              │              │
├───┼────┼─────┼────┼─────────────┼───────┼───────┤
│138   │00000000│聯邦銀行  │徐鳳聲  │91年6月7日19時50分在台中市│「李進發」署押│同左          │
│      │00000000│          │        │遼寧路一段146號1樓瑞隆寶石│二枚          │              │
│      │        │          │        │銀樓盜刷25490元並在簽帳單 │原審一卷183   │              │
│      │        │          │        │上偽造李進發簽名          │              │              │
├───┼────┼─────┼────┼─────────────┼───────┼───────┤
│139   │同上    │同上      │同上    │91年6月7日19時28分在台中市│「李進發」署押│同左          │
│      │        │          │        │北屯路436號庚○○○股份有 │二枚          │              │
│      │        │          │        │限公司北屯站盜刷2700元並在│原審一卷184   │              │
│      │        │          │        │簽帳單上偽造李進發簽名    │              │              │
├───┼────┼─────┼────┼─────────────┼───────┼───────┤
│149   │00000000│玉山銀行  │郁玲玲  │91年7月5日21時10分在新竹縣│「鐘益利」署押│同左          │
│      │00000000│          │        │竹北市縣○○路112號中國石 │二枚          │              │
│      │        │          │        │油股份有限公司府前站盜刷40│原審三卷238   │              │
│      │        │          │        │0元並在簽帳單上偽造鐘益利 │              │              │
│      │        │          │        │簽名                      │              │              │
├───┼────┼─────┼────┼─────────────┼───────┼───────┤
│150   │同上    │同上      │同上    │91年7月5日18時31分在桃園縣│「鐘益利」署押│同左          │
│      │        │          │        │中壢市○○○路○段468號大 │二枚          │              │
│      │        │          │        │潤發精品區盜刷399元並在簽 │原審三卷191   │              │
│      │        │          │        │帳單上偽造鐘益利簽名      │              │              │
├───┼────┼─────┼────┼─────────────┼───────┼───────┤
│154   │同上    │同上      │同上    │91年7月6日02時55分在台中市│「鐘益利」署押│同左          │
│      │        │          │        │美村路一段272號好樂迪KTV美│二枚          │              │
│      │        │          │        │村店盜刷5781元並在簽帳單上│原審三卷189   │              │
│      │        │          │        │偽造鐘益利簽名            │              │              │
├───┼────┼─────┼────┼─────────────┼───────┼───────┤
│155   │同上    │同上      │同上    │91年7月6日4時48分在台中市 │「鐘益利」署押│同左          │
│      │        │          │        │光復路44號1、3、4樓好樂迪 │二枚          │              │
│      │        │          │        │KTV光復店盜刷5151元並在簽 │原審三卷187   │              │
│      │        │          │        │帳單上偽造鐘益利簽名      │              │              │
├───┼────┼─────┼────┼─────────────┼───────┼───────┤
│156   │同上    │同上      │同上    │91年7月6日04時48分在台中市│「鐘益利」署押│同左          │
│      │        │          │        │光復路44號1、3、4樓好樂迪 │二枚          │              │
│      │        │          │        │KTV光復店盜刷4950元並在簽 │原審三卷187   │              │
│      │        │          │        │帳單上偽造鐘益利簽名      │              │              │
├───┼────┼─────┼────┼─────────────┼───────┼───────┤
│159   │同上    │同上      │同上    │91年7月7日15時47分在台中市│「鐘益利」署押│同左          │
│      │        │          │        │美村路272號好樂迪KTV美村店│二枚          │              │
│      │        │          │        │盜刷6826元並在簽帳單上偽造│原審三卷189   │              │
│      │        │          │        │鐘益利簽名                │              │              │
├───┼────┼─────┼────┼─────────────┼───────┼───────┤
│162   │00000000│玉山銀行  │盛炳璋  │91年7月4日16時24分在台中市│「李文忠」署押│同左          │
│      │00000000│          │        │西屯路二段295-21號旭麗沖印│二枚          │              │
│      │        │          │        │逢甲店盜刷13500元並在簽帳 │原審三卷153   │              │
│      │        │          │        │單上偽造李文忠簽名        │              │              │
├───┼────┼─────┼────┼─────────────┼───────┼───────┤
│168   │00000000│玉山銀行  │李秋玉  │91年7月6日16時35分在高雄縣│「鐘義利」署押│同左          │
│      │00000000│          │        │鳳山市○○路99號丙○○○○○ │二枚          │              │
│      │        │          │        │盜刷29498元並在簽帳單上偽 │原審三卷174   │              │
│      │        │          │        │造鐘義利簽名              │              │              │
├───┼────┼─────┼────┼─────────────┼───────┼───────┤
│169   │同上    │同上      │同上    │91年7月6日17時4分在高雄縣 │「鐘義利」署押│同左          │
│      │        │          │        │鳳山市○○○路696號三商行 │二枚          │              │
│      │        │          │        │五甲店盜刷9980元並在簽帳單│原審(十三)卷17│              │
│      │        │          │        │上偽造鐘義利簽名          │              │              │
├───┼────┼─────┼────┼─────────────┼───────┼───────┤
│171   │00000000│玉山銀行  │林麗英  │91年7月4日21時15分在新竹市│「李文忠」署押│同左          │
│      │00000000│          │        │北大路188號壬○○○○○盜 │二枚          │              │
│      │        │          │        │刷22000元並在簽帳單上偽造 │原審三卷143   │              │
│      │        │          │        │李文忠簽名                │              │              │
├───┼────┼─────┼────┼─────────────┼───────┼───────┤
│172   │同上    │同上      │同上    │91年7月4日21時30分在新竹市│「鐘益利」署押│同左          │
│      │        │          │        │北大路470號丁○○○○○○○○○盜│一枚          │              │
│      │        │          │        │刷3000元並在簽帳單上偽造鐘│原審三卷224   │              │
│      │        │          │        │益利簽名                  │              │              │
├───┼────┼─────┼────┼─────────────┼───────┼───────┤
│177   │00000000│玉山銀行  │胡秀金  │91年7月4日18時48分在苗栗市│「李文忠」署押│同左          │
│      │00000000│          │        │民族路59號亞聞科技盜刷6420│一枚          │              │
│      │        │          │        │元並在簽帳單上偽造李文忠簽│原審(四)卷135 │              │
│      │        │          │        │名                        │              │              │
├───┼────┼─────┼────┼─────────────┼───────┼───────┤
│178   │同上    │同上      │同上    │91年7月4日19時15分在苗栗市│「李文忠」署押│同左          │
│      │        │          │        │中正路1087號癸○○○指術高│三枚          │              │
│      │        │          │        │掌美容美體沙龍盜刷14170元 │原審三卷177   │              │
│      │        │          │        │並在簽帳單上偽造李文忠簽名│              │              │
├───┼────┼─────┼────┼─────────────┼───────┼───────┤
│179   │00000000│玉山銀行  │周福全  │91年7月4日19時22分在台中市│「何國彰」署押│同左          │
│      │00000000│          │        │青海路二段287號何藥局盜刷 │二枚          │              │
│      │        │          │        │3705元並在簽帳單上偽造何國│原審三卷146   │              │
│      │        │          │        │彰簽名                    │              │              │
├───┼────┼─────┼────┼─────────────┼───────┼───────┤
│180   │同上    │同上      │同上    │91年7月4日19時59分在台中市│「何國彰」署押│同左          │
│      │        │          │        │文心路四段700號華鑫圖書盜 │二枚          │              │
│      │        │          │        │刷5490元並在簽帳單上偽造何│原審三卷273   │              │
│      │        │          │        │國彰簽名                  │              │              │
├───┼────┼─────┼────┼─────────────┼───────┼───────┤
│181   │00000000│玉山銀行  │周福全  │91年7月4日20時01分在台中市│「何國彰」署押│同左          │
│      │00000000│          │        │文心路四段700號華鑫圖書盜 │二枚          │              │
│      │        │          │        │刷5490元並在簽帳單上偽造何│原審三卷273   │              │
│      │        │          │        │國彰簽名                  │              │              │
├───┼────┼─────┼────┼─────────────┼───────┼───────┤
│183   │00000000│玉山銀行  │江亭儒  │91年7月3日21時20分在台中縣│「郭人豪」署押│同左          │
│      │00000000│          │        │豐原市○○路142號生活工場 │一枚          │              │
│      │        │          │        │豐原門市盜刷450元並在簽帳 │原審(八) 157  │              │
│      │        │          │        │單上偽造郭人豪簽名        │              │              │
├───┼────┼─────┼────┼─────────────┼───────┼───────┤
│187   │00000000│玉山銀行  │劉素珍  │91年6月14日13時34分在台中 │「張家誠」署押│同左          │
│      │00000000│          │        │市○區○○路一段579號1-2樓│二枚          │              │
│      │        │          │        │之1-3宙○○○○崇德店盜刷 │原審三卷245   │              │
│      │        │          │        │737元並在簽帳單上偽造張家 │              │              │
│      │        │          │        │誠簽名                    │              │              │
├───┼────┼─────┼────┼─────────────┼───────┼───────┤
│192   │00000000│玉山銀行  │原春美  │91年6月14日15時53分在台中 │「王文男」署押│同左          │
│      │00000000│          │        │市○○區○○路370號大買家 │二枚          │              │
│      │        │          │        │量販店台中北屯盜刷24999元 │原審三卷151   │              │
│      │        │          │        │並在簽帳單上偽造王文男簽名│              │              │
├───┼────┼─────┼────┼─────────────┼───────┼───────┤
│193   │同上    │同上      │同上    │91年6月14日15時17分在特力 │「王文男」署押│同左          │
│      │        │          │        │翠豐股份有限公司盜刷19500 │二枚          │              │
│      │        │          │        │元並在簽帳單上偽造王文男簽│原審(四)卷151 │              │
│      │        │          │        │名                        │              │              │
├───┼────┼─────┼────┼─────────────┼───────┼───────┤
│194   │同上    │同上      │同上    │91年6月14日17時19分在特力 │「王文男」署押│同左          │
│      │        │          │        │翠豐股份有限公司盜刷22500 │二枚          │              │
│      │        │          │        │元並在簽帳單上偽造王文男簽│原審(九) 92   │              │
│      │        │          │        │名                        │              │              │
├───┼────┼─────┼────┼─────────────┼───────┼───────┤
│196   │同上    │同上      │同上    │91年6月14日20時21分在台中 │「何國彰」署押│同左          │
│      │        │          │        │市○○區○○路二段37號呆呆│二枚          │              │
│      │        │          │        │小舖盜刷909元並在簽帳單上 │原審三卷246   │              │
│      │        │          │        │偽造何國彰簽名            │              │              │
├───┼────┼─────┼────┼─────────────┼───────┼───────┤
│197   │同上    │同上      │同上    │91年6月14日21時18分在台中 │「李文忠」署押│同左          │
│      │        │          │        │市○○路○段700號華鑫圖書 │二枚          │              │
│      │        │          │        │有限公司盜刷5610元並在簽帳│原審三卷270   │              │
│      │        │          │        │單上偽造李文忠簽名        │              │              │
├───┼────┼─────┼────┼─────────────┼───────┼───────┤
│198   │同上    │同上      │同上    │91年6月14日21時30分在台中 │「李文忠」署押│同左          │
│      │        │          │        │市○區○○路448-1號全國電 │二枚          │              │
│      │        │          │        │子股份有限公司盜刷1500元  │原審三卷172   │              │
│      │        │          │        │並在簽帳單上偽造李文忠簽名│              │              │
├───┼────┼─────┼────┼─────────────┼───────┼───────┤
│199   │同上    │同上      │同上    │91年6月15日11時31分在台灣 │「王文男」署押│同左          │
│      │        │          │        │埃索環球石油股份有限公司盜│二枚          │              │
│      │        │          │        │刷1800元並在簽帳單上偽造王│原審(四)卷151 │              │
│      │        │          │        │文男簽名                  │              │              │
├───┼────┼─────┼────┼─────────────┼───────┼───────┤
│200   │同上    │同上      │同上    │91年6月15日14時29分在高島 │「王文男」署押│同左          │
│      │        │          │        │企業社三重店盜刷3200元並在│二枚          │              │
│      │        │          │        │簽帳單上偽造王文男簽名    │原審(四)卷151 │              │
├───┼────┼─────┼────┼─────────────┼───────┼───────┤
│202   │同上    │同上      │同上    │91年6月15日23時30分在興農 │「吳守信」署押│同左          │
│      │        │          │        │股份有限公司盜刷1734元並在│二枚          │              │
│      │        │          │        │簽帳單上偽造吳守信簽名    │原審(四)卷152 │              │
├───┼────┼─────┼────┼─────────────┼───────┼───────┤
│204   │同上    │同上      │同上    │91年6月15日23時55分在台中 │「吳守信」署押│同左          │
│      │        │          │        │市○○路○段2號庚○○○公 │二枚          │              │
│      │        │          │        │益路站盜刷1570元並在簽帳單│原審三卷250   │              │
│      │        │          │        │上偽造吳守信簽名          │              │              │
├───┼────┼─────┼────┼─────────────┼───────┼───────┤
│206   │同上    │同上      │同上    │91年6月16日0時32分在興農股│「吳守信」署押│同左          │
│      │        │          │        │份有限公司大墩店盜刷858元 │二枚          │              │
│      │        │          │        │並在簽帳單上偽造吳守信簽名│原審(四)卷152 │              │
├───┼────┼─────┼────┼─────────────┼───────┼───────┤
│210   │同上    │同上      │同上    │91年6月16日3時4分在興農股 │「吳守信」署押│同左          │
│      │        │          │        │份有限公司忠明店盜刷923元 │二枚          │              │
│      │        │          │        │並在簽帳單上偽造吳守信簽名│原審(四)卷152 │              │
├───┼────┼─────┼────┼─────────────┼───────┼───────┤
│211   │同上    │同上      │同上    │91年6月16日3時55分在萊爾富│「吳守信」署押│同左          │
│      │        │          │        │國際股份有限公司宏台店盜刷│一枚          │              │
│      │        │          │        │2158元並在簽帳單上偽造吳守│原審三卷264   │              │
│      │        │          │        │信簽名                    │              │              │
├───┼────┼─────┼────┼─────────────┼───────┼───────┤
│212   │同上    │同上      │同上    │91年6月16日21時51分在台中 │「吳守信」署押│同左          │
│      │        │          │        │市○區○○路一段159號全國 │二枚          │              │
│      │        │          │        │電子股份有限公司盜刷2000元│原審三卷173   │              │
│      │        │          │        │並在簽帳單上偽造吳守信簽名│              │              │
├───┼────┼─────┼────┼─────────────┼───────┼───────┤
│213   │同上    │同上      │同上    │91年6月17日0時2分在中國石 │「吳守信」署押│同左          │
│      │        │          │        │油公益路站盜刷1000元並在簽│二枚          │              │
│      │        │          │        │帳單上偽造吳守信簽名      │本卷三卷250   │              │
├───┼────┼─────┼────┼─────────────┼───────┼───────┤
│214   │00000000│玉山銀行  │郭靜娜  │91年6月15日3時29分在玖玖音│「楊嘉財」署押│同左          │
│      │00000000│          │        │樂坊飲酒店盜刷2850元並在簽│二枚          │              │
│      │        │          │        │帳單上偽造楊嘉財簽名      │原審(四)卷153 │              │
├───┼────┼─────┼────┼─────────────┼───────┼───────┤
│215   │同上    │同上      │同上    │91年6月16日17時14分在台北 │「楊嘉財」署押│同左          │
│      │        │          │        │市○○○路○段77號3樓星期 │二枚          │              │
│      │        │          │        │五股份有限公司盜刷2640元  │原審三卷221   │              │
│      │        │          │        │並在簽帳單上偽造楊嘉財簽名│              │              │
├───┼────┼─────┼────┼─────────────┼───────┼───────┤
│217   │00000000│玉山銀行  │楊思煌  │91年7月5日14時22分在苗栗縣│「鐘益利」署押│同左          │
│      │00000000│          │        │頭份鎮○○路1167號三商行股│二枚          │              │
│      │        │          │        │份有限公司盜刷3990元並在簽│原審三卷148   │              │
│      │        │          │        │帳單上偽造鐘益利簽名      │              │              │
├───┼────┼─────┼────┼─────────────┼───────┼───────┤
│219   │00000000│玉山銀行  │劉峰賓  │91年6月16日18時48分在台中 │「張家誠」署押│同左          │
│      │00000000│          │        │市○區○○路251號1樓建中通│二枚          │              │
│      │        │          │        │信有限公司盜刷1500元並在簽│原審三卷192   │              │
│      │        │          │        │帳單上偽造張家誠簽名      │              │              │
├───┼────┼─────┼────┼─────────────┼───────┼───────┤
│220   │同上    │同上      │同上    │91年6月18日3時05分在盛光企│「陳文中」署押│同左          │
│      │        │          │        │業（股）公司盜刷930元並在 │二枚          │              │
│      │        │          │        │簽帳單上偽造陳文中簽名    │原審(四)卷153 │              │
├───┼────┼─────┼────┼─────────────┼───────┼───────┤
│221   │同上    │同上      │同上    │91年6月18日3時15分在盛光企│「陳文中」署押│同左          │
│      │        │          │        │業（股）公司盜刷500元並在 │二枚          │              │
│      │        │          │        │簽帳單上偽造陳文中簽名    │原審(四)卷153 │              │
├───┼────┼─────┼────┼─────────────┼───────┼───────┤
│224   │00000000│玉山銀行  │柯炫旭  │90年10月31日15時35分在台北│「孫立立」署押│同左          │
│      │00000000│          │        │市○○區○○街96巷5號代代 │二枚          │              │
│      │        │          │        │木（馬尺）盜刷11920元並在 │原審三卷150   │              │
│      │        │          │        │簽帳單上偽造孫立立簽名    │              │              │
├───┼────┼─────┼────┼─────────────┼───────┼───────┤
│225   │00000000│玉山銀行  │文亢宗  │91年6月15日17時52分在桃園 │「王文男」署押│同左          │
│      │00000000│          │        │縣桃園市○○路533號1樓中廣│三枚          │              │
│      │        │          │        │百貨（總公司）盜刷3680元  │原審(四)卷283 │              │
│      │        │          │        │並在簽帳單上偽造王文男簽名│              │              │
├───┼────┼─────┼────┼─────────────┼───────┼───────┤
│226   │同上    │同上      │同上    │91年6月15日8時7分在桃園縣 │「王文男」署押│同左          │
│      │        │          │        │桃園市○○路533號1樓中廣百│三枚          │              │
│      │        │          │        │貨（總公司）盜刷14800元   │原審(四)卷284 │              │
│      │        │          │        │並在簽帳單上偽造王文男簽名│              │              │
├───┼────┼─────┼────┼─────────────┼───────┼───────┤
│227   │同上    │同上      │同上    │91年6月15日18時10分在桃園 │「王文男」署押│同左          │
│      │        │          │        │縣桃園市○○路533號1樓中廣│三枚          │              │
│      │        │          │        │百貨（總公司）盜刷8940元  │原審(四)卷285 │              │
│      │        │          │        │並在簽帳單上偽造王文男簽名│              │              │
├───┼────┼─────┼────┼─────────────┼───────┼───────┤
│230   │00000000│玉山銀行  │王貴枝  │91年7月3日18時13分在台中市│「陳樞錞」署押│同左          │
│      │00000000│          │        │東光路150號大丹股份有限公 │二枚          │              │
│      │        │          │        │司盜刷15900元並在簽帳單上 │原審三卷275   │              │
│      │        │          │        │偽造陳樞錞簽名            │              │              │
├───┼────┼─────┼────┼─────────────┼───────┼───────┤
│233   │00000000│玉山銀行  │林玉如  │91年7月3日21時56分在彰化縣│「洪根剛」署押│同左          │
│      │00000000│          │        │彰化市○○路○段389號彰化 │一枚          │              │
│      │        │          │        │百貨盜刷980元並在簽帳單上 │原審(四)卷109 │              │
│      │        │          │        │偽造洪根剛簽名            │              │              │
├───┼────┼─────┼────┼─────────────┼───────┼───────┤
│237   │同上    │同上      │同上    │91年7月5日20時2分在台中市 │「洪根剛」署押│同左          │
│      │        │          │        │西屯區○○路459號歐跑體育 │一枚          │              │
│      │        │          │        │用品逢甲店盜刷7130元並在簽│原審(八) 158  │              │
│      │        │          │        │帳單上偽造洪根剛簽名      │              │              │
├───┼────┼─────┼────┼─────────────┼───────┼───────┤
│238   │同上    │同上      │同上    │91年7月6日21時27分在台中市│「洪根剛」署押│同左          │
│      │        │          │        │南區○○路○段1號中油加油 │二枚          │              │
│      │        │          │        │站盜刷600元並在簽帳單上偽 │原審三卷149   │              │
│      │        │          │        │造洪根剛簽名              │              │              │
├───┼────┼─────┼────┼─────────────┼───────┼───────┤
│239   │同上    │同上      │同上    │91年7月7日21時38分在台中市│「洪根剛」署押│同左          │
│      │        │          │        │南區○○路2之210號達和加油│二枚          │              │
│      │        │          │        │站盜刷580元並在簽帳單上偽 │原審三卷212   │              │
│      │        │          │        │造洪根剛簽名              │              │              │
├───┼────┼─────┼────┼─────────────┼───────┼───────┤
│241   │00000000│玉山銀行  │王燕茹  │91年7月3日13時53分在台中市│「李文忠」署押│同左          │
│      │00000000│          │        │南屯區○○路○段2號中油加 │二枚          │              │
│      │        │          │        │油站公益路站盜刷750元並在 │原審三卷250   │              │
│      │        │          │        │簽帳單上偽造李文忠簽名    │              │              │
├───┼────┼─────┼────┼─────────────┼───────┼───────┤
│242   │00000000│玉山銀行  │吳欣璉  │91年6月10日在小力士童裝店 │「吳欣璉」署押│同左          │
│      │00000000│          │        │盜刷4650元並在簽帳單上偽造│三枚          │              │
│      │        │          │        │吳欣璉簽名                │原審(四)卷287 │              │
├───┼────┼─────┼────┼─────────────┼───────┼───────┤
│244   │00000000│遠東商銀  │王儷燕  │91年6月18日13時3分在台中縣│「張皓翔」署押│同左          │
│      │00000000│          │        │龍井鄉○○路11巷2號香港商 │二枚          │              │
│      │        │          │        │捷時海外貿易有限公司盜刷17│原審一卷223   │              │
│      │        │          │        │70元並在簽帳單上偽造張皓翔│              │              │
├───┼────┼─────┼────┼─────────────┼───────┼───────┤
│245   │同上    │同上      │同上    │91年6月18日13時37分在台中 │「張皓翔」署押│同左          │
│      │        │          │        │縣沙鹿鎮○○路51號全國電子│二枚          │              │
│      │        │          │        │股份有限公司盜刷10980元並 │原審一卷224   │              │
│      │        │          │        │在簽帳單上偽造張皓翔簽名  │              │              │
├───┼────┼─────┼────┼─────────────┼───────┼───────┤
│247   │00000000│遠東商銀  │松井精二│91年6月18日19時21分在台中 │「李文忠」署押│同左          │
│      │00000000│          │        │縣潭子鄉○○街71號維娜斯珠│二枚          │              │
│      │        │          │        │寶盜刷15800元並在簽帳單上 │原審一卷226   │              │
│      │        │          │        │偽造李文忠簽名            │              │              │
├───┼────┼─────┼────┼─────────────┼───────┼───────┤
│249   │00000000│遠東商銀  │潘虹滿  │91年6月8日4時23分在南投縣 │「廖良哲」署押│同左          │
│      │00000000│          │        │南投市○○路501號興農股份 │二枚          │              │
│      │        │          │        │有限公司盜刷盜刷7414元並在│原審一卷228   │              │
│      │        │          │        │簽帳單上偽造廖良哲簽名    │              │              │
├───┼────┼─────┼────┼─────────────┼───────┼───────┤
│250   │同上    │同上      │同上    │91年6月8日5時22分在台中縣 │「廖良哲」署押│同左          │
│      │        │          │        │烏日鄉○○路118號盜刷7106 │二枚原審一卷  │              │
│      │        │          │        │元並在簽帳單上偽造廖良哲簽│229           │              │
│      │        │          │        │名                        │              │              │
├───┼────┼─────┼────┼─────────────┼───────┼───────┤
│251   │00000000│華僑商銀  │蕭正和  │91年6月7日13時1分在台中市 │「廖良哲」署押│同左          │
│      │00000000│          │        │南屯區○○路175號野田汽車 │二枚          │              │
│      │        │          │        │百貨（股）盜刷20000元並在 │原審一卷242   │              │
│      │        │          │        │簽帳單上偽造廖良哲簽名    │              │              │
├───┼────┼─────┼────┼─────────────┼───────┼───────┤
│252   │同上    │同上      │同上    │91年6月7日13時24分在台中市│「廖良哲」署押│同左          │
│      │        │          │        │南屯區○○路○段16-27-28號│二枚          │              │
│      │        │          │        │戌○○○（股）南屯盜刷2672│原審一卷243   │              │
│      │        │          │        │元並在簽帳單上偽造廖良哲簽│              │              │
│      │        │          │        │名                        │              │              │
├───┼────┼─────┼────┼─────────────┼───────┼───────┤
│253   │同上    │同上      │同上    │91年6月7日13時48分在台中縣│「廖良哲」署押│同左          │
│      │        │          │        │大里市○里路260號精準鐘錶 │三枚          │              │
│      │        │          │        │眼鏡行盜刷9500元並在簽帳單│原審一卷244   │              │
│      │        │          │        │上偽造廖良哲簽名          │              │              │
├───┼────┼─────┼────┼─────────────┼───────┼───────┤
│254   │00000000│華僑商銀  │簡秀卿  │91年6月6日15時7分在高雄市 │「李明政」署押│同左          │
│      │00000000│          │        │苓雅區○○○路268號華都新 │二枚          │              │
│      │        │          │        │貴（股）中華分公司盜刷1160│原審一卷246   │              │
│      │        │          │        │0元並在簽帳單上偽造李明政 │              │              │
│      │        │          │        │簽名                      │              │              │
├───┼────┼─────┼────┼─────────────┼───────┼───────┤
│255   │00000000│華僑商銀  │林燕玉  │91年6月2日15時44分在台中縣│「張家誠」署押│同左          │
│      │00000000│          │        │大里市○○路○段480-6號盜 │二枚          │              │
│      │        │          │        │刷9900元並在簽帳單上偽造張│原審一卷248   │              │
│      │        │          │        │家誠簽名                  │              │              │
├───┼────┼─────┼────┼─────────────┼───────┼───────┤
│256   │同上    │同上      │同上    │91年6月2日15時57分在台中縣│「張家誠」署押│同左          │
│      │        │          │        │大里市○○路○段486-1號三 │二枚          │              │
│      │        │          │        │商行大里分公司盜刷4850元並│原審一卷249   │              │
│      │        │          │        │在簽帳單上偽造張家誠簽名  │              │              │
├───┼────┼─────┼────┼─────────────┼───────┼───────┤
│257   │00000000│國泰商銀  │鄭凌霜  │91年7月1日17時18分在高雄市│「郭人豪」署押│同左          │
│      │00000000│          │        │前鎮區○○路438號生活工場 │一枚          │              │
│      │        │          │        │盜刷390元並在簽帳單上偽造 │原審二卷6     │              │
│      │        │          │        │郭人豪簽名                │              │              │
├───┼────┼─────┼────┼─────────────┼───────┼───────┤
│258   │00000000│國泰商銀  │林玉卿  │91年7月1日17時25分在高雄市│「郭人豪」署押│同左          │
│      │00000000│          │        │前鎮區○○路472號金石堂盜 │二枚          │              │
│      │        │          │        │刷400元並在簽帳單上偽造郭 │原審二卷8     │              │
│      │        │          │        │人豪簽名                  │              │              │
├───┼────┼─────┼────┼─────────────┼───────┼───────┤
│259   │00000000│國泰商銀  │陳淑娟  │91年6月17日19時在台中市西 │「張家誠」署押│同左          │
│      │00000000│          │        │區○○路27號胡桃鉗盜刷1359│二枚          │              │
│      │        │          │        │元並在簽帳單上偽造張家誠簽│原審二卷10    │              │
│      │        │          │        │名                        │              │              │
├───┼────┼─────┼────┼─────────────┼───────┼───────┤
│260   │00000000│國泰商銀  │蘇朝鵬  │90年5月11日13時31分在椰島 │「吳進旺」署押│同左          │
│      │00000000│          │        │服飾專賣盜刷1808元並在簽帳│二枚          │              │
│      │        │          │        │單上偽造吳進旺簽名        │原審二卷12    │              │
├───┼────┼─────┼────┼─────────────┼───────┼───────┤
│261   │00000000│國泰商銀  │陳德麟  │91年7月1日11時53分在台中市│「Jacky」署押 │同左          │
│      │00000000│          │        │西區○○路19-2號1樓美體小 │二枚          │              │
│      │        │          │        │舖盜刷1035元並在簽帳單上偽│原審二卷15    │              │
│      │        │          │        │造Jacky簽名               │              │              │
├───┼────┼─────┼────┼─────────────┼───────┼───────┤
│262   │同上    │同上      │同上    │91年7月1日12時19分在台中市│「Jacky」署押 │同左          │
│      │        │          │        │美村路一段31號椰島服飾專賣│二枚          │              │
│      │        │          │        │店盜刷1466元並在簽帳單上偽│原審二卷14    │              │
│      │        │          │        │造Jacky簽名               │              │              │
├───┼────┼─────┼────┼─────────────┼───────┼───────┤
│263   │00000000│國泰商銀  │詹文榮  │91年6月30日13時39分在台中 │「郭仁豪」署押│同左          │
│      │00000000│          │        │縣沙鹿鎮○○路51號全國電子│二枚          │              │
│      │        │          │        │公司盜刷2890元並在簽帳單上│原審三卷234   │              │
│      │        │          │        │偽造郭仁豪簽名            │              │              │
├───┼────┼─────┼────┼─────────────┼───────┼───────┤
│264   │00000000│國泰商銀  │王有龍  │91年7月2日6時24分在彰化縣 │「何國彰」署押│同左          │
│      │00000000│          │        │員林鎮○○路○段399號特力 │二枚          │              │
│      │        │          │        │翠豐公司盜刷7498元並在簽帳│原審二卷19    │              │
│      │        │          │        │單上偽造何國彰簽名        │              │              │
├───┼────┼─────┼────┼─────────────┼───────┼───────┤
│265   │00000000│國泰商銀  │蘇維仁  │91年7月1日17時57分在台中市│「李文忠」署押│同左          │
│      │00000000│          │        │三民路三段161號中友百貨盜 │一枚          │              │
│      │        │          │        │刷70元並在簽帳單上偽造李文│原審二卷21    │              │
│      │        │          │        │忠簽名                    │              │              │
├───┼────┼─────┼────┼─────────────┼───────┼───────┤
│266   │同上    │同上      │同上    │91年7月1日19時7分在台中市 │「李文忠」署押│同左          │
│      │        │          │        │忠明南路499號大潤發盜刷478│二枚          │              │
│      │        │          │        │1元並在簽帳單上偽造李文忠 │原審二卷22    │              │
│      │        │          │        │簽名                      │              │              │
├───┼────┼─────┼────┼─────────────┼───────┼───────┤
│267   │同上    │同上      │同上    │91年7月1日20時46分在台中市│「李文忠」署押│同左          │
│      │        │          │        │西屯區○○○路427號新學友 │二枚          │              │
│      │        │          │        │書局盜刷129元並在簽帳單上 │原審二卷23    │              │
│      │        │          │        │偽造李文忠簽名            │              │              │
├───┼────┼─────┼────┼─────────────┼───────┼───────┤
│268   │同上    │同上      │同上    │91年7月1日22時在台中市西屯│「李文忠」署押│同左          │
│      │        │          │        │區○○路441號墊腳石圖書文 │二枚          │              │
│      │        │          │        │化廣場盜刷3910元並在簽帳單│原審二卷24    │              │
│      │        │          │        │上偽造李文忠簽名          │              │              │
├───┼────┼─────┼────┼─────────────┼───────┼───────┤
│269   │00000000│國泰商銀  │林麗芬  │91年6月17日14時26分在台中 │「李文忠」署押│同左          │
│      │00000000│          │        │市○○路○段625號家福股份 │二枚          │              │
│      │        │          │        │有限公司盜刷12900元並在簽 │原審二卷29    │              │
│      │        │          │        │帳單上偽造李文忠簽名      │              │              │
├───┼────┼─────┼────┼─────────────┼───────┼───────┤
│270   │00000000│國泰商銀  │陳啟鐘  │91年6月30日14時29分在台中 │「郭人豪」署押│同左          │
│      │00000000│          │        │市○○○路186號遠百企業盜 │二枚          │              │
│      │        │          │        │刷15900元並在簽帳單上偽造 │原審二卷26    │              │
│      │        │          │        │郭人豪簽名                │              │              │
├───┼────┼─────┼────┼─────────────┼───────┼───────┤
│271   │同上    │同上      │同上    │91年6月30日15時24分在台中 │「郭人豪」署押│同左          │
│      │        │          │        │市○○路19巷17之14號水湳加│二枚          │              │
│      │        │          │        │油站盜刷540元並在簽帳單上 │原審二卷27    │              │
│      │        │          │        │偽造郭人豪簽名            │              │              │
├───┼────┼─────┼────┼─────────────┼───────┼───────┤
│272   │00000000│國泰商銀  │沈宇庭  │91年6月13日3時35分在彰化縣│「李文忠」署押│同左          │
│      │00000000│          │        │員林鎮○○路○段399號特力 │二枚          │              │
│      │        │          │        │翠豐盜刷14156元並在簽帳單 │原審二卷33    │              │
│      │        │          │        │上偽造李文忠簽名          │              │              │
├───┼────┼─────┼────┼─────────────┼───────┼───────┤
│273   │同上    │同上      │同上    │91年6月12日12時35分在台中 │「李文忠」署押│同左          │
│      │        │          │        │北市區○○路34號金石堂圖書│二枚          │              │
│      │        │          │        │盜刷349元並在簽帳單上偽造 │原審二卷31    │              │
│      │        │          │        │李文忠簽名                │              │              │
├───┼────┼─────┼────┼─────────────┼───────┼───────┤
│274   │同上    │同上      │同上    │91年6月12日13時38分在台中 │「李文忠」署押│同左          │
│      │        │          │        │縣霧峰鄉○○路1207號惠康百│二枚          │              │
│      │        │          │        │貨盜刷1969元並在簽帳單上偽│原審二卷32    │              │
│      │        │          │        │造李文忠簽名              │              │              │
├───┼────┼─────┼────┼─────────────┼───────┼───────┤
│275   │00000000│國泰商銀  │莊泰宏  │91年7月1日13時3分在彰化縣 │「Jacky」署押 │同左          │
│      │00000000│          │        │員林鎮○○路○段399號生活 │一枚          │              │
│      │        │          │        │工場盜刷658元並在簽帳單上 │原審二卷36    │              │
│      │        │          │        │偽造Jacky簽名             │              │              │
├───┼────┼─────┼────┼─────────────┼───────┼───────┤
│276   │同上    │同上      │同上    │91年7月1日15時21分在台中市│「Jacky」署押 │同左          │
│      │        │          │        │西屯區○○○路○段111號新 │二枚          │              │
│      │        │          │        │光三越盜刷17320元並在簽帳 │原審二卷35    │              │
│      │        │          │        │單上偽造Jacky簽名         │              │              │
├───┼────┼─────┼────┼─────────────┼───────┼───────┤
│277   │00000000│國泰商銀  │陳柏雄  │91年7月1日6時44分在彰化縣 │「郭人豪」署押│同左          │
│      │00000000│          │        │員林鎮○○路○段399號特力 │二枚          │              │
│      │        │          │        │翠豐盜刷9400元並在簽帳單上│原審二卷39    │              │
│      │        │          │        │偽造郭人豪簽名            │              │              │
├───┼────┼─────┼────┼─────────────┼───────┼───────┤
│278   │同上    │同上      │同上    │91年7月1日10時28分在彰化縣│「郭人豪」署押│同左          │
│      │        │          │        │員林鎮○○路○段399號特力 │二枚          │              │
│      │        │          │        │翠豐盜刷8999元並在簽帳單上│原審二卷38    │              │
│      │        │          │        │偽造郭人豪簽名            │              │              │
├───┼────┼─────┼────┼─────────────┼───────┼───────┤
│279   │同上    │同上      │同上    │91年7月1日14時25分在台中市│「郭人豪」署押│同左          │
│      │        │          │        │西區○○○路○段1260號新生│二枚          │              │
│      │        │          │        │活加油站盜刷1330元並在簽帳│原審二卷40    │              │
│      │        │          │        │單上偽造郭人豪簽名        │              │              │
├───┼────┼─────┼────┼─────────────┼───────┼───────┤
│280   │00000000│國泰商銀  │林俊文  │91年7月1日21時38分在台中市│「周家豪」署押│同左          │
│      │00000000│          │        │西屯區○○路○段259號全國 │二枚          │              │
│      │        │          │        │電子盜刷4990並在簽帳單上偽│原審二卷44    │              │
│      │        │          │        │造周家豪簽名              │              │              │
├───┼────┼─────┼────┼─────────────┼───────┼───────┤
│281   │同上    │同上      │同上    │91年7月1日22時27分在台中市│「何國彰」署押│同左          │
│      │        │          │        │西屯區○○路441號墊腳石圖 │二枚          │              │
│      │        │          │        │書盜刷11234元並在簽帳單上 │原審二卷46    │              │
│      │        │          │        │偽造何國彰簽名            │              │              │
├───┼────┼─────┼────┼─────────────┼───────┼───────┤
│282   │同上    │同上      │同上    │91年7月1日21時15分在台中市│「周家豪」署押│同左          │
│      │        │          │        │西屯區○○路586號老牛皮國 │二枚          │              │
│      │        │          │        │際盜刷1980元並在簽帳單上偽│原審二卷42    │              │
│      │        │          │        │造周家豪簽名              │              │              │
├───┼────┼─────┼────┼─────────────┼───────┼───────┤
│283   │同上    │同上      │同上    │91年7月1日21時25分在台中市│「周家豪」署押│同左          │
│      │        │          │        │西屯區○○路586號老牛皮國 │二枚          │              │
│      │        │          │        │際盜刷2380元並在簽帳單上偽│原審二卷43    │              │
│      │        │          │        │造周家豪簽名              │              │              │
├───┼────┼─────┼────┼─────────────┼───────┼───────┤
│284   │同上    │同上      │同上    │91年7月1日21時52分在台中市│「周家豪」署押│同左          │
│      │        │          │        │河南路二段341號漢村股份有 │二枚          │              │
│      │        │          │        │限公司盜刷500元並在簽帳單 │原審二卷45    │              │
│      │        │          │        │上偽造周家豪簽名          │              │              │
├───┼────┼─────┼────┼─────────────┼───────┼───────┤
│285   │00000000│國泰商銀  │涂倍詠  │91年7月10日16時12分在台中 │「黃百川」署押│同左          │
│      │00000000│          │        │市○○區○○路591號政峰有 │二枚          │              │
│      │        │          │        │限公司盜刷1419元並在簽帳單│原審二卷48    │              │
│      │        │          │        │上偽造黃百川簽名          │              │              │
├───┼────┼─────┼────┼─────────────┼───────┼───────┤
│286   │同上    │同上      │同上    │91年7月10日17時15在台中縣 │「黃百川」署押│同左          │
│      │        │          │        │大里市○○路○段710號大買 │二枚          │              │
│      │        │          │        │家量販店盜刷7255元並在簽帳│原審二卷49    │              │
│      │        │          │        │單上偽造黃百川簽名        │              │              │
├───┼────┼─────┼────┼─────────────┼───────┼───────┤
│287   │同上    │同上      │同上    │91年7月10日19時51在台中市 │「黃百川」署押│同左          │
│      │        │          │        │忠明南路499號大潤發批發倉 │二枚          │              │
│      │        │          │        │庫盜刷4966元並在簽帳單上偽│原審二卷50    │              │
│      │        │          │        │造黃百川簽名              │              │              │
├───┼────┼─────┼────┼─────────────┼───────┼───────┤
│288   │同上    │同上      │同上    │91年7月10日20時21在台中市 │「黃百川」署押│同左          │
│      │        │          │        │西屯區○○○路○段71號遠百│二枚          │              │
│      │        │          │        │企業盜刷8382元並在簽帳單上│原審二卷51    │              │
│      │        │          │        │偽造黃百川簽名            │              │              │
├───┼────┼─────┼────┼─────────────┼───────┼───────┤
│289   │00000000│國泰商銀  │施建誠  │91年6月12日15時23分在台中 │「郭瑞豪」署押│同左          │
│      │00000000│          │        │市○區○○街191號1樓麗堤娜│二枚          │              │
│      │        │          │        │盜刷9790元並在簽帳單上偽造│原審二卷53    │              │
│      │        │          │        │郭瑞豪簽名                │              │              │
├───┼────┼─────┼────┼─────────────┼───────┼───────┤
│290   │同上    │同上      │同上    │91年6月12日15時39分在台中 │「郭瑞豪」署押│同左          │
│      │        │          │        │市○區○○路499號大潤發批 │二枚          │              │
│      │        │          │        │發倉庫盜刷12500元並在簽帳 │原審二卷234   │              │
│      │        │          │        │單上偽造郭瑞豪簽名        │              │              │
├───┼────┼─────┼────┼─────────────┼───────┼───────┤
│291   │00000000│國泰商銀  │尤素華  │91年6月17日18時57分在台中 │「王文男」署押│同左          │
│      │00000000│          │        │市○區○○路19-2號1樓美體 │二枚          │              │
│      │        │          │        │小舖盜刷3800元並在簽帳單上│原審二卷56    │              │
│      │        │          │        │偽造王文男簽名            │              │              │
├───┼────┼─────┼────┼─────────────┼───────┼───────┤
│292   │同上    │同上      │同上    │91年6月17日19時38分在台中 │「王文男」署押│同左          │
│      │        │          │        │市○○路○段71號遠百企業盜│二枚          │              │
│      │        │          │        │刷9800元並在簽帳單上偽造王│原審二卷57    │              │
│      │        │          │        │文男簽名                  │              │              │
├───┼────┼─────┼────┼─────────────┼───────┼───────┤
│293   │同上    │同上      │同上    │91年6月18日23時17分在台中 │「王文男」署押│同左          │
│      │        │          │        │市○○區○○路二段182號惠 │二枚          │              │
│      │        │          │        │康百貨盜刷1288元並在簽帳單│原審二卷58    │              │
│      │        │          │        │上偽造王文男簽名          │              │              │
├───┼────┼─────┼────┼─────────────┼───────┼───────┤
│294   │同上    │同上      │同上    │91年6月19日00時25分在台中 │「王文男」署押│同左          │
│      │        │          │        │市○○區○○路二段182號惠 │二枚          │              │
│      │        │          │        │康百貨盜刷1972元並在簽帳單│原審二卷59    │              │
│      │        │          │        │上偽造王文男簽名          │              │              │
├───┼────┼─────┼────┼─────────────┼───────┼───────┤
│295   │同上    │同上      │同上    │91年6月19日00時31分在台中 │「王文男」署押│同左          │
│      │        │          │        │市○○區○○路二段182號惠 │二枚          │              │
│      │        │          │        │康百貨盜刷2876元並在簽帳單│原審二卷60    │              │
│      │        │          │        │上偽造王文男簽名          │              │              │
├───┼────┼─────┼────┼─────────────┼───────┼───────┤
│296   │同上    │同上      │同上    │91年6月19日00時40分在台中 │「王文男」署押│同左          │
│      │        │          │        │縣太平市○○路67之1號興農 │二枚          │              │
│      │        │          │        │股份有限公司盜刷2298元並在│原審二卷61    │              │
│      │        │          │        │簽帳單上偽造王文男簽名    │              │              │
├───┼────┼─────┼────┼─────────────┼───────┼───────┤
│297   │同上    │同上      │同上    │91年6月19日02時02分在台中 │「王文男」署押│同左          │
│      │        │          │        │市○○路194之30號台灣埃索 │二枚          │              │
│      │        │          │        │環球盜刷700元並在簽單上偽 │原審二卷62    │              │
│      │        │          │        │造王文男簽名              │              │              │
├───┼────┼─────┼────┼─────────────┼───────┼───────┤
│298   │同上    │同上      │同上    │91年6月19日02時57分在台中 │「王文男」署押│同左          │
│      │        │          │        │縣東勢鎮○○路605號興農股 │二枚          │              │
│      │        │          │        │份有限公司盜刷3764元並在簽│原審二卷63    │              │
│      │        │          │        │帳單上偽造王文男簽名      │              │              │
├───┼────┼─────┼────┼─────────────┼───────┼───────┤
│299   │00000000│國泰商銀  │李宜舉  │90年3月23日20時12分在台北 │「王力行」署押│同左          │
│      │00000000│          │        │市○○路70號3樓GIGO盜刷925│二枚          │              │
│      │        │          │        │0元並在簽帳單上偽造王力行 │原審二卷65    │              │
│      │        │          │        │簽名                      │              │              │
├───┼────┼─────┼────┼─────────────┼───────┼───────┤
│300   │同上    │同上      │同上    │90年3月24日2時16分在FENG  │「王力文」署押│同左          │
│      │        │          │        │CHI LIE盜刷7810元並在簽帳 │二枚          │              │
│      │        │          │        │單上偽造王力文簽名        │原審二卷66    │              │
├───┼────┼─────┼────┼─────────────┼───────┼───────┤
│301   │同上    │同上      │同上    │90年3月26日22時28分在台北 │「王力文」署押│同左          │
│      │        │          │        │縣新莊市○○路707號戊○ ○○○ │三枚          │              │
│      │        │          │        │盜刷9800元並在簽帳單上偽造│原審二卷67    │              │
│      │        │          │        │王力文簽名                │              │              │
├───┼────┼─────┼────┼─────────────┼───────┼───────┤
│302   │00000000│國泰商銀  │劉麗玉  │91年6月17日15時52分在台中 │「張家誠」署押│同左          │
│      │00000000│          │        │市○區○○路二段108號燦坤 │三枚          │              │
│      │        │          │        │3C 復興店盜刷14900元並在簽│原審二卷70    │              │
│      │        │          │        │帳單上偽造張家誠簽名      │              │              │
├───┼────┼─────┼────┼─────────────┼───────┼───────┤
│303   │同上    │同上      │同上    │91年6月17日16時49分在台中 │「張家誠」署押│同左          │
│      │        │          │        │市○○路138號1樓宙○○○○│二枚          │              │
│      │        │          │        │盜刷12540元並在簽帳單上偽 │原審二卷69    │              │
│      │        │          │        │造張家誠簽名              │              │              │
├───┼────┼─────┼────┼─────────────┼───────┼───────┤
│304   │00000000│國泰商銀  │黃文炎  │91年6月6日13時29分在高雄市│「李民達」署押│同左          │
│      │00000000│          │        │新興區○○○路105號源祥汽 │二枚          │              │
│      │        │          │        │車材料百貨盜刷32200元並在 │原審二卷72    │              │
│      │        │          │        │簽帳單上偽造李民達簽名    │              │              │
├───┼────┼─────┼────┼─────────────┼───────┼───────┤
│305   │00000000│國泰商銀  │詹鵑雄  │91年6月11日11時57分在台中 │「張毅全」署押│同左          │
│      │00000000│          │        │市○○路195-1號盜刷350元並│二枚          │              │
│      │        │          │        │在簽帳單上偽造張毅全簽名  │原審二卷74    │              │
├───┼────┼─────┼────┼─────────────┼───────┼───────┤
│306   │同上    │同上      │同上    │91年6月11日13時37分在新竹 │「郭益宏」署押│同左          │
│      │        │          │        │縣竹北市縣○○路186號普來 │二枚          │              │
│      │        │          │        │利實業盜刷32900元並在簽帳 │原審二卷75    │              │
│      │        │          │        │單上偽造郭益宏簽名        │              │              │
├───┼────┼─────┼────┼─────────────┼───────┼───────┤
│307   │00000000│國泰商銀  │彭至善  │91年6月11日14時00分在新竹 │「張家誠」署押│同左          │
│      │00000000│          │        │縣竹北市縣○○路186號普來 │二枚          │              │
│      │        │          │        │利實業盜刷38500元並在簽帳 │原審二卷77    │              │
│      │        │          │        │單上偽造張家誠簽名        │              │              │
├───┼────┼─────┼────┼─────────────┼───────┼───────┤
│308   │00000000│國泰商銀  │陳振興  │91年6月30日16時42分在台中 │「張皓翔」署押│同左          │
│      │00000000│          │        │市○○路○段71號遠百企業盜│二枚          │              │
│      │        │          │        │刷16990元並在簽帳單上偽造 │原審二卷79    │              │
│      │        │          │        │張皓翔簽名                │              │              │
├───┼────┼─────┼────┼─────────────┼───────┼───────┤
│309   │同上    │同上      │同上    │91年6月30日17時42分在台中 │「張皓翔」署押│同左          │
│      │        │          │        │市○區○○路一段359號遠百 │二枚          │              │
│      │        │          │        │企業盜刷16957元並在簽帳單 │原審二卷80    │              │
│      │        │          │        │上偽造張皓翔簽名          │              │              │
├───┼────┼─────┼────┼─────────────┼───────┼───────┤
│310   │同上    │同上      │同上    │91年6月30日17時55分在台中 │「張皓翔」署押│同左          │
│      │        │          │        │市○區○○路一段359號遠百 │二枚          │              │
│      │        │          │        │企業盜刷5400元並在簽帳單上│原審二卷81    │              │
│      │        │          │        │偽造張皓翔簽名            │              │              │
├───┼────┼─────┼────┼─────────────┼───────┼───────┤
│311   │00000000│國泰商銀  │張益嘉  │91年6月30日20時27分在台中 │「張皓翔」署押│同左          │
│      │00000000│          │        │縣大里市○○路330號軟體天 │二枚          │              │
│      │        │          │        │地電腦書城盜刷13500元並在 │原審二卷83    │              │
│      │        │          │        │簽帳單上偽造張皓翔簽名    │              │              │
├───┼────┼─────┼────┼─────────────┼───────┼───────┤
│312   │同上    │同上      │同上    │91年6月30日20時59分在台中 │「張皓翔」署押│同左          │
│      │        │          │        │縣大里市○○路391之1號諾貝│二枚          │              │
│      │        │          │        │爾圖書城盜刷2862元並在簽帳│原審二卷84    │              │
│      │        │          │        │單上偽造張皓翔簽名        │              │              │
├───┼────┼─────┼────┼─────────────┼───────┼───────┤
│313   │同上    │同上      │同上    │91年6月30日21時03分在台中 │「張皓翔」署押│同左          │
│      │        │          │        │縣大里市○○路○段710號大 │二枚          │              │
│      │        │          │        │買家量販盜刷16990元並在簽 │原審二卷85    │              │
│      │        │          │        │帳單上偽造張皓翔簽名      │              │              │
├───┼────┼─────┼────┼─────────────┼───────┼───────┤
│314   │同上    │同上      │同上    │91年6月30日21時33分在台中 │「張皓翔」署押│同左          │
│      │        │          │        │縣大里市○○路○段710號大 │二枚          │              │
│      │        │          │        │買家量販盜刷14040元並在簽 │原審二卷86    │              │
│      │        │          │        │帳單上偽造張皓翔簽名      │              │              │
├───┼────┼─────┼────┼─────────────┼───────┼───────┤
│315   │00000000│國泰商銀  │姜素珍  │91年6月12日12時19分在台中 │「李文忠」署押│同左          │
│      │00000000│          │        │市○○路194之30號台灣埃索 │二枚          │              │
│      │        │          │        │環球石油盜刷1439元並在簽帳│原審二卷90    │              │
│      │        │          │        │單上偽造李文忠簽名        │              │              │
├───┼────┼─────┼────┼─────────────┼───────┼───────┤
│316   │同上    │同上      │同上    │91年6月12日15時43分在新竹 │「李文忠」署押│同左          │
│      │        │          │        │縣竹北市縣○○路186號普來 │二枚          │              │
│      │        │          │        │利實業盜刷39500元並在簽帳 │原審二卷89    │              │
│      │        │          │        │單上偽造李文忠簽名        │              │              │
├───┼────┼─────┼────┼─────────────┼───────┼───────┤
│317   │同上    │同上      │同上    │91年6月12日16時46分在苗栗 │「李志富」署押│同左          │
│      │        │          │        │市○○街9號美麗佳人美品批 │三枚          │              │
│      │        │          │        │發盜刷7370元並在簽帳單上偽│原審二卷88    │              │
│      │        │          │        │造李志富簽名              │              │              │
├───┼────┼─────┼────┼─────────────┼───────┼───────┤
│318   │00000000│國泰商銀  │李蘇陸  │90年5月8日9時18分在高雄市 │「劉毓軒」署押│同左          │
│      │00000000│          │        │小港區○○○路13號華泰旅行│二枚          │              │
│      │        │          │        │社盜刷48720元並在簽帳單上 │原審二卷92    │              │
│      │        │          │        │偽造劉毓軒簽名            │              │              │
├───┼────┼─────┼────┼─────────────┼───────┼───────┤
│319   │同上    │同上      │同上    │91年5月8日14時6分在高雄市 │「劉毓軒」署押│同左          │
│      │        │          │        │五福三路25號旅行者有限公司│二枚          │              │
│      │        │          │        │盜刷4685元並在簽帳單上偽造│原審二卷93    │              │
│      │        │          │        │劉毓軒簽名                │              │              │
├───┼────┼─────┼────┼─────────────┼───────┼───────┤
│320   │同上    │同上      │同上    │90年5月8日14時16分在高雄市│「劉毓軒」署押│同左          │
│      │        │          │        │五福三路27號1樓丑○○○盜 │二枚          │              │
│      │        │          │        │刷5018元並在簽帳單上偽造劉│原審二卷94    │              │
│      │        │          │        │毓軒簽名                  │              │              │
├───┼────┼─────┼────┼─────────────┼───────┼───────┤
│341   │00000000│The Saudi │FAHAD M │90年9月12日13時12分在台中 │陳順強署押二枚│同左          │
│      │00000000│Bristish  │ARI     │市○○路○段174號遠百企業股│原審(四)卷123 │              │
│      │        │Bank      │        │份有限公司盜刷9639元並在簽│              │              │
│      │        │          │        │帳單上偽造陳順強簽名      │              │              │
├───┼────┼─────┼────┼─────────────┼───────┼───────┤
│344   │00000000│The Saudi │NASIR J │90年9月14日在Taichung Taiw│「范益庭」署押│同左          │
│      │00000000│Bristish  │AMI     │an Cellular Shop盜刷9800元│二枚          │              │
│      │        │Bank      │        │並在簽帳單上偽造范益庭簽名│原審(六)卷216 │              │
├───┼────┼─────┼────┼─────────────┼───────┼───────┤
│354   │00000000│香港The   │YAU SHIU│91年6月26日13時29分在台中 │「江家成」署押│同左          │
│      │00000000│Bank of   │        │市○○路○段430號全國電子 │二枚          │              │
│      │        │East Asia │        │股份有限公司盜刷5990元並在│原審(四)卷138 │              │
│      │        │Ltd       │        │簽帳單上偽造江家成簽名    │              │              │
├───┼────┼─────┼────┼─────────────┼───────┼───────┤
│355   │同上    │同上      │同上    │91年6月26日在台中市○○路 │「何國彰」署押│同左          │
│      │        │          │        │二段462號全國電子股份有限 │二枚          │              │
│      │        │          │        │公司盜刷17900元並在簽帳單 │原審(四)卷136 │              │
│      │        │          │        │上偽造何國彰簽名          │              │              │
├───┼────┼─────┼────┼─────────────┼───────┼───────┤
│357   │00000000│THE       │KHALID M│91年5月10日14時03分在桃園 │「張鈺銘」署押│同左          │
│      │00000000│NATIONAL  │LDOSSARI│縣平鎮市○○路○段69-71號 │二枚          │              │
│      │        │COMMERCIAL│        │普來利實業股份有限公司平鎮│原審(九) 93   │              │
│      │        │BANK      │        │分公司盜刷10540元並在簽帳 │              │              │
│      │        │          │        │單上偽造張鈺銘簽名        │              │              │
├───┼────┼─────┼────┼─────────────┼───────┼───────┤
│360   │同上    │同上      │同上    │91年5月10日在TAOYUA B&Q IN│「張毅全」署押│同左          │
│      │        │          │        │TL CO LTD-PIN盜刷5000元   │二枚          │              │
│      │        │          │        │並在簽帳單上偽造張毅全簽名│原審(九) 95   │              │
├───┼────┼─────┼────┼─────────────┼───────┼───────┤
│361   │同上    │同上      │同上    │91年5月10日在TAOYUA B&Q IN│「張毅全」署押│同左          │
│      │        │          │        │TL CO LTD-PIN盜刷16634元  │二枚          │              │
│      │        │          │        │並在簽帳單上偽造張毅全簽名│原審(九) 96   │              │
├───┼────┼─────┼────┼─────────────┼───────┼───────┤
│381   │00000000│Lloyds TSB│M.LEONAR│91年6月12日在清河汽車盜刷 │「shong」署押 │同左          │
│      │00000000│          │        │80850元（GRP1647.20元）並 │三枚          │              │
│      │        │          │        │在簽帳單上偽造shong之簽 名│原審(四)卷320 │              │
├───┼────┼─────┼────┼─────────────┼───────┼───────┤
│411   │00000000│法國      │BECQUART│91年7月2日18時29分在B&Q   │「鐘義利」署押│同左          │
│      │00000000│Societe   │SLEPHANE│INT'L CO LTD.TAINAN TAIWAN│二枚          │              │
│      │        │Generale  │        │盜刷25800元並在簽帳單上偽 │原審(九) 97   │              │
│      │        │          │        │造鐘義利簽名              │              │              │
├───┼────┼─────┼────┼─────────────┼───────┼───────┤
│412   │同上    │同上      │同上    │91年7月2日18時43分在B&Q   │「郭人豪」署押│同左          │
│      │        │          │        │INT'L CO LTD.TAINAN TAIWAN│二枚          │              │
│      │        │          │        │盜刷20988元並在簽帳單上偽 │原審(九) 98   │              │
│      │        │          │        │造郭人豪簽名              │              │              │
├───┼────┼─────┼────┼─────────────┼───────┼───────┤
│413   │00000000│渣打銀行  │        │90年9月14日在台中市○○路 │「范益庭」署押│同左          │
│      │00000000│          │        │四段151號1樓台灣電店股份有│二枚          │              │
│      │        │          │        │限公司台中文心公司盜刷9800│原審二卷242   │              │
│      │        │          │        │元並在簽帳單上偽造范益庭簽│              │              │
│      │        │          │        │名                        │              │              │
├───┼────┼─────┼────┼─────────────┼───────┼───────┤
│417   │00000000│聯邦銀行  │        │90年9月22日15時16分在台中 │「陳甲圜」署押│同左          │
│      │00000000│          │        │市○○路114號集大通信有限 │二枚          │              │
│      │        │          │        │公司盜刷10050元並在簽帳單 │原審(四)卷105 │              │
│      │        │          │        │上偽造陳甲圜簽名          │              │              │
├───┼────┼─────┼────┼─────────────┼───────┼───────┤
│434   │00000000│大眾銀行  │陳順強  │90年9月14日在台中市○○路 │「陳順強」署押│同左          │
│      │00000000│          │        │127號1樓玖盈流行通訊專賣店│二枚          │              │
│      │        │          │        │盜刷36000元並在簽帳單上偽 │原審二卷262   │              │
│      │        │          │        │造陳順強簽名              │              │              │
├───┼────┼─────┼────┼─────────────┼───────┼───────┤
│435   │同上    │同上      │陳順強  │90年9月14日在台中市○○路 │「陳順強」署押│同左          │
│      │        │          │        │127號1樓玖盈流行通訊專賣店│二枚          │              │
│      │        │          │        │盜刷4120元並在簽帳單上偽造│原審二卷262   │              │
│      │        │          │        │陳順強簽名                │              │              │
└───┴────┴─────┴────┴─────────────┴───────┴───────┘
附表一之一：
┌───┬────┬─────┬────┬─────────────┬───────┬───────┐
│編  號│偽卡卡號│發卡銀行／│原持卡人│       盜  刷  情  形     │簽 帳 單 偽 造│應  沒  收  之│
│      │        │偽卡行    │        │                          │署  押  情  形│偽  造  署  押│
├───┼────┼─────┼────┼─────────────┼───────┼───────┤
│10    │00000000│台新銀行  │        │91年7月9日在台中縣太平市樹│不詳署押（枚數│              │
│      │00000000│          │        │孝路6號寅○○○○盜刷800元│不詳，因無法取│              │
│      │        │          │        │並在簽帳單上偽造不詳姓名之│得簽帳單）    │              │
│      │        │          │        │簽名                      │原審二卷252   │              │
├───┼────┼─────┼────┼─────────────┼───────┼───────┤
│11    │同上    │同上      │        │90年7月9日在桃園縣蘆竹鄉南│不詳署押（枚數│              │
│      │        │          │        │崁村中正路1號特力翠豐股份 │不詳，因無法取│              │
│      │        │          │        │有限公司盜刷25381元並在簽 │得簽帳單）    │              │
│      │        │          │        │帳單上偽造不詳姓名之簽名  │              │              │
├───┼────┼─────┼────┼─────────────┼───────┼───────┤
│12    │同上    │同上      │        │90年7月9日在台中市○村路1 │不詳署押（枚數│              │
│      │        │          │        │段257號麗嬰房股份有限公司 │不詳，因無法取│              │
│      │        │          │        │盜刷5678元並在簽帳單上偽造│得簽帳單）    │              │
│      │        │          │        │不詳姓名之簽名            │              │              │
├───┼────┼─────┼────┼─────────────┼───────┼───────┤
│18    │00000000│同上      │        │91年5月10日在桃園縣蘆竹鄉 │不詳署押（枚數│              │
│      │00000000│          │        │南崁村中正路1號特力翠豐股 │不詳，因無法取│              │
│      │        │          │        │份有限公司盜刷545元並在簽 │得簽帳單）    │              │
│      │        │          │        │帳單上偽造不詳姓名之簽名  │原審二卷263   │              │
├───┼────┼─────┼────┼─────────────┼───────┼───────┤
│19    │同上    │同上      │        │91年5月10日在桃園縣蘆竹鄉 │不詳署押（枚數│              │
│      │        │          │        │南崁村中正路1號特力翠豐股 │不詳，因無法取│              │
│      │        │          │        │份有限公司盜刷741元並在簽 │得簽帳單）    │              │
│      │        │          │        │帳單上偽造不詳姓名之簽名  │原審二卷263   │              │
├───┼────┼─────┼────┼─────────────┼───────┼───────┤
│20    │同上    │同上      │        │91年5月10日在桃園縣蘆竹鄉 │不詳署押（枚數│              │
│      │        │          │        │南崁村中正路1號特力翠豐股 │不詳，因無法取│              │
│      │        │          │        │份有限公司盜刷276元並在簽 │得簽帳單）    │              │
│      │        │          │        │帳單上偽造不詳姓名之簽名  │原審二卷263   │              │
├───┼────┼─────┼────┼─────────────┼───────┼───────┤
│21    │同上    │同上      │        │91年5月10日在台北市忠孝東 │不詳署押（枚數│              │
│      │        │          │        │路295號8樓大丹股份有限公司│不詳，因無法取│              │
│      │        │          │        │盜刷504元並在簽帳單上偽造 │得簽帳單）    │              │
│      │        │          │        │不詳姓名之簽名            │原審二卷263   │              │
├───┼────┼─────┼────┼─────────────┼───────┼───────┤
│22    │同上    │同上      │        │91年5月10日在台北市忠孝東 │不詳署押（枚數│              │
│      │        │          │        │路295號8樓大丹股份有限公司│不詳，因無法取│              │
│      │        │          │        │盜刷2017元並在簽帳單上偽造│得簽帳單）    │              │
│      │        │          │        │不詳姓名之簽名            │原審二卷263   │              │
├───┼────┼─────┼────┼─────────────┼───────┼───────┤
│23    │同上    │同上      │        │91年5月10日在桃園縣平鎮市 │不詳署押（枚數│              │
│      │        │          │        │環南路3段69號普來利實業股 │不詳，因無法取│              │
│      │        │          │        │份有限公司盜刷999元並在簽 │得簽帳單）    │              │
│      │        │          │        │帳單上偽造不詳姓名之簽名  │原審二卷263   │              │
├───┼────┼─────┼────┼─────────────┼───────┼───────┤
│24    │同上    │同上      │        │91年5月10日在新竹市縣○○路│不詳署押（枚數│              │
│      │        │          │        │186號普來利實業股份有限公 │不詳，因無法取│              │
│      │        │          │        │司盜刷360元並在簽帳單上偽 │得簽帳單）    │              │
│      │        │          │        │造不詳姓名之簽名          │原審二卷263   │              │
├───┼────┼─────┼────┼─────────────┼───────┼───────┤
│28    │00000000│富邦商銀  │黃隄溱  │90年3月2日在太平洋崇光百貨│不詳署押（枚數│              │
│      │00000000│          │        │股份有限公司盜刷30000元並 │不詳，因無法取│              │
│      │        │          │        │在簽帳單上偽造不詳姓名之簽│得簽帳單）    │              │
│      │        │          │        │名                        │原審二卷249   │              │
├───┼────┼─────┼────┼─────────────┼───────┼───────┤
│29    │同上    │同上      │同上    │90年3月2日在太平洋崇光百貨│不詳署押（枚數│              │
│      │        │          │        │股份有限公司盜刷49900元並 │不詳，因無法取│              │
│      │        │          │        │在簽帳單上偽造不詳姓名之簽│得簽帳單）    │              │
│      │        │          │        │名                        │原審二卷249   │              │
├───┼────┼─────┼────┼─────────────┼───────┼───────┤
│30    │同上    │同上      │同上    │90年3月2日在東逸企業（股）│不詳署押（枚數│              │
│      │        │          │        │八堵物流中心盜刷946元並在 │不詳，因無法取│              │
│      │        │          │        │簽帳單上偽造不詳姓名之簽名│得簽帳單）    │              │
├───┼────┼─────┼────┼─────────────┼───────┼───────┤
│31    │同上    │同上      │同上    │90年3月3日在浪琴美容名店盜│不詳署押（枚數│              │
│      │        │          │        │刷6800元並在簽帳單上偽造不│不詳，因無法取│              │
│      │        │          │        │詳姓名之簽名              │得簽帳單）    │              │
├───┼────┼─────┼────┼─────────────┼───────┼───────┤
│50    │00000000│富邦商銀  │鄒旻璟  │90年4月22日在加賀小吃店盜 │不詳署押（枚數│              │
│      │00000000│          │        │刷1695元並在簽帳單上偽造不│不詳，因無法取│              │
│      │        │          │        │詳姓名之簽名              │得簽帳單）    │              │
│      │        │          │        │                          │原審二卷249   │              │
├───┼────┼─────┼────┼─────────────┼───────┼───────┤
│51    │同上    │同上      │同上    │90年4月22日在冶都銀樓盜刷2│不詳署押（枚數│              │
│      │        │          │        │6000元並在簽帳單上偽造不詳│不詳，因無法取│              │
│      │        │          │        │姓名之簽名                │得簽帳單）    │              │
├───┼────┼─────┼────┼─────────────┼───────┼───────┤
│52    │同上    │同上      │同上    │90年4月22日在公園加油站股 │不詳署押（枚數│              │
│      │        │          │        │份有限公司公園店盜刷1000元│不詳，因無法取│              │
│      │        │          │        │並在簽帳單上偽造不詳姓名之│得簽帳單）    │              │
│      │        │          │        │簽名                      │原審(八) 149  │              │
├───┼────┼─────┼────┼─────────────┼───────┼───────┤
│61    │00000000│富邦商銀  │楊桂枝  │91年5月22日14時37分在新學 │不詳署押（枚數│              │
│      │00000000│          │        │友書局大雅店盜刷538元並在 │不詳，因無法取│              │
│      │        │          │        │簽帳單上偽造不詳姓名之簽名│得簽帳單）    │              │
│      │        │          │        │                          │原審三卷180   │              │
├───┼────┼─────┼────┼─────────────┼───────┼───────┤
│62    │同上    │同上      │同上    │91年5月22日14時35分在新學 │不詳署押（枚數│              │
│      │        │          │        │友書局大雅店盜刷1648元並在│不詳，因無法取│              │
│      │        │          │        │簽帳單上偽造不詳姓名之簽名│得簽帳單）    │              │
│      │        │          │        │                          │原審三卷180   │              │
├───┼────┼─────┼────┼─────────────┼───────┼───────┤
│69    │00000000│富邦商銀  │張淑惠  │91年6月7日在玄○○○○○盜│不詳署押（枚數│              │
│      │00000000│          │        │刷13400元並在簽帳單上偽造 │不詳，因無法取│              │
│      │        │          │        │不詳姓名之簽名            │得簽帳單）    │              │
│      │        │          │        │                          │原審二卷249   │              │
├───┼────┼─────┼────┼─────────────┼───────┼───────┤
│75    │00000000│富邦商銀  │李淑媛  │91年6月10日在客延股份有限 │不詳署押（枚數│              │
│      │00000000│          │        │公司盜刷3272元並在簽帳單上│不詳，因無法取│              │
│      │        │          │        │偽造不詳姓名之簽名        │得簽帳單）    │              │
│      │        │          │        │                          │原審二卷249   │              │
├───┼────┼─────┼────┼─────────────┼───────┼───────┤
│76    │同上    │同上      │同上    │91年6月10日在戌○○○股份 │不詳署押（枚數│              │
│      │        │          │        │有限公司中興分公司盜刷4430│不詳，因無法取│              │
│      │        │          │        │元並在簽帳單上偽造不詳姓名│得簽帳單）    │              │
│      │        │          │        │之簽名                    │原審二卷249   │              │
├───┼────┼─────┼────┼─────────────┼───────┼───────┤
│77    │同上    │同上      │同上    │91年6月10日在立仁電器行有 │不詳署押（枚數│              │
│      │        │          │        │限公司盜刷4200元並在簽帳單│不詳，因無法取│              │
│      │        │          │        │上偽造不詳姓名之簽名      │得簽帳單）    │              │
│      │        │          │        │                          │原審二卷249   │              │
├───┼────┼─────┼────┼─────────────┼───────┼───────┤
│91    │00000000│富邦商銀  │黃淑美  │91年6月14日在鼎王麻辣火鍋 │不詳署押（因無│              │
│      │00000000│          │        │盜刷3201元並在簽帳單上偽造│法取得簽帳單，│              │
│      │        │          │        │不詳姓名之簽名            │枚數不詳）    │              │
├───┼────┼─────┼────┼─────────────┼───────┼───────┤
│99    │00000000│富邦商銀  │李登樹  │91年6月14日在遠百企業（股 │不詳署押（因無│              │
│      │00000000│          │        │）有限公司台中復興店盜刷12│法取得簽帳單，│              │
│      │        │          │        │178元並在簽帳單上偽造不詳 │枚數不詳）    │              │
│      │        │          │        │姓名之簽名                │              │              │
├───┼────┼─────┼────┼─────────────┼───────┼───────┤
│100   │00000000│富邦商銀  │葉文魁  │91年6月14日在遠百企業（股 │不詳署押（因無│              │
│      │00000000│          │        │）有限公司台中復興店盜刷11│法取得簽帳單，│              │
│      │        │          │        │230元並在簽帳單上偽造不詳 │枚數不詳）    │              │
│      │        │          │        │姓名之簽名                │              │              │
├───┼────┼─────┼────┼─────────────┼───────┼───────┤
│101   │00000000│富邦商銀  │陳彼得  │91年6月14日在裕錩通信有限 │不詳署押（因無│              │
│      │00000000│          │        │公司盜刷11300元並在簽帳單 │法取得簽帳單，│              │
│      │        │          │        │上偽造不詳姓名之簽名      │枚數不詳）    │              │
├───┼────┼─────┼────┼─────────────┼───────┼───────┤
│112   │00000000│富邦商銀  │黃彩晏  │91年6月15日在宇○○○百貨 │不詳署押（枚數│              │
│      │00000000│          │        │股份有限公司台北站前分公司│不詳，因無法取│              │
│      │        │          │        │盜刷3762元並在簽帳單上偽造│得簽帳單）    │              │
│      │        │          │        │不詳姓名之簽名            │原審(十一)113 │              │
├───┼────┼─────┼────┼─────────────┼───────┼───────┤
│122   │00000000│中華商銀  │呂紀瑚  │91年6月20日19時56分在台中 │交易未成功，無│              │
│      │00000000│          │        │市○區○○路2-104號全國電 │簽帳單        │              │
│      │        │          │        │子盜刷17900元，未成功。   │              │              │
├───┼────┼─────┼────┼─────────────┼───────┼───────┤
│123   │同上    │同上      │同上    │91年6月20日20時16分在台中 │交易未成功，無│              │
│      │        │          │        │西區○村路○段132號生活工廠│簽帳單        │              │
│      │        │          │        │美村門市盜刷790元，未成功 │原審三卷178   │              │
│      │        │          │        │。                        │              │              │
├───┼────┼─────┼────┼─────────────┼───────┼───────┤
│124   │同上    │同上      │同上    │91年6月20日21時26分在台北 │交易未成功，無│              │
│      │        │          │        │市○○路16號華納威秀盜刷49│簽帳單        │              │
│      │        │          │        │6元，未成功。             │              │              │
├───┼────┼─────┼────┼─────────────┼───────┼───────┤
│133   │00000000│中華商銀  │林依敏  │90年11月28日在台北市○○路│不詳署押（枚數│              │
│      │00000000│          │        │16號華納威秀電影有限公司盜│不詳，因無法取│              │
│      │        │          │        │刷3000元並在簽帳單上偽造不│得簽帳單）    │              │
│      │        │          │        │詳姓名之簽名              │原審一卷177   │              │
├───┼────┼─────┼────┼─────────────┼───────┼───────┤
│140   │00000000│聯邦銀行  │徐鳳聲  │91年6月9日在南投縣南投市東│不詳署押（無法│              │
│      │00000000│          │        │山路398號巳○○○○○○○ │取得簽帳單，枚│              │
│      │        │          │        │盜刷120元並在簽帳單上偽造 │數不詳）      │              │
│      │        │          │        │不詳姓名之簽名            │原審一卷177   │              │
├───┼────┼─────┼────┼─────────────┼───────┼───────┤
│141   │00000000│玉山銀行  │陳靜蘭  │91年1月12日18時16分在SHIBU│不詳署押（無法│              │
│      │00000000│          │        │YA-KU日本百貨公司 SHIBUYA │取得簽帳單，枚│              │
│      │        │          │        │PARC盜刷15297元並在簽帳單 │數不詳）      │              │
│      │        │          │        │上偽造不詳姓名之簽名      │              │              │
├───┼────┼─────┼────┼─────────────┼───────┼───────┤
│142   │同上    │同上      │同上    │91年1月12日18時34分在SHIBU│不詳署押（無法│              │
│      │        │          │        │YA-KU日本百貨公司 SHIBUYA │取得簽帳單，枚│              │
│      │        │          │        │PARC盜刷11691元並在簽帳單 │數不詳）      │              │
│      │        │          │        │上偽造不詳姓名之簽名      │              │              │
├───┼────┼─────┼────┼─────────────┼───────┼───────┤
│143   │同上    │同上      │同上    │91年1月12日18時44分在SHIBU│不詳署押（無法│              │
│      │        │          │        │YA-KU日本百貨公司 SHIBUYA │取得簽帳單，枚│              │
│      │        │          │        │PARC盜刷4564元並在簽帳單上│數不詳）      │              │
│      │        │          │        │偽造不詳姓名之簽名        │              │              │
├───┼────┼─────┼────┼─────────────┼───────┼───────┤
│144   │同上    │同上      │同上    │91年1月12日18時59分在SHIBU│不詳署押（無法│              │
│      │        │          │        │YA-KU日本百貨公司 SHIBUYA │取得簽帳單，枚│              │
│      │        │          │        │PARC盜刷3746元並在簽帳單上│數不詳）      │              │
│      │        │          │        │偽造不詳姓名之簽名        │              │              │
├───┼────┼─────┼────┼─────────────┼───────┼───────┤
│145   │同上    │同上      │同上    │91年1月12日19時01分在SHIBU│不詳署押（無法│              │
│      │        │          │        │YA-KU日本百貨公司 SHIBUYA │取得簽帳單，枚│              │
│      │        │          │        │PARC盜刷17437元並在簽帳單 │數不詳）      │              │
│      │        │          │        │上偽造不詳姓名之簽名      │              │              │
├───┼────┼─────┼────┼─────────────┼───────┼───────┤
│146   │同上    │同上      │同上    │91年1月12日19時14分在SHIBU│不詳署押（無法│              │
│      │        │          │        │YA-KU日本百貨公司 SHIBUYA │取得簽帳單，枚│              │
│      │        │          │        │PARC盜刷10733元並在簽帳單 │數不詳）      │              │
│      │        │          │        │上偽造不詳姓名之簽名      │              │              │
├───┼────┼─────┼────┼─────────────┼───────┼───────┤
│147   │00000000│玉山銀行  │潘榮禮  │91年7月4日16時12分在同韋商│不詳署押（無法│              │
│      │00000000│          │        │行盜刷476元並在簽帳單上偽 │取得簽帳單，枚│              │
│      │        │          │        │造不詳姓名之簽名          │數不詳）      │              │
├───┼────┼─────┼────┼─────────────┼───────┼───────┤
│148   │00000000│玉山銀行  │郁玲玲  │91年7月5日15時28分在新竹市│不詳署押（枚數│              │
│      │00000000│          │        │北大路374號庚○○○北大路 │不詳，因無法取│              │
│      │        │          │        │站盜刷200元並在簽帳單上偽 │得簽帳單）    │              │
│      │        │          │        │造不詳姓名之簽名          │原審三卷140   │              │
├───┼────┼─────┼────┼─────────────┼───────┼───────┤
│151   │同上    │同上      │同上    │91年7月5日21時11分在中國石│不詳署押（枚數│              │
│      │        │          │        │油府前站盜刷400元並在簽帳 │不詳，因無法取│              │
│      │        │          │        │單上偽造不詳姓名之簽名    │得簽帳單）    │              │
├───┼────┼─────┼────┼─────────────┼───────┼───────┤
│152   │同上    │同上      │同上    │91年7月5日21時33分在苗栗縣│不詳署押（枚數│              │
│      │        │          │        │竹北市縣○○路186號普來利 │不詳，因無法取│              │
│      │        │          │        │實業股份有限公司盜刷7690元│得簽帳單）    │              │
│      │        │          │        │並在簽帳單上偽造不詳姓名之│              │              │
│      │        │          │        │簽名                      │              │              │
├───┼────┼─────┼────┼─────────────┼───────┼───────┤
│153   │同上    │同上      │同上    │91年7月5日22時25分在苗栗縣│不詳署押（枚數│              │
│      │        │          │        │苗栗市○○路482號戌○○○ │不詳，因無法取│              │
│      │        │          │        │股份有限公司盜刷2106元並在│得簽帳單）    │              │
│      │        │          │        │簽帳單上偽造不詳姓名之簽名│原審(四)114   │              │
├───┼────┼─────┼────┼─────────────┼───────┼───────┤
│157   │同上    │同上      │同上    │91年7月6日13時52分在台中市│不詳署押（枚數│              │
│      │        │          │        │北區○○路84號酉○○○○○│不詳，因無法取│              │
│      │        │          │        │館盜刷400元並在簽帳單上偽 │得簽帳單）    │              │
│      │        │          │        │造不詳姓名之簽名          │原審(十七)40  │              │
├───┼────┼─────┼────┼─────────────┼───────┼───────┤
│158   │同上    │同上      │同上    │91年7月7日3時53分在台中市 │不詳署押（枚數│              │
│      │        │          │        │青海路2段242號之15好樂迪股│不詳，因無法取│              │
│      │        │          │        │份有限公司逢甲分公司盜刷54│得簽帳單）    │              │
│      │        │          │        │52元並在簽帳單上偽造不詳姓│原審(四)155   │              │
│      │        │          │        │名之簽名                  │              │              │
├───┼────┼─────┼────┼─────────────┼───────┼───────┤
│160   │同上    │同上      │同上    │91年7月7日18時16分在台中市│不詳署押（枚數│              │
│      │        │          │        │青海路2段242號之15好樂迪股│不詳，因無法取│              │
│      │        │          │        │份有限公司逢甲分公司盜刷93│得簽帳單）    │              │
│      │        │          │        │30元並在簽帳單上偽造不詳姓│原審(四)155   │              │
│      │        │          │        │名之簽名                  │              │              │
├───┼────┼─────┼────┼─────────────┼───────┼───────┤
│161   │00000000│玉山銀行  │盛炳璋  │91年7月4日15時18分在台中市│不詳署押（枚數│              │
│      │00000000│          │        │南屯區○○路552號1樓金石堂│不詳，因無法取│              │
│      │        │          │        │盜刷149元並在簽帳單上偽造 │得簽帳單）    │              │
│      │        │          │        │不詳姓名之簽名            │原審(十三)304 │              │
├───┼────┼─────┼────┼─────────────┼───────┼───────┤
│163   │同上    │同上      │同上    │91年7月4日17時40分在台北市│不詳署押（枚數│              │
│      │        │          │        │松壽路18號華納威秀盜刷915 │不詳，因無法取│              │
│      │        │          │        │元並在簽帳單上偽造不詳姓名│得簽帳單）    │              │
│      │        │          │        │之簽名                    │★未請款      │              │
│      │        │          │        │                          │原審一卷p.213 │              │
├───┼────┼─────┼────┼─────────────┼───────┼───────┤
│164   │同上    │同上      │同上    │91年7月4日17時56分在苗栗市│不詳署押（枚數│              │
│      │        │          │        │中正路482號戌○○○盜刷243│不詳，因無法取│              │
│      │        │          │        │1元並在簽帳單上偽造不詳姓 │得簽帳單）    │              │
│      │        │          │        │名之簽名                  │原審(四)114   │              │
├───┼────┼─────┼────┼─────────────┼───────┼───────┤
│165   │00000000│玉山銀行  │彭金華  │91年7月4日15時3分在台中依 │不詳署押二枚（│              │
│      │00000000│          │        │卡股份有限公司盜刷1550元並│無法取得簽帳單│              │
│      │        │          │        │在簽帳單上偽造不詳姓名之簽│）原審(九) 85 │              │
│      │        │          │        │名                        │              │              │
├───┼────┼─────┼────┼─────────────┼───────┼───────┤
│166   │同上    │同上      │同上    │91年7月5日13時32分在台北市│不詳署押（枚數│              │
│      │        │          │        │松壽路18號天○○○○○○盜│不詳，因無法取│              │
│      │        │          │        │刷600元並在簽帳單上偽造不 │得簽帳單）    │              │
│      │        │          │        │詳姓名之簽名              │              │              │
├───┼────┼─────┼────┼─────────────┼───────┼───────┤
│167   │00000000│玉山銀行  │李秋玉  │91年7月6日14時58分在高雄市│不詳署押（枚數│              │
│      │00000000│          │        │瑞隆路472號1樓金石堂文化廣│不詳，因無法取│              │
│      │        │          │        │場瑞隆店盜刷495元並在簽帳 │得簽帳單）    │              │
│      │        │          │        │單上偽造不詳姓名之簽名    │              │              │
├───┼────┼─────┼────┼─────────────┼───────┼───────┤
│170   │00000000│玉山銀行  │林麗英  │91年7月4日21時11分在台北市│不詳署押（枚數│              │
│      │00000000│          │        │松壽路18號天○○○○○○盜│不詳，因無法取│              │
│      │        │          │        │刷930元並在簽帳單上偽造不 │得簽帳單）    │              │
│      │        │          │        │詳姓名之簽名              │★未請款      │              │
│      │        │          │        │                          │原審一卷p.214 │              │
├───┼────┼─────┼────┼─────────────┼───────┼───────┤
│173   │同上    │同上      │同上    │91年7月4日22時52分在苗栗縣│不詳署押（枚數│              │
│      │        │          │        │頭份鎮○○路1155號惠康超市│不詳，因無法取│              │
│      │        │          │        │頭份店盜刷2802元並在簽帳單│得簽帳單）    │              │
│      │        │          │        │上偽造不詳姓名之簽名      │原審(四)115   │              │
├───┼────┼─────┼────┼─────────────┼───────┼───────┤
│174   │同上    │同上      │同上    │91年7月5日1時22分在台北市 │不詳署押（枚數│              │
│      │        │          │        │松壽路18號天○○○○○○盜│不詳，因無法取│              │
│      │        │          │        │刷930元並在簽帳單上偽造不 │得簽帳單）    │              │
│      │        │          │        │詳姓名之簽名              │★未請款      │              │
│      │        │          │        │                          │原審一卷p.214 │              │
├───┼────┼─────┼────┼─────────────┼───────┼───────┤
│175   │同上    │同上      │同上    │91年7月5日10時11分在台北市│不詳署押（枚數│              │
│      │        │          │        │松壽路18號天○○○○○○盜│不詳，因無法取│              │
│      │        │          │        │刷500元並在簽帳單上偽造不 │得簽帳單）    │              │
│      │        │          │        │詳姓名之簽名              │              │              │
├───┼────┼─────┼────┼─────────────┼───────┼───────┤
│176   │00000000│玉山銀行  │胡秀金  │91年7月4日18時31分在苗栗市│不詳署押（枚數│              │
│      │00000000│          │        │民族路101號午○○○○○○ │不詳，因無法取│              │
│      │        │          │        │盜刷823元並在簽帳單上偽造 │得簽帳單）    │              │
│      │        │          │        │不詳姓名之簽名            │              │              │
├───┼────┼─────┼────┼─────────────┼───────┼───────┤
│182   │00000000│玉山銀行  │江亭儒  │91年7月3日17時40分在台北縣│不詳署押（枚數│              │
│      │00000000│          │        │土城市○○路165號1樓何嘉仁│不詳，因無法取│              │
│      │        │          │        │書局土城店盜刷274元並在簽 │得簽帳單）    │              │
│      │        │          │        │帳單上偽造不詳姓名之簽名  │              │              │
├───┼────┼─────┼────┼─────────────┼───────┼───────┤
│184   │同上    │同上      │同上    │91年7月3日21時30分在台中縣│不詳署押（枚數│              │
│      │        │          │        │豐原市○○路145號三商行豐 │不詳，因無法取│              │
│      │        │          │        │原店盜刷4990元並在簽帳單上│得簽帳單）    │              │
│      │        │          │        │偽造不詳姓名之簽名        │原審(四)卷270 │              │
├───┼────┼─────┼────┼─────────────┼───────┼───────┤
│185   │同上    │同上      │同上    │91年7月3日21時40分在台中縣│不詳署押（無法│              │
│      │        │          │        │豐原市○○路30號三民圖書盜│取得簽帳單）  │              │
│      │        │          │        │刷6100元並在簽帳單上偽造不│原審三卷240   │              │
│      │        │          │        │詳姓名之簽名              │              │              │
├───┼────┼─────┼────┼─────────────┼───────┼───────┤
│186   │同上    │同上      │同上    │91年7月3日21時53分在台中縣│不詳署押（枚數│              │
│      │        │          │        │豐原市○○路147號屈臣氏豐 │不詳，因無法取│              │
│      │        │          │        │原店盜刷6100元並在簽帳單上│得簽帳單）    │              │
│      │        │          │        │偽造不詳姓名之簽名        │原審(十三)卷27│              │
│      │        │          │        │                          │1             │              │
├───┼────┼─────┼────┼─────────────┼───────┼───────┤
│188   │00000000│玉山銀行  │劉素珍  │91年6月14日13時59分在台中 │不詳署押（無法│              │
│      │00000000│          │        │市○區○○路499號大潤發批 │取得簽帳單）  │              │
│      │        │          │        │發倉庫盜刷12990元並在簽帳 │原審(五)138   │              │
│      │        │          │        │單上偽造不詳姓名之簽名    │              │              │
├───┼────┼─────┼────┼─────────────┼───────┼───────┤
│189   │00000000│玉山銀行  │楊文治  │91年6月15日22時14分在民族 │不詳署押（枚數│              │
│      │00000000│          │        │路加油站盜刷500元並在簽帳 │不詳，因無法取│              │
│      │        │          │        │單上偽造不詳姓名之簽名    │得簽帳單）    │              │
├───┼────┼─────┼────┼─────────────┼───────┼───────┤
│190   │同上    │同上      │同上    │91年6月15日23時3分在台中縣│不詳署押（枚數│              │
│      │        │          │        │太平市○○路175號1樓惠康百│不詳，因無法取│              │
│      │        │          │        │貨盜刷1958元並在簽帳單上偽│得簽帳單）    │              │
│      │        │          │        │造不詳姓名之簽名          │原審(四)110   │              │
├───┼────┼─────┼────┼─────────────┼───────┼───────┤
│191   │00000000│玉山銀行  │原春美  │91年6月14日13時1分在台中市│不詳署押（枚數│              │
│      │00000000│          │        │北區○○路499號大潤發批發 │不詳，因無法取│              │
│      │        │          │        │倉庫台中忠明店盜刷18990元 │得簽帳單）    │              │
│      │        │          │        │並在簽帳單上偽造不詳姓名之│原審(十三)96  │              │
│      │        │          │        │簽名                      │              │              │
├───┼────┼─────┼────┼─────────────┼───────┼───────┤
│195   │同上    │同上      │同上    │91年6月14日18時16分在台中 │不詳署押（枚數│              │
│      │        │          │        │市○區○○路499號大潤發批 │不詳，因無法取│              │
│      │        │          │        │發倉庫台中忠明盜刷16250元 │得簽帳單）    │              │
│      │        │          │        │並在簽帳單上偽造不詳姓名之│原審(十三)98  │              │
│      │        │          │        │簽名                      │              │              │
├───┼────┼─────┼────┼─────────────┼───────┼───────┤
│201   │同上    │同上      │同上    │91年6月15日22時42分在台中 │不詳署押（枚數│              │
│      │        │          │        │市○區○○路1段20號惠康百 │不詳，因無法取│              │
│      │        │          │        │貨股份有限公司盜刷1871元並│得簽帳單）    │              │
│      │        │          │        │在簽帳單上偽造不詳姓名之簽│原審(四)113   │              │
│      │        │          │        │名                        │              │              │
├───┼────┼─────┼────┼─────────────┼───────┼───────┤
│203   │同上    │同上      │同上    │91年6月15日23時39分在台中 │不詳署押（枚數│              │
│      │        │          │        │市○○路○段63號老順安大藥 │不詳，因無法取│              │
│      │        │          │        │局盜刷2500元並在簽帳單上偽│得簽帳單）    │              │
│      │        │          │        │造不詳姓名之簽名          │原審(四)131   │              │
├───┼────┼─────┼────┼─────────────┼───────┼───────┤
│205   │同上    │同上      │同上    │91年6月16日0時8分在台中市 │不詳署押（枚數│              │
│      │        │          │        │南屯區○○路○段16號惠康百 │不詳，因無法取│              │
│      │        │          │        │貨股份有限公司盜刷1517元並│得簽帳單）    │              │
│      │        │          │        │在簽帳單上偽造不詳姓名之簽│原審(十四)50  │              │
│      │        │          │        │名                        │              │              │
├───┼────┼─────┼────┼─────────────┼───────┼───────┤
│207   │同上    │同上      │同上    │91年6月16日0時47分在台中市│不詳署押（枚數│              │
│      │        │          │        │西屯區○○路○段126號惠康百│不詳，因無法取│              │
│      │        │          │        │貨股份有限公司盜刷1363元並│得簽帳單）    │              │
│      │        │          │        │在簽帳單上偽造不詳姓名之簽│原審(四)129   │              │
│      │        │          │        │名                        │              │              │
├───┼────┼─────┼────┼─────────────┼───────┼───────┤
│208   │同上    │同上      │同上    │91年6月16日1時55分在台中縣│不詳署押（枚數│              │
│      │        │          │        │太平市○○路175號1樓惠康百│不詳，因無法取│              │
│      │        │          │        │貨股份有限公司盜刷2401元並│得簽帳單）    │              │
│      │        │          │        │在簽帳單上偽造不詳姓名之簽│原審(四)110   │              │
│      │        │          │        │名                        │              │              │
├───┼────┼─────┼────┼─────────────┼───────┼───────┤
│209   │同上    │同上      │同上    │91年6月16日2時18分在台中縣│不詳署押（枚數│              │
│      │        │          │        │太平市○○路351號1樓惠康百│不詳，因無法取│              │
│      │        │          │        │貨股份有限公司盜刷2053元並│得簽帳單）    │              │
│      │        │          │        │在簽帳單上偽造不詳姓名之簽│原審(四)111   │              │
│      │        │          │        │名                        │              │              │
├───┼────┼─────┼────┼─────────────┼───────┼───────┤
│216   │00000000│玉山銀行  │楊思煌  │91年7月5日12時41分在台中縣│不詳署押（枚數│              │
│      │00000000│          │        │大里市○○路○段710號1樓大 │不詳，因無法取│              │
│      │        │          │        │買家量販店盜刷2280元並在簽│得簽帳單）    │              │
│      │        │          │        │帳單上偽造不詳姓名之簽名  │原審(四)127   │              │
│      │        │          │        │                          │              │              │
├───┼────┼─────┼────┼─────────────┼───────┼───────┤
│218   │00000000│玉山銀行  │劉峰賓  │91年6月16日17時44分在台中 │不詳署押（枚數│              │
│      │00000000│          │        │縣大里市○○路○段480-6號燦│不詳，因無法取│              │
│      │        │          │        │坤3C大里盜刷16709元並在簽 │得簽帳單）    │              │
│      │        │          │        │帳單上偽造不詳姓名之簽名  │原審(四)119   │              │
│      │        │          │        │                          │              │              │
├───┼────┼─────┼────┼─────────────┼───────┼───────┤
│222   │00000000│玉山銀行  │黃惠珍  │91年6月18日17時19分在台中 │不詳署押（枚數│              │
│      │00000000│          │        │市○區○○路34號金石堂盜刷│不詳，因無法取│              │
│      │        │          │        │487元並在簽帳單上偽造不詳 │得簽帳單）    │              │
│      │        │          │        │姓名之簽名                │              │              │
├───┼────┼─────┼────┼─────────────┼───────┼───────┤
│223   │00000000│玉山銀行  │柯炫旭  │90年10月31日13時37分在台北│不詳署押（枚數│              │
│      │00000000│          │        │市○○區○○路2段196號金石│不詳，因無法取│              │
│      │        │          │        │堂盜刷992元並在簽帳單上偽 │得簽帳單）    │              │
│      │        │          │        │造不詳姓名之簽名          │原審(十三)306 │              │
├───┼────┼─────┼────┼─────────────┼───────┼───────┤
│228   │00000000│玉山銀行  │王貴枝  │91年7月3日14時17分在台中市│不詳署押（枚數│              │
│      │00000000│          │        │文心路4段352號庚○○○盜刷│不詳，因無法取│              │
│      │        │          │        │500元並在簽帳單上偽造不詳 │得簽帳單）    │              │
│      │        │          │        │姓名之簽名                │原審(四)卷266 │              │
├───┼────┼─────┼────┼─────────────┼───────┼───────┤
│229   │同上    │同上      │同上    │91年7月3日17時31分在台中市│不詳署押（枚數│              │
│      │        │          │        │東光路150號大丹股份有限公 │不詳，因無法取│              │
│      │        │          │        │司盜刷19793元並在簽帳單上 │得簽帳單）    │              │
│      │        │          │        │偽造不詳姓名之簽名        │              │              │
├───┼────┼─────┼────┼─────────────┼───────┼───────┤
│231   │00000000│玉山銀行  │簡梅芳  │91年7月3日13時4分在台北市 │不詳署押（枚數│              │
│      │00000000│          │        │松山區○○路○段138號B喜滿 │不詳，因無法取│              │
│      │        │          │        │客京華影城股份有限公司盜刷│得簽帳單）    │              │
│      │        │          │        │960元並在簽帳單上偽造不詳 │              │              │
│      │        │          │        │姓名之簽名                │              │              │
├───┼────┼─────┼────┼─────────────┼───────┼───────┤
│232   │00000000│玉山銀行  │何文慶  │91年7月3日17時5分在台北市 │不詳署押（枚數│              │
│      │00000000│          │        │松山區○○路○段138號B喜滿 │不詳，因無法取│              │
│      │        │          │        │客京華影城股份有限公司盜刷│得簽帳單）    │              │
│      │        │          │        │600元並在簽帳單上偽造不詳 │              │              │
│      │        │          │        │姓名之簽名                │              │              │
├───┼────┼─────┼────┼─────────────┼───────┼───────┤
│234   │00000000│玉山銀行  │林玉如  │91年7月4日13時7分在台中縣 │不詳署押（枚數│              │
│      │00000000│          │        │大里市○○路○段710號1樓大 │不詳，因無法取│              │
│      │        │          │        │買家量販店大里國光店盜刷20│得簽帳單）    │              │
│      │        │          │        │97元並在簽帳單上偽造不詳姓│原審(四)127   │              │
│      │        │          │        │名之簽名                  │              │              │
├───┼────┼─────┼────┼─────────────┼───────┼───────┤
│235   │同上    │同上      │同上    │91年7月4日14時49分在台中縣│不詳署押（枚數│              │
│      │        │          │        │大里市○○路○段710號1樓大 │不詳，因無法取│              │
│      │        │          │        │買家量販店大里國光店盜刷13│得簽帳單）    │              │
│      │        │          │        │878元並在簽帳單上偽造不詳 │原審(四)127   │              │
│      │        │          │        │姓名之簽名                │              │              │
├───┼────┼─────┼────┼─────────────┼───────┼───────┤
│236   │同上    │同上      │同上    │91年7月5日17時50分在台中縣│不詳署押（枚數│              │
│      │        │          │        │大里市○○路○段710號1樓大 │不詳，因無法取│              │
│      │        │          │        │買家量販店大里國光店盜刷12│得簽帳單）    │              │
│      │        │          │        │398元並在簽帳單上偽造不詳 │原審(四)127   │              │
│      │        │          │        │姓名之簽名                │              │              │
├───┼────┼─────┼────┼─────────────┼───────┼───────┤
│240   │00000000│玉山銀行  │陳總鎮  │91年7月3日14時35分在台北縣│不詳署押（枚數│              │
│      │00000000│          │        │土城市○○路○段155巷2號惠 │不詳，因無法取│              │
│      │        │          │        │康超市土城店盜刷445元並在 │得簽帳單）    │              │
│      │        │          │        │簽帳單上偽造不詳姓名之簽名│              │              │
│      │        │          │        │                          │              │              │
├───┼────┼─────┼────┼─────────────┼───────┼───────┤
│243   │00000000│遠東商銀  │王儷燕  │91年6月18日2時55分在嘉義市│不詳署押（枚數│              │
│      │00000000│          │        │永春三街14號盛田儀器盜刷32│不詳，因無法取│              │
│      │        │          │        │0元並在簽帳單上偽造不詳姓 │得簽帳單）    │              │
│      │        │          │        │名之簽名                  │★未請款      │              │
│      │        │          │        │                          │原審一卷219   │              │
├───┼────┼─────┼────┼─────────────┼───────┼───────┤
│246   │00000000│遠東商銀  │松井精二│91年6月18日7時20分在南投縣│不詳署押（枚數│              │
│      │00000000│          │        │南投市○○路398號苑蓉專業 │不詳，因無法取│              │
│      │        │          │        │護膚盜刷320元並在簽帳單上 │得簽帳單）    │              │
│      │        │          │        │偽造不詳姓名之簽名        │★未請款      │              │
│      │        │          │        │                          │原審一卷219   │              │
├───┼────┼─────┼────┼─────────────┼───────┼───────┤
│248   │00000000│遠東商銀  │潘虹滿  │91年6月27日7時24分在南投縣│不詳署押（枚數│              │
│      │00000000│          │        │南投市○○路398號苑蓉專業 │不詳，因無法取│              │
│      │        │          │        │護膚盜刷210元並在簽帳單上 │得簽帳單）    │              │
│      │        │          │        │偽造不詳姓名之簽名        │★未請款      │              │
│      │        │          │        │                          │原審一卷219   │              │
├───┼────┼─────┼────┼─────────────┼───────┼───────┤
│321   │00000000│澳大利亞  │LINOAL Y│91年6月23日在台中市○○路 │不詳署押（枚數│              │
│      │00000000│ST. GEDRGE│        │1001號1樓未○○○○○○○ │不詳，因無法取│              │
│      │        │BANK      │        │館盜刷240元並在簽帳單上偽 │得簽帳單）    │              │
│      │        │          │        │造不詳姓名之簽名          │原審二卷249   │              │
├───┼────┼─────┼────┼─────────────┼───────┼───────┤
│322   │00000000│The Saudi │SALEH S │90年9月20日在Taipei Future│不詳署押（枚數│              │
│      │00000000│Bristish  │ALTAMMAM│World Computer Co盜刷30442│不詳，因無法取│              │
│      │        │Bank      │        │元並在簽帳單上偽造不詳姓名│得簽帳單）    │              │
│      │        │          │        │之簽名                    │原審二卷172   │              │
├───┼────┼─────┼────┼─────────────┼───────┼───────┤
│323   │同上    │同上      │同上    │90年9月20日在Taipei Rushun│不詳署押（枚數│              │
│      │        │          │        │Elec. Co LTD 盜刷63500元並│不詳，因無法取│              │
│      │        │          │        │在簽帳單上偽造不詳姓名之簽│得簽帳單）    │              │
│      │        │          │        │名                        │原審二卷172   │              │
├───┼────┼─────┼────┼─────────────┼───────┼───────┤
│324   │00000000│The Saudi │ABDALLAU│90年9月21日在Manila SM    │不詳署押（枚數│              │
│      │00000000│Bristish  │ALHAJERY│Dept Store（Philippines） │不詳，因無法取│              │
│      │        │Bank      │        │盜刷USD59.25元並在簽帳單上│得簽帳單）    │              │
│      │        │          │        │偽造不詳姓名之簽名        │原審二卷175   │              │
├───┼────┼─────┼────┼─────────────┼───────┼───────┤
│325   │同上    │同上      │同上    │90年9月21日在Manila Tower │不詳署押（枚數│              │
│      │        │          │        │Records盜刷USD126.51元並在│不詳，因無法取│              │
│      │        │          │        │簽帳單上偽造不詳姓名之簽名│得簽帳單）    │              │
│      │        │          │        │                          │原審二卷175   │              │
├───┼────┼─────┼────┼─────────────┼───────┼───────┤
│326   │同上    │同上      │同上    │90年9月22日在Manila SMLAS │不詳署押（枚數│              │
│      │        │          │        │Pinas盜刷USD118.51並在簽帳│不詳，因無法取│              │
│      │        │          │        │單上偽造不詳姓名之簽名    │得簽帳單）    │              │
│      │        │          │        │                          │原審二卷175   │              │
├───┼────┼─────┼────┼─────────────┼───────┼───────┤
│327   │同上    │同上      │同上    │90年9月22日在Manila Washin│不詳署押（枚數│              │
│      │        │          │        │gton Jewelry盜刷USD605.17 │不詳，因無法取│              │
│      │        │          │        │元並在簽帳單上偽造不詳姓名│得簽帳單）    │              │
│      │        │          │        │之簽名                    │原審二卷175   │              │
├───┼────┼─────┼────┼─────────────┼───────┼───────┤
│328   │同上    │同上      │同上    │90年9月22日在Manila Tiffan│不詳署押（枚數│              │
│      │        │          │        │y Metro Company盜刷USD3266│不詳，因無法取│              │
│      │        │          │        │.24元並在簽帳單上偽造不詳 │得簽帳單）    │              │
│      │        │          │        │姓名之簽名                │原審二卷175   │              │
├───┼────┼─────┼────┼─────────────┼───────┼───────┤
│329   │同上    │同上      │同上    │90年9月22日在Manila Execut│不詳署押（枚數│              │
│      │        │          │        │ive OPT盜刷USD319.67元並在│不詳，因無法取│              │
│      │        │          │        │簽帳單上偽造不詳姓名之簽名│得簽帳單）    │              │
│      │        │          │        │                          │原審二卷175   │              │
├───┼────┼─────┼────┼─────────────┼───────┼───────┤
│330   │同上    │同上      │同上    │90年9月22日在Taichung Ping│不詳署押（枚數│              │
│      │        │          │        │ Chia盜刷USD264.70元並在簽│不詳，因無法取│              │
│      │        │          │        │帳單上偽造不詳姓名之簽名  │得簽帳單）    │              │
│      │        │          │        │                          │原審二卷175   │              │
├───┼────┼─────┼────┼─────────────┼───────┼───────┤
│331   │同上    │同上      │同上    │90年9月22日在Taichung Oil │不詳署押（枚數│              │
│      │        │          │        │Fuhsing盜刷USD37.62元並在 │不詳，因無法取│              │
│      │        │          │        │簽帳單上偽造不詳姓名之簽名│得簽帳單）    │              │
│      │        │          │        │                          │原審二卷175   │              │
├───┼────┼─────┼────┼─────────────┼───────┼───────┤
│332   │同上    │同上      │同上    │90年9月22日在Taichung Fort│不詳署押（枚數│              │
│      │        │          │        │unate BTQ盜刷USD284.71元並│不詳，因無法取│              │
│      │        │          │        │在簽帳單上偽造不詳姓名之簽│得簽帳單）    │              │
│      │        │          │        │名                        │原審二卷175   │              │
├───┼────┼─────┼────┼─────────────┼───────┼───────┤
│333   │同上    │同上      │同上    │90年9月22日在Taichung Fort│不詳署押（枚數│              │
│      │        │          │        │unate BTQ盜刷USD141.18元並│不詳，因無法取│              │
│      │        │          │        │在簽帳單上偽造不詳姓名之簽│得簽帳單）    │              │
│      │        │          │        │名                        │原審二卷175   │              │
├───┼────┼─────┼────┼─────────────┼───────┼───────┤
│334   │同上    │同上      │同上    │90年9月22日在Taichung Teng│不詳署押（枚數│              │
│      │        │          │        │HO盜刷USD985.29元並在簽帳 │不詳，因無法取│              │
│      │        │          │        │單上偽造不詳姓名之簽名    │得簽帳單）    │              │
│      │        │          │        │                          │原審二卷175   │              │
├───┼────┼─────┼────┼─────────────┼───────┼───────┤
│335   │同上    │同上      │同上    │90年9月22日在Taichung DA H│不詳署押（枚數│              │
│      │        │          │        │U SHU JAU盜刷295.51元並在 │不詳，因無法取│              │
│      │        │          │        │簽帳單上偽造不詳姓名之簽名│得簽帳單）    │              │
│      │        │          │        │                          │原審二卷175   │              │
├───┼────┼─────┼────┼─────────────┼───────┼───────┤
│336   │00000000│The Saudi │NASIR J │90年9月14日在Taichung Jiou│不詳署押（枚數│              │
│      │00000000│Bristish  │AMI     │ Ying-Gung YI盜刷36000元並│不詳，因無法取│              │
│      │        │Bank      │        │在簽帳單上偽造不詳姓名之簽│得簽帳單）    │              │
│      │        │          │        │名                        │原審二卷178   │              │
├───┼────┼─────┼────┼─────────────┼───────┼───────┤
│337   │同上    │同上      │同上    │90年9月15日在Taichung Pao │不詳署押（枚數│              │
│      │        │          │        │Kun盜刷825元並在簽帳單上偽│不詳，因無法取│              │
│      │        │          │        │造不詳姓名之簽名          │得簽帳單）    │              │
│      │        │          │        │                          │原審二卷178   │              │
├───┼────┼─────┼────┼─────────────┼───────┼───────┤
│338   │00000000│The Saudi │FAHAD M │90年9月11日在台中市潭子鄉 │不詳署押二枚（│              │
│      │00000000│Bristish  │ARI     │潭子街3段12號Ａ○○○○○ │無法取得簽帳單│              │
│      │        │Bank      │        │盜刷18600元並在簽帳單上偽 │）            │              │
│      │        │          │        │造不詳姓名之簽名          │原審二卷249   │              │
├───┼────┼─────┼────┼─────────────┼───────┼───────┤
│339   │同上    │同上      │同上    │90年9月11日在Taichung Ace │不詳署押（枚數│              │
│      │        │          │        │Home Center Taiwan Co盜刷 │不詳，因無法取│              │
│      │        │          │        │7188元並在簽帳單上偽造不詳│得簽帳單）    │              │
│      │        │          │        │姓名之簽名                │原審二卷181   │              │
├───┼────┼─────┼────┼─────────────┼───────┼───────┤
│340   │同上    │同上      │同上    │90年9月11日在Taichung Hung│不詳署押（枚數│              │
│      │        │          │        │Dar Photo 盜刷23990元並在 │不詳，因無法取│              │
│      │        │          │        │簽帳單上偽造不詳姓名之簽名│得簽帳單）    │              │
│      │        │          │        │                          │原審二卷181   │              │
├───┼────┼─────┼────┼─────────────┼───────┼───────┤
│342   │同上    │同上      │同上    │90年9月12日在Taichung Ruen│不詳署押（枚數│              │
│      │        │          │        │Ching Motel Co Ltd盜刷3920│不詳，因無法取│              │
│      │        │          │        │元並在簽帳單上偽造不詳姓名│得簽帳單）    │              │
│      │        │          │        │之簽名                    │原審二卷181   │              │
├───┼────┼─────┼────┼─────────────┼───────┼───────┤
│343   │同上    │同上      │同上    │90年9月12日在Taichung Chie│不詳署押（枚數│              │
│      │        │          │        │n Hsing盜刷500元並在簽帳單│不詳，因無法取│              │
│      │        │          │        │上偽造不詳姓名之簽名      │得簽帳單）    │              │
│      │        │          │        │                          │原審二卷181   │              │
├───┼────┼─────┼────┼─────────────┼───────┼───────┤
│345   │00000000│The Saudi │NASIR J │90年9月14日在Taichung Chun│不詳署押（枚數│              │
│      │00000000│Bristish  │AMI     │g Kuang盜刷1340元並在簽帳 │不詳，因無法取│              │
│      │        │Bank      │        │單上偽造不詳姓名之簽名    │得簽帳單）    │              │
│      │        │          │        │                          │原審二卷185   │              │
├───┼────┼─────┼────┼─────────────┼───────┼───────┤
│346   │同上    │同上      │同上    │90年9月14日在Taichung Oil │不詳署押（枚數│              │
│      │        │          │        │Kungyi盜刷250元並在簽帳單 │不詳，因無法取│              │
│      │        │          │        │上偽造不詳姓名之簽名      │得簽帳單）    │              │
│      │        │          │        │                          │原審二卷185   │              │
├───┼────┼─────┼────┼─────────────┼───────┼───────┤
│347   │同上    │同上      │同上    │90年9月15日在台中市○○路 │不詳署押二枚（│              │
│      │        │          │        │150號裕毛屋企業股份有限公 │無法取得簽帳單│              │
│      │        │          │        │司盜刷400元並在簽帳單上偽 │）            │              │
│      │        │          │        │造不詳姓名之簽名          │原審二卷249   │              │
├───┼────┼─────┼────┼─────────────┼───────┼───────┤
│348   │00000000│新加坡    │SHIVAASH│91年6月2日在Taipei Carnegi│不詳署押（枚數│              │
│      │00000000│United    │GUPTA   │es Restaurant盜刷S21.21元 │不詳，因無法取│              │
│      │        │Overseas  │        │並在簽帳單上偽造不詳姓名之│得簽帳單）    │              │
│      │        │Bank Ltd  │        │簽名                      │原審二卷192   │              │
├───┼────┼─────┼────┼─────────────┼───────┼───────┤
│349   │同上    │同上      │同上    │91年6月2日在Taipei Warner │不詳署押（枚數│              │
│      │        │          │        │Village Cinemas盜刷S106.80│不詳，因無法取│              │
│      │        │          │        │元並在簽帳單上偽造不詳姓名│得簽帳單）    │              │
│      │        │          │        │之簽名                    │原審二卷192   │              │
├───┼────┼─────┼────┼─────────────┼───────┼───────┤
│350   │同上    │同上      │同上    │91年6月4日在台中市○○路3 │不詳署押（枚數│              │
│      │        │          │        │段161號中友百貨股份有限公 │不詳，因無法取│              │
│      │        │          │        │司盜刷17800元並在簽帳單上 │得簽帳單）    │              │
│      │        │          │        │偽造不詳姓名之簽名        │原審(四)146   │              │
├───┼────┼─────┼────┼─────────────┼───────┼───────┤
│351   │同上    │同上      │同上    │91年6月6日在台北市○○○路│不詳署押（枚數│              │
│      │        │          │        │1段39號地○○○盜刷13950元│不詳，因無法取│              │
│      │        │          │        │並在簽帳單上偽造不詳姓名之│得簽帳單）    │              │
│      │        │          │        │簽名                      │原審(四)273   │              │
├───┼────┼─────┼────┼─────────────┼───────┼───────┤
│352   │00000000│香港The   │YAU SHIU│91年1月25日在Taichung well│不詳署押（枚數│              │
│      │00000000│Bank of   │        │come盜刷1081元並在簽帳單上│不詳，因無法取│              │
│      │        │East Asia │        │偽造不詳姓名之簽名        │得簽帳單）    │              │
│      │        │Ltd       │        │                          │原審二卷249   │              │
├───┼────┼─────┼────┼─────────────┼───────┼───────┤
│353   │同上    │同上      │同上    │91年1月26日在Taichung Hua │不詳署押（枚數│              │
│      │        │          │        │Chun盜刷並在簽帳單上偽造不│不詳，因無法取│              │
│      │        │          │        │詳姓名之簽名              │得簽帳單）    │              │
│      │        │          │        │                          │原審二卷195   │              │
├───┼────┼─────┼────┼─────────────┼───────┼───────┤
│356   │00000000│芬蘭      │RUOKAMO │91年7月3日在KAOHSIUNG LAR │不詳署押（枚數│              │
│      │00000000│LUOTTOKUNT│A       │NEW INT`L CORP TW盜刷2380 │不詳，因無法取│              │
│      │        │A         │        │元並在簽帳單上偽造不詳姓名│得簽帳單）    │              │
│      │        │          │        │之簽名                    │原審二卷249   │              │
├───┼────┼─────┼────┼─────────────┼───────┼───────┤
│358   │00000000│THE       │KHALID M│91年5月11日在TAICHUNG WELL│不詳署押（枚數│              │
│      │00000000│NATIONAL  │LDOSSARI│COME盜刷1629元並在簽帳單上│不詳，因無法取│              │
│      │        │COMMERCIAL│        │偽造不詳姓名之簽名        │得簽帳單）    │              │
│      │        │BANK      │        │                          │原審二卷249   │              │
├───┼────┼─────┼────┼─────────────┼───────┼───────┤
│359   │同上    │同上      │同上    │91年5月11日在TAICHUNG WELL│不詳署押（枚數│              │
│      │        │          │        │COME盜刷276元並在簽帳單上 │不詳，因無法取│              │
│      │        │          │        │偽造不詳姓名之簽名        │得簽帳單）    │              │
│      │        │          │        │                          │原審二卷249   │              │
├───┼────┼─────┼────┼─────────────┼───────┼───────┤
│362   │00000000│Lloyds TSB│MASS.L.H│91年6月10日在DEODEO盜刷808│不詳署押（枚數│              │
│      │00000000│          │T       │.85元並在簽帳單上偽造不詳 │不詳，因無法取│              │
│      │        │          │        │姓名之簽名                │得簽帳單）    │              │
│      │        │          │        │                          │原審二卷203   │              │
├───┼────┼─────┼────┼─────────────┼───────┼───────┤
│363   │同上    │同上      │同上    │91年6月10日在DEODEO盜刷102│不詳署押（枚數│              │
│      │        │          │        │5.72元並在簽帳單上偽造不詳│不詳，因無法取│              │
│      │        │          │        │姓名之簽名                │得簽帳單）    │              │
│      │        │          │        │                          │原審二卷203   │              │
├───┼────┼─────┼────┼─────────────┼───────┼───────┤
│364   │同上    │同上      │同上    │91年6月10日在DEODEO盜刷102│不詳署押（枚數│              │
│      │        │          │        │5.72元並在簽帳單上偽造不詳│不詳，因無法取│              │
│      │        │          │        │姓名之簽名                │得簽帳單）    │              │
│      │        │          │        │                          │原審二卷203   │              │
├───┼────┼─────┼────┼─────────────┼───────┼───────┤
│365   │同上    │同上      │同上    │91年6月15日在全家福鞋店-維│不詳署押（枚數│              │
│      │        │          │        │新盜刷7520元並在簽帳單上偽│不詳，因無法取│              │
│      │        │          │        │造不詳姓名之簽名          │得簽帳單）    │              │
│      │        │          │        │                          │原審二卷249   │              │
├───┼────┼─────┼────┼─────────────┼───────┼───────┤
│366   │同上    │同上      │同上    │91年6月18日在OIL KUNGYI盜 │不詳署押（枚數│              │
│      │        │          │        │刷13.04元並在簽帳單上偽造 │不詳，因無法取│              │
│      │        │          │        │不詳姓名之簽名            │得簽帳單）    │              │
│      │        │          │        │                          │原審二卷203   │              │
├───┼────┼─────┼────┼─────────────┼───────┼───────┤
│367   │同上    │同上      │同上    │91年6月18日在TAI HSING盜刷│不詳署押（枚數│              │
│      │        │          │        │12.23元並在簽帳單上偽造不 │不詳，因無法取│              │
│      │        │          │        │詳姓名之簽名              │得簽帳單）    │              │
│      │        │          │        │                          │原審二卷203   │              │
├───┼────┼─────┼────┼─────────────┼───────┼───────┤
│368   │同上    │同上      │同上    │91年6月16日在全家福鞋店-公│不詳署押（枚數│              │
│      │        │          │        │益店盜刷1138元並在簽帳單上│不詳，因無法取│              │
│      │        │          │        │偽造不詳姓名之簽名        │得簽帳單）    │              │
│      │        │          │        │                          │原審二卷249   │              │
├───┼────┼─────┼────┼─────────────┼───────┼───────┤
│369   │同上    │同上      │同上    │91年6月15日在JINGCUIXUAN G│不詳署押（枚數│              │
│      │        │          │        │ONG戊○○○○D盜刷1630.13元並在│不詳，因無法取│              │
│      │        │          │        │簽帳單上偽造不詳姓名之簽名│得簽帳單）    │              │
│      │        │          │        │                          │原審二卷203   │              │
├───┼────┼─────┼────┼─────────────┼───────┼───────┤
│370   │00000000│Lloyds TSB│M.LEONAR│91年6月11日在SHENG CHIEN盜│不詳署押（枚數│              │
│      │00000000│          │        │刷GRP36.26元並在簽帳單上偽│不詳，因無法取│              │
│      │        │          │        │造不詳姓名之簽名          │得簽帳單）    │              │
│      │        │          │        │                          │原審二卷211   │              │
├───┼────┼─────┼────┼─────────────┼───────┼───────┤
│371   │同上    │同上      │同上    │91年6月11日在SHENG CHIEN盜│不詳署押（枚數│              │
│      │        │          │        │刷GRP49.62元並在簽帳單上偽│不詳，因無法取│              │
│      │        │          │        │造不詳姓名之簽名          │得簽帳單）    │              │
│      │        │          │        │                          │原審二卷211   │              │
├───┼────┼─────┼────┼─────────────┼───────┼───────┤
│372   │同上    │同上      │同上    │91年6月13日在GONGYIMEISHU │不詳署押（枚數│              │
│      │        │          │        │JINGPINI盜刷GRP2964.33元並│不詳，因無法取│              │
│      │        │          │        │在簽帳單上偽造不詳姓名之簽│得簽帳單）    │              │
│      │        │          │        │名                        │原審二卷211   │              │
├───┼────┼─────┼────┼─────────────┼───────┼───────┤
│373   │同上    │同上      │同上    │91年6月10日在OIL LIAOCHUN │不詳署押（枚數│              │
│      │        │          │        │盜刷GRP5.6元並在簽帳單上偽│不詳，因無法取│              │
│      │        │          │        │造不詳姓名之簽名          │得簽帳單）    │              │
│      │        │          │        │                          │原審二卷211   │              │
├───┼────┼─────┼────┼─────────────┼───────┼───────┤
│374   │同上    │同上      │同上    │91年6月8日在TESCO STORE33 │不詳署押（枚數│              │
│      │        │          │        │30盜刷GRP146.01元並在簽帳 │不詳，因無法取│              │
│      │        │          │        │單上偽造不詳姓名之簽名    │得簽帳單）    │              │
│      │        │          │        │                          │原審二卷211   │              │
├───┼────┼─────┼────┼─────────────┼───────┼───────┤
│375   │同上    │同上      │同上    │91年6月10日在全家福鞋店盜 │不詳署押（枚數│              │
│      │        │          │        │刷7164元（GRP148.71元）並 │不詳，因無法取│              │
│      │        │          │        │在簽帳單上偽造不詳姓名之簽│得簽帳單）    │              │
│      │        │          │        │名                        │原審二卷249   │              │
├───┼────┼─────┼────┼─────────────┼───────┼───────┤
│376   │同上    │同上      │同上    │91年6月12日在HSING CHUNG H│不詳署押（枚數│              │
│      │        │          │        │O盜刷GRP113.08元並在簽帳單│不詳，因無法取│              │
│      │        │          │        │上偽造不詳姓名之簽名      │得簽帳單）    │              │
│      │        │          │        │                          │原審二卷211   │              │
├───┼────┼─────┼────┼─────────────┼───────┼───────┤
│377   │同上    │同上      │同上    │91年6月12日在三商行-新竹盜│不詳署押（枚數│              │
│      │        │          │        │刷7590元（GRP156.62元）並 │不詳，因無法取│              │
│      │        │          │        │在簽帳單上偽造不詳姓名之簽│得簽帳單）    │              │
│      │        │          │        │名                        │原審二卷249   │              │
├───┼────┼─────┼────┼─────────────┼───────┼───────┤
│378   │同上    │同上      │同上    │91年6月11日在B&Q INTERNATI│不詳署押（枚數│              │
│      │        │          │        │ONAL盜刷GRP633.19元並在簽 │不詳，因無法取│              │
│      │        │          │        │帳單上偽造不詳姓名之簽名  │得簽帳單）    │              │
│      │        │          │        │                          │原審二卷211   │              │
├───┼────┼─────┼────┼─────────────┼───────┼───────┤
│379   │同上    │同上      │同上    │91年6月12日在B&Q INT`L CO.│不詳署押（枚數│              │
│      │        │          │        │盜刷GRP607.89元並在簽帳單 │不詳，因無法取│              │
│      │        │          │        │上偽造不詳姓名之簽名      │得簽帳單）    │              │
│      │        │          │        │                          │原審二卷211   │              │
├───┼────┼─────┼────┼─────────────┼───────┼───────┤
│380   │同上    │同上      │同上    │91年6月10日在YUNG CHUNG AU│不詳署押（枚數│              │
│      │        │          │        │TO REPA盜刷GRP1977.98元並 │不詳，因無法取│              │
│      │        │          │        │在簽帳單上偽造不詳姓名之簽│得簽帳單）    │              │
│      │        │          │        │名                        │原審二卷211   │              │
├───┼────┼─────┼────┼─────────────┼───────┼───────┤
│382   │同上    │同上      │同上    │91年6月11日在墊腳石文具廣 │不詳署押（枚數│              │
│      │        │          │        │場盜刷531元（GRP10.79元） │不詳，因無法取│              │
│      │        │          │        │並在簽帳單上偽造不詳姓名之│得簽帳單）    │              │
│      │        │          │        │簽名                      │原審(十一)23  │              │
├───┼────┼─────┼────┼─────────────┼───────┼───────┤
│383   │00000000│日本      │YOKO TOK│90年9月6日在台北市○○路1 │不詳署押（枚數│              │
│      │00000000│UFJ CARD  │        │段27號1樓C10翰力科技有限公│不詳，因無法取│              │
│      │        │CO.LTD    │        │司盜刷23800元並在簽帳單上 │得簽帳單）    │              │
│      │        │          │        │偽造不詳姓名之簽名        │原審二卷249   │              │
├───┼────┼─────┼────┼─────────────┼───────┼───────┤
│384   │同上    │同上      │同上    │90年9月6日在TAICHUNG TEL  │不詳署押（枚數│              │
│      │        │          │        │COMMUNICATION CO盜刷15800 │不詳，因無法取│              │
│      │        │          │        │元並在簽帳單上偽造不詳姓名│得簽帳單）    │              │
│      │        │          │        │之簽名                    │原審二卷220   │              │
├───┼────┼─────┼────┼─────────────┼───────┼───────┤
│385   │同上    │同上      │同上    │90年9月6日在TAIPEI VINCENT│不詳署押（枚數│              │
│      │        │          │        │ ENTERPRISE盜刷41200元並在│不詳，因無法取│              │
│      │        │          │        │簽帳單上偽造不詳姓名之簽名│得簽帳單）    │              │
│      │        │          │        │                          │原審二卷220   │              │
├───┼────┼─────┼────┼─────────────┼───────┼───────┤
│386   │00000000│法國      │JANOSIK │91年7月9日在TAIPEI HESS BO│不詳署押（枚數│              │
│      │00000000│SOUETE    │ERIKA   │OK STORES盜刷4340元並在簽 │不詳，因無法取│              │
│      │        │GENERAUE  │        │帳單上偽造不詳姓名之簽名  │得簽帳單）    │              │
│      │        │          │        │                          │原審二卷249   │              │
├───┼────┼─────┼────┼─────────────┼───────┼───────┤
│387   │同上    │同上      │同上    │91年7月9日在TAICHUNG FAMIL│不詳署押（枚數│              │
│      │        │          │        │Y SHOES MARK盜刷198元並在 │不詳，因無法取│              │
│      │        │          │        │簽帳單上偽造不詳姓名之簽名│得簽帳單）    │              │
│      │        │          │        │                          │原審二卷249   │              │
├───┼────┼─────┼────┼─────────────┼───────┼───────┤
│388   │同上    │同上      │同上    │91年7月9日在TAIPEI WATSONS│不詳署押（枚數│              │
│      │        │          │        │盜刷234元並在簽帳單上偽造 │不詳，因無法取│              │
│      │        │          │        │不詳姓名之簽名            │得簽帳單）    │              │
│      │        │          │        │                          │原審二卷249   │              │
├───┼────┼─────┼────┼─────────────┼───────┼───────┤
│389   │同上    │同上      │同上    │91年7月9日在TAICHUNG KING │不詳署押（枚數│              │
│      │        │          │        │STONE盜刷479元並在簽帳單上│不詳，因無法取│              │
│      │        │          │        │偽造不詳姓名之簽名        │得簽帳單）    │              │
│      │        │          │        │                          │原審二卷249   │              │
├───┼────┼─────┼────┼─────────────┼───────┼───────┤
│390   │同上    │同上      │同上    │91年7月9日在TAIPEI UNIPRES│不詳署押（枚數│              │
│      │        │          │        │IOENIYEQOWHAT盜刷17500元並│不詳，因無法取│              │
│      │        │          │        │在簽帳單上偽造不詳姓名之簽│得簽帳單）    │              │
│      │        │          │        │名                        │原審二卷249   │              │
├───┼────┼─────┼────┼─────────────┼───────┼───────┤
│391   │00000000│法國      │ROS VENE│91年5月7日在TAIPEI WORKING│不詳署押（枚數│              │
│      │00000000│SOUETE    │        │ HOUSE盜刷378元並在簽帳單 │不詳，因無法取│              │
│      │        │GEWERAUE  │        │上偽造不詳姓名之簽名      │得簽帳單）    │              │
│      │        │          │        │                          │原審二卷225   │              │
├───┼────┼─────┼────┼─────────────┼───────┼───────┤
│392   │同上    │同上      │同上    │91年5月7日在TAIPEI AUAORA │不詳署押（枚數│              │
│      │        │          │        │盜刷13590元並在簽帳單上偽 │不詳，因無法取│              │
│      │        │          │        │造不詳姓名之簽名          │得簽帳單）    │              │
│      │        │          │        │                          │原審二卷249   │              │
├───┼────┼─────┼────┼─────────────┼───────┼───────┤
│393   │同上    │同上      │同上    │91年5月7日在TAIPEI AUAORA │不詳署押（枚數│              │
│      │        │          │        │盜刷9900元並在簽帳單上偽造│不詳，因無法取│              │
│      │        │          │        │不詳姓名之簽名            │得簽帳單）    │              │
│      │        │          │        │                          │原審二卷249   │              │
├───┼────┼─────┼────┼─────────────┼───────┼───────┤
│394   │同上    │同上      │同上    │91年5月31日在TAIPEI TSAN K│不詳署押（枚數│              │
│      │        │          │        │UEN盜刷17999元並在簽帳單上│不詳，因無法取│              │
│      │        │          │        │偽造不詳姓名之簽名        │得簽帳單）    │              │
│      │        │          │        │                          │原審二卷249   │              │
├───┼────┼─────┼────┼─────────────┼───────┼───────┤
│395   │同上    │同上      │同上    │91年6月2日在TAOYUAN OIL CH│不詳署押（枚數│              │
│      │        │          │        │IEHSHOU盜刷299元並在簽帳單│不詳，因無法取│              │
│      │        │          │        │上偽造不詳姓名之簽名      │得簽帳單）    │              │
│      │        │          │        │                          │原審二卷225   │              │
├───┼────┼─────┼────┼─────────────┼───────┼───────┤
│396   │同上    │同上      │同上    │91年6月2日在TAICHUNG FARR │不詳署押（枚數│              │
│      │        │          │        │CHEE CO.盜刷850元並在簽帳 │不詳，因無法取│              │
│      │        │          │        │單上偽造不詳姓名之簽名    │得簽帳單）    │              │
│      │        │          │        │                          │原審二卷225   │              │
├───┼────┼─────┼────┼─────────────┼───────┼───────┤
│397   │同上    │同上      │同上    │91年6月2日在TAICHUNG SHIN │不詳署押（枚數│              │
│      │        │          │        │SHENO盜刷650元並在簽帳單上│不詳，因無法取│              │
│      │        │          │        │偽造不詳姓名之簽名        │得簽帳單）    │              │
│      │        │          │        │                          │原審二卷249   │              │
├───┼────┼─────┼────┼─────────────┼───────┼───────┤
│398   │同上    │同上      │同上    │91年6月2日在TAICHUNG WATSO│不詳署押（枚數│              │
│      │        │          │        │NS BARK盜刷2283元並在簽帳 │不詳，因無法取│              │
│      │        │          │        │單上偽造不詳姓名之簽名    │得簽帳單）    │              │
│      │        │          │        │                          │原審二卷249   │              │
├───┼────┼─────┼────┼─────────────┼───────┼───────┤
│399   │同上    │同上      │同上    │91年6月2日在TAICHUNG FQOG │不詳署押（枚數│              │
│      │        │          │        │盜刷1110元並在簽帳單上偽造│不詳，因無法取│              │
│      │        │          │        │不詳姓名之簽名            │得簽帳單）    │              │
│      │        │          │        │                          │原審二卷225   │              │
├───┼────┼─────┼────┼─────────────┼───────┼───────┤
│400   │同上    │同上      │同上    │91年6月2日在TAOYUAN WATSON│不詳署押（枚數│              │
│      │        │          │        │S BARK盜刷2350元並在簽帳單│不詳，因無法取│              │
│      │        │          │        │上偽造不詳姓名之簽名      │得簽帳單）    │              │
│      │        │          │        │                          │原審二卷249   │              │
├───┼────┼─────┼────┼─────────────┼───────┼───────┤
│401   │00000000│法國      │BECQUART│91年7月1日在FUZHOU TINGCUI│不詳署押（枚數│              │
│      │00000000│Societe   │SLEPHANE│XAN GONB戊○○○○DIAN盜刷378元│不詳，因無法取│              │
│      │        │Generale  │        │並在簽帳單上偽造不詳姓名之│得簽帳單）    │              │
│      │        │          │        │簽名                      │原審二卷227   │              │
├───┼────┼─────┼────┼─────────────┼───────┼───────┤
│402   │同上    │同上      │同上    │91年7月2日在台南市○○路4 │不詳署押（枚數│              │
│      │        │          │        │段157號1樓家樂電器行盜刷24│不詳，因無法取│              │
│      │        │          │        │00元並在簽帳單上偽造不詳姓│得簽帳單）原審│              │
│      │        │          │        │名之簽名                  │二卷249       │              │
├───┼────┼─────┼────┼─────────────┼───────┼───────┤
│403   │同上    │同上      │同上    │91年7月2日在台南市○○路2 │不詳署押（枚數│              │
│      │        │          │        │段100號三商行-台南民族分公│不詳，因無法取│              │
│      │        │          │        │司盜刷7500元並在簽帳單上偽│得簽帳單）    │              │
│      │        │          │        │造不詳姓名之簽名          │原審二卷249   │              │
├───┼────┼─────┼────┼─────────────┼───────┼───────┤
│404   │同上    │同上      │同上    │91年7月2日在台南市○○路2 │不詳署押（枚數│              │
│      │        │          │        │段100號三商行-台南民族分公│不詳，因無法取│              │
│      │        │          │        │司盜刷7000元並在簽帳單上偽│得簽帳單）    │              │
│      │        │          │        │造不詳姓名之簽名          │原審二卷249   │              │
├───┼────┼─────┼────┼─────────────┼───────┼───────┤
│405   │同上    │同上      │同上    │91年7月2日在台南市○○路32│不詳署押（枚數│              │
│      │        │          │        │號屈臣氏百佳（股）公司盜刷│不詳，因無法取│              │
│      │        │          │        │428元並在簽帳單上偽造不詳 │得簽帳單）    │              │
│      │        │          │        │姓名之簽名                │原審二卷249   │              │
├───┼────┼─────┼────┼─────────────┼───────┼───────┤
│406   │同上    │同上      │同上    │91年7月2日在TAICHUNG FOC盜│不詳署押（枚數│              │
│      │        │          │        │刷850元並在簽帳單上偽造不 │不詳，因無法取│              │
│      │        │          │        │詳姓名之簽名              │得簽帳單）    │              │
│      │        │          │        │                          │原審二卷227   │              │
├───┼────┼─────┼────┼─────────────┼───────┼───────┤
│407   │同上    │同上      │同上    │91年7月2日在TAINAN OIL WEN│不詳署押（枚數│              │
│      │        │          │        │HSIEN盜刷650元並在簽帳單上│不詳，因無法取│              │
│      │        │          │        │偽造不詳姓名之簽名        │得簽帳單）    │              │
│      │        │          │        │                          │原審二卷227   │              │
├───┼────┼─────┼────┼─────────────┼───────┼───────┤
│408   │同上    │同上      │同上    │91年7月2日在台中市○○路3 │不詳署押（枚數│              │
│      │        │          │        │段299號廣三崇光百貨公司盜 │不詳，因無法取│              │
│      │        │          │        │刷56900元並在簽帳單上偽造 │得簽帳單）    │              │
│      │        │          │        │不詳姓名之簽名            │原審(四)139   │              │
├───┼────┼─────┼────┼─────────────┼───────┼───────┤
│409   │同上    │同上      │同上    │91年7月2日在TAINAN B and Q│不詳署押（枚數│              │
│      │        │          │        │INTERNATIONAL盜刷1110元並 │不詳，因無法取│              │
│      │        │          │        │在簽帳單上偽造不詳姓名之簽│得簽帳單）    │              │
│      │        │          │        │名                        │原審二卷227   │              │
├───┼────┼─────┼────┼─────────────┼───────┼───────┤
│410   │同上    │同上      │同上    │91年7月2日在TAINAN B and Q│不詳署押（枚數│              │
│      │        │          │        │INTERNATIONAL盜刷2150元並 │不詳，因無法取│              │
│      │        │          │        │在簽帳單上偽造不詳姓名之簽│得簽帳單）    │              │
│      │        │          │        │名                        │原審二卷227   │              │
├───┼────┼─────┼────┼─────────────┼───────┼───────┤
│414   │00000000│渣打銀行  │        │90年9月15日在台中市○○路 │不詳署押（枚數│              │
│      │00000000│          │        │150號裕毛屋企業股份有限公 │不詳，因無法取│              │
│      │        │          │        │司盜刷400元並在簽帳單上偽 │得簽帳單）    │              │
│      │        │          │        │造不詳姓名之簽名          │原審(四)121   │              │
├───┼────┼─────┼────┼─────────────┼───────┼───────┤
│415   │00000000│聯邦銀行  │        │90年9月22日在台中市○○路 │不詳署押（枚數│              │
│      │00000000│          │        │2段119號1樓慧婷服飾店盜刷 │不詳，因無法取│              │
│      │        │          │        │9680元並在簽帳單上偽造不詳│得簽帳單）    │              │
│      │        │          │        │姓名之簽名                │原審二卷263   │              │
├───┼────┼─────┼────┼─────────────┼───────┼───────┤
│416   │同上    │同上      │        │90年9月22日在台中市○○路 │不詳署押（枚數│              │
│      │        │          │        │2段119號1樓慧婷服飾店盜刷 │不詳，因無法取│              │
│      │        │          │        │4800元並在簽帳單上偽造不詳│得簽帳單）    │              │
│      │        │          │        │姓名之簽名                │原審二卷263   │              │
├───┼────┼─────┼────┼─────────────┼───────┼───────┤
│418   │00000000│          │        │91年7月2日在台南市○○路四│不詳署押（枚數│              │
│      │00000000│          │        │段157號1樓家樂電器行盜刷24│不詳，因無法取│              │
│      │        │          │        │00元並在簽帳單上偽造不詳姓│得簽帳單）    │              │
│      │        │          │        │名之簽名                  │原審二卷249   │              │
├───┼────┼─────┼────┼─────────────┼───────┼───────┤
│419   │同上    │          │        │91年7月2日在台南市○○路32│不詳署押（枚數│              │
│      │        │          │        │號屈臣氏百佳（股）-公園盜 │不詳，因無法取│              │
│      │        │          │        │刷428元並在簽帳單上偽造不 │得簽帳單）    │              │
│      │        │          │        │詳姓名之簽名              │原審二卷249   │              │
├───┼────┼─────┼────┼─────────────┼───────┼───────┤
│420   │同上    │          │        │91年7月2日在台南市○○路2 │不詳署押（枚數│              │
│      │        │          │        │段100號三商行-台南民族分公│不詳，因無法取│              │
│      │        │          │        │司盜刷7000元並在簽帳單上偽│得簽帳單）    │              │
│      │        │          │        │造不詳姓名之簽名          │原審二卷249   │              │
├───┼────┼─────┼────┼─────────────┼───────┼───────┤
│421   │同上    │          │        │91年7月2日在台南市○○路2 │不詳署押（枚數│              │
│      │        │          │        │段100號三商行-台南民族分公│不詳，因無法取│              │
│      │        │          │        │司盜刷7500元並在簽帳單上偽│得簽帳單）    │              │
│      │        │          │        │造不詳姓名之簽名          │原審二卷249   │              │
├───┼────┼─────┼────┼─────────────┼───────┼───────┤
│422   │同上    │          │        │91年7月2日在台中市○○○路│不詳署押（枚數│              │
│      │        │          │        │1段299號廣三崇光國際開發股│不詳，因無法取│              │
│      │        │          │        │份有限公司盜刷56900元並在 │得簽帳單）    │              │
│      │        │          │        │簽帳單上偽造不詳姓名之簽名│原審二卷249   │              │
├───┼────┼─────┼────┼─────────────┼───────┼───────┤
│423   │00000000│          │        │91年7月3日在高雄市○○○路│不詳署押（枚數│              │
│      │00000000│          │        │218-1號老牛皮國際股份有限 │不詳，因無法取│              │
│      │        │          │        │公司盜刷2380元並在簽帳單上│得簽帳單）    │              │
│      │        │          │        │偽造不詳姓名之簽名        │原審二卷249   │              │
├───┼────┼─────┼────┼─────────────┼───────┼───────┤
│424   │00000000│          │        │91年6月25日在台中縣太平市 │不詳署押（枚數│              │
│      │00000000│          │        │中興路175號1樓戌○○○中興│不詳，因無法取│              │
│      │        │          │        │分公司盜刷1018元          │得簽帳單）    │              │
│      │        │          │        │並在簽帳單上偽造不詳姓名之│原審(四)110   │              │
│      │        │          │        │簽名                      │              │              │
├───┼────┼─────┼────┼─────────────┼───────┼───────┤
│425   │同上    │          │        │91年6月25日在台中市○○路2│不詳署押（枚數│              │
│      │        │          │        │段462號全國電子股份有限公 │不詳，因無法取│              │
│      │        │          │        │司盜刷17900元並在簽帳單上 │得簽帳單）    │              │
│      │        │          │        │偽造不詳姓名之簽名        │原審二卷249   │              │
├───┼────┼─────┼────┼─────────────┼───────┼───────┤
│426   │同上    │          │        │91年6月25日在台中市○○路 │不詳署押（枚數│              │
│      │        │          │        │1段430號全國電子股份有限公│不詳，因無法取│              │
│      │        │          │        │司盜刷5990元並在簽帳單上偽│得簽帳單）    │              │
│      │        │          │        │造不詳姓名之簽名          │原審二卷249   │              │
├───┼────┼─────┼────┼─────────────┼───────┼───────┤
│427   │00000000│          │        │91年2月6日在台北市○○路16│不詳署押（枚數│              │
│      │00000000│          │        │號華納威秀電影有限公司盜刷│不詳，因無法取│              │
│      │        │          │        │2000元並在簽帳單上偽造不詳│得簽帳單）    │              │
│      │        │          │        │姓名之簽名                │原審二卷263   │              │
├───┼────┼─────┼────┼─────────────┼───────┼───────┤
│428   │同上    │          │        │91年6月4日在台中市○○路3 │不詳署押（枚數│              │
│      │        │          │        │段161號中友百貨股份有限公 │不詳，因無法取│              │
│      │        │          │        │司盜刷17800元並在簽帳單上 │得簽帳單）    │              │
│      │        │          │        │偽造不詳姓名之簽名        │原審二卷249   │              │
├───┼────┼─────┼────┼─────────────┼───────┼───────┤
│429   │同上    │          │        │91年6月6日在台北市○○○路│不詳署押（枚數│              │
│      │        │          │        │1段39號地○○○盜刷13950元│不詳，因無法取│              │
│      │        │          │        │並在簽帳單上偽造不詳姓名之│得簽帳單）    │              │
│      │        │          │        │簽名                      │原審二卷249   │              │
├───┼────┼─────┼────┼─────────────┼───────┼───────┤
│430   │00000000│          │        │90年9月11日在台中縣潭子鄉 │不詳署押（枚數│              │
│      │00000000│          │        │潭子街3段12號Ａ○○○○○ │不詳，因無法取│              │
│      │        │          │        │盜刷18600元並在簽帳單上偽 │得簽帳單）    │              │
│      │        │          │        │造不詳姓名之簽名          │原審(四)116   │              │
├───┼────┼─────┼────┼─────────────┼───────┼───────┤
│431   │同上    │          │        │90年9月12日在台中市○○路 │不詳署押（枚數│              │
│      │        │          │        │3段174號遠百企業盜刷9639元│不詳，因無法取│              │
│      │        │          │        │並在簽帳單上偽造不詳姓名之│得簽帳單）    │              │
│      │        │          │        │簽名                      │原審二卷249   │              │
├───┼────┼─────┼────┼─────────────┼───────┼───────┤
│432   │00000000│          │        │90年6月23日在台中市○○路 │不詳署押（枚數│              │
│      │00000000│          │        │1001號1樓未○○○○○○○ │不詳，因無法取│              │
│      │        │          │        │館盜刷240元並在簽帳單上偽 │得簽帳單）    │              │
│      │        │          │        │造不詳姓名之簽名          │原審二卷249   │              │
├───┼────┼─────┼────┼─────────────┼───────┼───────┤
│433   │00000000│          │        │90年6月9日在台中市○○路15│不詳署押（枚數│              │
│      │00000000│          │        │6號1樓全速率通訊行盜刷1580│不詳，因無法取│              │
│      │        │          │        │0元並在簽帳單上偽造不詳姓 │得簽帳單）    │              │
│      │        │          │        │名之簽名                  │原審二卷263   │              │
└───┴────┴─────┴────┴─────────────┴───────┴───────┘
附表二之一：
┌─┬──────────┬─┬──┐
│編│名                稱│單│ 數 │
│號│（信用卡包含卡號）  │位│ 量 │
├─┼──────────┼─┼──┤
│１│中華電信VISA卡      │張│  1 │
│  │0000000000000000    │  │    │
├─┼──────────┼─┼──┤
│２│匯豐銀行VISA金卡    │張│  1 │
│  │0000000000000000    │  │    │
├─┼──────────┼─┼──┤
│３│來來百貨VISA卡      │張│  1 │
│  │0000000000000000    │  │    │
├─┼──────────┼─┼──┤
│４│中國信託VISA金卡    │張│  1 │
│  │0000000000000000    │  │    │
├─┼──────────┼─┼──┤
│５│匯通銀行VISA金卡    │張│  1 │
│  │0000000000000000    │  │    │
├─┼──────────┼─┼──┤
│６│匯通銀行VISA金卡    │張│  1 │
│  │0000000000000000    │  │    │
├─┼──────────┼─┼──┤
│７│匯通銀行VISA金卡    │張│  1 │
│  │0000000000000000    │  │    │
├─┼──────────┼─┼──┤
│８│誠泰銀行VISA金卡    │張│  1 │
│  │0000000000000000    │  │    │
├─┼──────────┼─┼──┤
│９│中華電信VISA卡      │張│  1 │
│  │0000000000000000    │  │    │
├─┼──────────┼─┼──┤
│１０│中華電信VISA卡      │張│  1 │
│  │0000000000000000    │  │    │
├─┼──────────┼─┼──┤
││花旗銀行VISA卡      │張│  1 │
│  │0000000000000000    │  │    │
├─┼──────────┼─┼──┤
││PHILPS DVD(761K)    │台│  1 │
├─┼──────────┼─┼──┤
││VIEWSONIC液晶營幕(VG│台│  1 │
│  │150)                │  │    │
├─┼──────────┼─┼──┤
││PANASONIC DVD(M385K)│台│  2 │
├─┼──────────┼─┼──┤
││捷元電腦記憶體(DDR26│片│  3 │
│  │6/256MB)            │  │    │
├─┼──────────┼─┼──┤
││MAXTOR電腦硬碟(6L040│台│  3 │
│  │L240GB A)           │  │    │
├─┼──────────┼─┼──┤
││NIKE球鞋            │雙│  4 │
├─┼──────────┼─┼──┤
││BEAN電動車          │台│  1 │
└─┴──────────┴─┴──┘
附表二之二：
┌─┬──────────┬─┬──┐
│編│名                稱│單│ 數 │
│號│                    │位│ 量 │
├─┼──────────┼─┼──┤
│１│玉山銀行VISA卡      │張│225 │
├─┼──────────┼─┼──┤
│２│荷蘭銀行普通卡      │張│180 │
├─┼──────────┼─┼──┤
│３│渣打銀行金卡        │張│ 16 │
├─┼──────────┼─┼──┤
│４│玉山銀行亞歷山大金卡│張│  4 │
├─┼──────────┼─┼──┤
│５│慶豐銀行金卡        │張│  7 │
├─┼──────────┼─┼──┤
│６│友邦信用卡          │張│ 10 │
├─┼──────────┼─┼──┤
│７│渣打銀行            │張│  6 │
│  │中興百貨聯名卡      │  │    │
├─┼──────────┼─┼──┤
│８│中國信託普通卡      │張│ 45 │
├─┼──────────┼─┼──┤
│９│台新銀行玫瑰卡      │張│240 │
├─┼──────────┼─┼──┤
│１０│富邦銀行普通卡      │張│ 20 │
├─┼──────────┼─┼──┤
││美國銀行普通卡      │張│ 29 │
├─┼──────────┼─┼──┤
││台新銀行白金卡      │張│  2 │
├─┼──────────┼─┼──┤
││聯邦銀行普通卡      │張│  5 │
├─┼──────────┼─┼──┤
││寶島郵政金卡        │張│  7 │
├─┼──────────┼─┼──┤
││半成品              │張│212 │
├─┼──────────┼─┼──┤
││匯豐銀行半成品信用卡│張│928 │
├─┼──────────┼─┼──┤
││測試卡              │張│381 │
├─┼──────────┼─┼──┤
││膠膜                │張│750 │
├─┼──────────┼─┼──┤
││油模                │罐│  1 │
├─┼──────────┼─┼──┤
││色帶簽名條          │捲│  3 │
├─┼──────────┼─┼──┤
││燙金紙              │捲│  2 │
├─┼──────────┼─┼──┤
││燙銀紙              │捲│  1 │
├─┼──────────┼─┼──┤
││信用卡燒錄器        │台│  2 │
├─┼──────────┼─┼──┤
││VISA金卡雷射標籤    │張│210 │
├─┼──────────┼─┼──┤
││VISA銀卡雷射標籤    │張│ 40 │
├─┼──────────┼─┼──┤
││MASTER卡雷射標籤    │張│  8 │
├─┼──────────┼─┼──┤
││熨斗                │台│  1 │
├─┼──────────┼─┼──┤
││刷卡機              │台│  2 │
├─┼──────────┼─┼──┤
││手提電腦            │台│  1 │
├─┼──────────┼─┼──┤
││網版                │個│  1 │
├─┼──────────┼─┼──┤
││凸字機              │台│  1 │
├─┼──────────┼─┼──┤
││燒錄信用卡程式光碟  │片│  1 │
├─┼──────────┼─┼──┤
││內碼資料            │張│  3 │
└─┴──────────┴─┴──┘
附表二之三：
┌─┬──────────┬─┬──┐
│編│名                稱│單│ 數 │
│號│                    │位│ 量 │
├─┼──────────┼─┼──┤
│１│切標籤機            │台│  1 │
├─┼──────────┼─┼──┤
│２│燙金機              │台│  1 │
├─┼──────────┼─┼──┤
│３│身分證護貝機        │台│  1 │
├─┼──────────┼─┼──┤
│４│網版（簽名條、隱形墨│片│  5 │
│  │水等）              │  │    │
├─┼──────────┼─┼──┤
│５│油墨                │瓶│ 11 │
├─┼──────────┼─┼──┤
│６│上、下膠片（五千張）│包│  1 │
├─┼──────────┼─┼──┤
│７│烙鐵                │支│  2 │
├─┼──────────┼─┼──┤
│８│溶劑                │罐│  3 │
├─┼──────────┼─┼──┤
│９│磁帶                │盒│  1 │
├─┼──────────┼─┼──┤
│１０│包裝帶              │盒│  4 │
├─┼──────────┼─┼──┤
││燙金帶              │包│  1 │
├─┼──────────┼─┼──┤
││黑色帶（螞蟻字）    │包│  1 │
├─┼──────────┼─┼──┤
││打字機              │台│  1 │
├─┼──────────┼─┼──┤
││網印台              │台│  1 │
├─┼──────────┼─┼──┤
││燙金壓板            │片│  1 │
├─┼──────────┼─┼──┤
││身分證用梅花鋼模    │塊│  2 │
├─┼──────────┼─┼──┤
││筆記本              │本│  3 │
├─┼──────────┼─┼──┤
││切雷射標籤用刀模    │塊│  3 │
├─┼──────────┼─┼──┤
││製造偽卡用底片      │張│  1 │
├─┼──────────┼─┼──┤
││手機                │支│  2 │
├─┼──────────┼─┼──┤
││呼叫器              │支│  1 │
├─┼──────────┼─┼──┤
││製造假卡參考用樣本卡│張│ 11 │
├─┼──────────┼─┼──┤
││製造假卡用之範本（真│張│ 52 │
│  │卡已註銷）          │  │    │
├─┼──────────┼─┼──┤
││半紙卡              │張│1158│
├─┼──────────┼─┼──┤
││白卡                │張│656 │
├─┼──────────┼─┼──┤
││壓合機              │台│  1 │
├─┼──────────┼─┼──┤
││雷射標籤            │包│  2 │
├─┼──────────┼─┼──┤
││切割機              │台│  1 │
├─┼──────────┼─┼──┤
││紫光燈              │具│  1 │
├─┼──────────┼─┼──┤
││製造偽卡設計光碟片  │片│  2 │
├─┼──────────┼─┼──┤
││白卡                │張│180 │
├─┼──────────┼─┼──┤
││白卡                │張│134 │
├─┼──────────┼─┼──┤
││白卡                │張│350 │
├─┼──────────┼─┼──┤
││測錄機              │具│  1 │
└─┴──────────┴─┴──┘
附表二之四：
┌─┬──────────┬─┬──┐
│編│名                稱│單│ 數 │
│號│                    │位│ 量 │
├─┼──────────┼─┼──┤
│１│電腦顯示器          │台│  1 │
├─┼──────────┼─┼──┤
│２│電腦鍵盤            │台│  1 │
├─┼──────────┼─┼──┤
│３│電腦主機            │台│  1 │
├─┼──────────┼─┼──┤
│４│電腦電線            │捲│  1 │
├─┼──────────┼─┼──┤
│５│禮券（一千元）      │張│170 │
├─┼──────────┼─┼──┤
│６│禮券（五百元）      │張│ 75 │
├─┼──────────┼─┼──┤
│７│磁碟片              │片│  2 │
├─┼──────────┼─┼──┤
│８│筆記型電腦磁碟機    │台│  1 │
├─┼──────────┼─┼──┤
│９│行動電話轉換器（附電│台│  1 │
│  │線）                │  │    │
├─┼──────────┼─┼──┤
│１０│存摺                │本│  3 │
├─┼──────────┼─┼──┤
││信用卡內外碼        │包│  1 │
├─┼──────────┼─┼──┤
││車手相片            │張│  3 │
├─┼──────────┼─┼──┤
││測試信用卡白卡及電話│包│  1 │
│  │晶片6片             │  │    │
├─┼──────────┼─┼──┤
││刷卡機進入程式      │張│  1 │
└─┴──────────┴─┴──┘
附表二之五：
┌─┬──────────┬─┬──┬────────┐
│編│名                稱│單│ 數 │備            考│
│號│                    │位│ 量 │                │
├─┼──────────┼─┼──┼────────┤
│１│手壓燙金機          │台│  1 │                │
├─┼──────────┼─┼──┼────────┤
│２│切標機              │台│  1 │                │
├─┼──────────┼─┼──┼────────┤
│３│打凸字機            │台│  1 │                │
├─┼──────────┼─┼──┼────────┤
│４│燒錄機              │台│  1 │                │
├─┼──────────┼─┼──┼────────┤
│５│偽卡印刷底片        │張│ 26 │                │
├─┼──────────┼─┼──┼────────┤
│６│印刷網板            │片│  2 │                │
├─┼──────────┼─┼──┼────────┤
│７│油墨                │批│  1 │                │
├─┼──────────┼─┼──┼────────┤
│８│燙金紙              │卷│ 23 │                │
├─┼──────────┼─┼──┼────────┤
│９│護貝膠膜            │盒│  2 │                │
├─┼──────────┼─┼──┼────────┤
│１０│VISA雷射貼紙        │盒│  1 │                │
├─┼──────────┼─┼──┼────────┤
││MASTER雷射貼紙      │盒│  1 │                │
├─┼──────────┼─┼──┼────────┤
││磁帶                │卷│  1 │含碎磁帶一盒    │
├─┼──────────┼─┼──┼────────┤
││端末機              │台│  1 │                │
├─┼──────────┼─┼──┼────────┤
││台新銀行偽卡半成品  │張│164 │                │
├─┼──────────┼─┼──┼────────┤
││渣打銀行偽卡半成品  │張│168 │                │
├─┼──────────┼─┼──┼────────┤
││華僑銀行偽卡半成品  │張│161 │                │
├─┼──────────┼─┼──┼────────┤
││慶豐銀行偽卡半成品  │張│159 │                │
├─┼──────────┼─┼──┼────────┤
││花旗銀行偽卡半成品  │張│150 │                │
├─┼──────────┼─┼──┼────────┤
││匯豐銀行偽卡半成品  │張│184 │                │
├─┼──────────┼─┼──┼────────┤
││臺灣銀行偽卡半成品  │張│158 │                │
├─┼──────────┼─┼──┼────────┤
││台北銀行偽卡半成品  │張│161 │                │
├─┼──────────┼─┼──┼────────┤
││玉山銀行偽卡半成品  │張│173 │                │
├─┼──────────┼─┼──┼────────┤
││荷蘭銀行偽卡半成品  │張│176 │                │
│  │                    │  │    │                │
├─┼──────────┼─┼──┼────────┤
││聯邦銀行偽卡半成品  │張│171 │                │
├─┼──────────┼─┼──┼────────┤
││富邦銀行偽卡半成品  │張│168 │                │
├─┼──────────┼─┼──┼────────┤
││台南中小企銀偽卡半成│張│128 │                │
│  │品                  │  │    │                │
├─┼──────────┼─┼──┼────────┤
││中國信託偽卡半成品  │張│162 │                │
├─┼──────────┼─┼──┼────────┤
││合作金庫偽卡半成品  │張│155 │                │
├─┼──────────┼─┼──┼────────┤
││匯通銀行偽卡半成品  │張│ 44 │                │
├─┼──────────┼─┼──┼────────┤
││花旗銀行            │張│  1 │0000000000000000│
├─┼──────────┼─┼──┼────────┤
││新竹國際商銀金融卡  │張│  1 │0000-0000000    │
├─┼──────────┼─┼──┼────────┤
││聯邦銀行            │張│  1 │0000000000000000│
├─┼──────────┼─┼──┼────────┤
││台新銀行現金卡      │張│  1 │00000000000000  │
├─┼──────────┼─┼──┼────────┤
││偽造花旗銀行金融卡  │張│  1 │00000000000000  │
├─┼──────────┼─┼──┼────────┤
││BANK MASHILL偽卡    │張│  1 │0000000000000000│
├─┼──────────┼─┼──┼────────┤
││計算紙              │本│  1 │六筆信用卡內碼資│
│  │                    │  │    │料              │
├─┼──────────┼─┼──┼────────┤
││信用卡防偽字模      │個│ 20 │                │
├─┼──────────┼─┼──┼────────┤
││偽造身分證          │張│  7 │陳文泰、曹造富、│
│  │                    │  │    │黃偉昌、廖益志、│
│  │                    │  │    │柯銳安、鍾志誠、│
│  │                    │  │    │張仁宗。        │
├─┼──────────┼─┼──┼────────┤
││MOTOROLA手機        │支│  1 │                │
├─┼──────────┼─┼──┼────────┤
││雷射標籤模具        │個│  5 │                │
└─┴──────────┴─┴──┴────────┘
附表二之六：
┌─┬──────────┬─┬──┐
│編│名                稱│單│ 數 │
│號│                    │位│ 量 │
├─┼──────────┼─┼──┤
│１│手機                │支│  2 │
├─┼──────────┼─┼──┤
│２│筆記本              │本│  4 │
├─┼──────────┼─┼──┤
│３│身分證              │張│  3 │
├─┼──────────┼─┼──┤
│４│相片                │張│  4 │
├─┼──────────┼─┼──┤
│５│偽造信用卡          │張│  8 │
├─┼──────────┼─┼──┤
│６│信用卡內外碼影本資料│張│ 17 │
├─┼──────────┼─┼──┤
│７│手機門號卡          │片│  3 │
├─┼──────────┼─┼──┤
│８│B.B.CALL            │台│  1 │
├─┼──────────┼─┼──┤
│９│行動電話申請書      │張│  2 │
└─┴──────────┴─┴──┘
附表三：應沒收之物、署押：
一扣押如附表二之一編號１至、附表二之二、附表二之三編號
  １至２、４至、至、至、附表二之四編號１至４、
  ７至９、、、、如附表二之五編號１至、、附表二
  之六編號１、２、５、６所示之物。
二偽造如附表一偽卡卡號所示之信用卡。
三如附表一所示偽造信用卡背面簽名欄處所偽簽如附表一所示被
  害人廖良哲及其他相同如該表「簽帳單偽造署押情形」欄所示
  各被害人簽名署押各一枚（即一卡一枚偽造署押）。
四如附表一「應沒收之偽造署押」欄所示之偽造署押。
                                                      Ｒ


司法院資訊處製作；財團法人民間司法改革基金會備份。
